! Divvun & Giellatekno - open source grammars for Sámi and other languages
! Copyright © 2000-2010 The University of Tromsø & the Norwegian Sámi Parliament
! http://giellatekno.uit.no & http://divvun.no
!
! This program is free software; you can redistribute and/or modify
! this file under the terms of the GNU General Public License as published by
! the Free Software Foundation, either version 3 of the License, or
! (at your option) any later version. The GNU General Public License
! is found at http://www.gnu.org/licenses/gpl.html. It is
! also available in the file $GTHOME/LICENSE.txt.
!
! Other licensing options are available upon request, please contact
! giellatekno@hum.uit.no or divvun@samediggi.no

! ========================================================================== !
!                     South Sámi morphological analyser                      !
! ========================================================================== !
!
! sma-lex.txt
! The file contains morphological affixes for the nouns, verbs and adjectives


Multichar_Symbols

  +N +Sg +Pl +Nom +Acc +Gen +Ine +Ela +Ill +Com +Ess
  +PxSg1 +PxSg2 +PxSg3
  +PxDu1 +PxDu2 +PxDu3
  +PxPl1 +PxPl2 +PxPl3
  
  +V +Prs +Prt
  +Sg1 +Sg2 +Sg3
  +Du1 +Du2 +Du3
  +Pl1 +Pl2 +Pl3
  +ConNeg +VAbess

  +Inf +Neg  +PrfPrc +PrsPrc
! +VGen +Ger
  +Ger
  +Ind
  +Imprt +ImprtII !Den siste berre nektingsverbet
  +Coll ! Collective numeral

! Berre hjelpeverbet/nektingsverbet (Pot. for andre V?):
  +Pot +Cond  ! +Opt (Hasselbrink 48.3.I, 48.14, 48.15, 48.21)
  +Act ! -eme, could be chagned to +Actio

! +Actor +Clt
  +A
  +Pred
  +Comp +Superl
  +Attr
  +ABBR +ACR
  +TV +IV
  +LOAN  ! ad hoc tag for development purposes.
  +Uml   ! A tag to indicate realised or potential Umlaut
  +Hyph  ! A tag to indicate that a hyphen was used when compounding
  +Pron +Pers +Refl +Recipr +Dem +Indef +Interr +Rel
  +Po +Pr +Adv +Interj +Num +Ord
  +Prop +Mal +Fem +Sur
  +CS +CC +Pcle +CLB +PUNCT +LEFT +RIGHT
  +Cmpnd
  +SgNomCmp +PlGenCmp +SgGenCmp
  +CmpOnly
  +SgCmp +SgNomCmp +SgGenCmp +PlGenCmp +Cmpnd +Cmpnd+ +Guess +ShCmp !testing ShCmp
  +First +Last +None +CmpOnly +SgNomLeft +SgGenLeft +PlGenLeft +SgLeft +AllCmp
  
! Normative/prescriptive compounding tags:
! (to govern compound behaviour for the speller, ie what a compound SHOULD BE)
 +First +Last ! Spellertag: Can be first/last member of compound
 +None ! Spellertag: Can not participate in compounds
 +CmpOnly ! spellertag: can *only* participate in compounds
 +SgNomLeft +SgGenLeft +PlGenLeft +SgLeft ! Restriction on compound to the left
 +AllCmp ! Allow all compounding patterns
 +DefSgGenCmp +DefPlGenCmp +DefCmp ! Default values
! to be renamed:  +§SgNomCmp +§SgGenCmp +§PlGenCmp

 +CmpN/Sg +CmpN/SgN +CmpN/SgG +CmpN/PlG
 +CmpN/First +CmpN/Last +CmpN/None +CmpN/Only
 +CmpN/SgLeft +CmpN/SgNomLeft +CmpN/SgGenLeft +CmpN/PlGenLeft
 +CmpN/All +CmpN/Def +CmpN/DefSgGen +CmpN/DefPlGen

  
  
  +Use/Sub   ! Substandard
  +Use/Marg  ! Marginal
  +Use/Circ  ! Circular path
  +Use/CircN ! ???
  +Use/Ped   ! Remove from pedagogical speller
  +Dial/-S   ! Not in the South
  +Dial/-N   ! Not in the North
  
  +Foc/ge
  +Foc/gan
  +Foc/gih
  +Foc/gænnah


  X2 X3 X4
  E2 ! insert e ! Fjern denne.

  !Umlaut and diphthong simplification triggers:
  %^DISIMP
  %^COMPDISIMP
  %^COMPDISIMP2
  %^NOMAGieDISIMP
  %^1UML  ! a-uml, like 1sg prs, perf.part of båetedh/V-I, and ill sg of -ie nouns
  %^2UML  ! dark e, as 3sg prs & perf.part of tjearodh/V-II, and ill sg of -oe nouns
  %^3UML  ! not used
  %^3sUML ! a-uml in 3sg prs of V-IV (roehtedh - ruahta)
  %^3dUML ! ie-uml in 1du & 3pl prs of V-IV (roehtedh - ruehtien)
  %^iæUML ! not used
  %^iUML  ! i-uml in pret of V-I (båetedh - böötim)
  %^PASSUML ! Short passive Umlaut Rx->R5
  %^didhUML !Der/didh Umlaut for GUARKEDH-words
  %^htjidhUML !Umlaut für der/htjidh derivations
  %^adteUML !Umlaut für Der/adte and Der/alle derivations
  %^aLATUS  ! Latus-Umlaut for -ie stems
  %^uLATUS  ! Latus-Umlaut for -oe stems

! Flag diacritics
 @P.NeedNoun.ON@  @D.NeedNoun.ON@  @C.NeedNoun@ ! (Dis)allowing compounds
 @U.Cap.Obl@  @U.Cap.Opt@			! Allowing downcasing of
						            ! derived names: deatnulasj.
        							! Actually, downcasing should be obligatory

! Der#begin
! Derivation position in a derivation row:  Affix and:
! 1              2               3                4                         POS type
+Der1           +Der2           +Der3            +Der4
! Der#1
! Der#2
! Der#3
! Der#4
! Der#other
								+Der/PassL                                  ! VV - long only
								+Der/PassS                                  ! VV - short only
+Der/htalle                                                                 ! VV - Passive
+Der/lgidh                                                                  ! VV - Passive
+Der/NomAg                                                                  ! VN
+Der/ijes                                                                   ! NA
+Der/NomAct                                                                 ! VN
+Der/æjja                                                                   ! VA
+Der/ihks                                                                   ! VA
+Der/les                                                                    ! VA
+Der/ldihkie                                                                ! VA
+Der/ldahke                                                                 ! VA
+Der/ldh                                                                    ! VA
                +Der/voete                                                  ! AN
+Der/htidh                                                                  ! VV - Causative
!+Der/dehte                                                                  ! VV - Causative
+Der/lidh                                                                   ! VV - Subitive
+Der/stidh                                                                  ! VV - Diminutive
+Der/didh                                                                   ! VV - Continuative
+Der/htjidh                                                                 ! Dim-cont.
+Der/htovve                                                                 ! AV 
+Der/htoeve                                                                 ! AV 
+Der/htehte                                                                 ! AV
                                +Der/ahtje                                  !VV - Inchoative
                                +Der/gåete                                 ! VV - Inchoative
+Der/Dim                                                                    ! NN - Diminutive
+Der/Rec                                                                    ! NN - Forholdsformer
                +Der/ehte                                                     !VV - Causative
                +Der/adte                                                 !VV - Frequentative
                +Der/alle                                                   !VV - Frequentative
                +Der/eds
! Der#end

! ================
! The root lexicon
! ================

LEXICON Root
 !			Prefixes ; 
 			Noun	;
  			ProperNoun	;
  			Verb	;
  			Adjective	;
  			Pronoun	;
  			Adverb	;
  			Subjunction	;
  			Conjunction	;
  			Particle	;
  			Adposition	;
  			Punctuation	;
  			Interjection	;
  			Numeral ;
  			Abbreviation ;
  			Acronym ;


! =============================
! Compounding - copied from SMJ
! =============================
!LEXICON Prefixes

!ov Adjective ; this renders in ovovmessie

! =============================
! Compounding - copied from SMJ
! =============================
LEXICON R
 #+Use/Circ:# Noun;                           ! This is the normal case.		         
 #@P.NeedNoun.ON@+Use/Circ:#@P.NeedNoun.ON@ Verb;      ! Flag diacr declares that the compound   
 #@P.NeedNoun.ON@+Use/Circ:#@P.NeedNoun.ON@ Adjective; ! needs a N tag later in the derivation  
 +Hyph#+Use/Circ:%- Noun ;                        ! These 3 cases add a hyphen, so     
 +Hyph#+Use/Circ:%-@P.NeedNoun.ON@  Verb ;        ! Sem-julggaštus and the like	      
 +Hyph#+Use/Circ:%-@P.NeedNoun.ON@  Adjective ;   ! is allowed.			              
! # ProperNoun ;     ! Now, let us allow proper nouns as the 2nd part of com- ^C^
 #+Use/Circ:%- ProperNoun ;  ! pounds. Thus: London-Hull, LondonHull, Hull-viessu      
                    ! and viessuLondon are now all ok. Some refinement could  ^C^
                    ! perhaps be done, but corpus research is needed.	      ^C^
 +Cmpnd:%- # ;     ! This to take care of Oahpo- ja dutkandept - want this in speller

LEXICON RAbbr !From abbreviations and acronyms to avoid two hyphens: a-- and ...
 #+Use/Circ:# Noun;                              ! This is the normal case.               
! # NounSecond ;                       ! Testing some quasisuff, cf. noun file  ^C^
 #@P.NeedNoun.ON@+Use/Circ:#@P.NeedNoun.ON@ Verb;              ! Flag diacr declares that the compound  
! #@P.NeedNoun.ON@  AdjectiveRoot ;    ! needs a N tag later in the derivation ^C^
 +Hyph#+Use/Circ:%- Noun ;                      ! These 3 cases add a hyphen, so         
 +Hyph#+Use/Circ:%-@P.NeedNoun.ON@  Verb ;      ! Sem-julggaštus and the like	        
 +Hyph#+Use/Circ:%-@P.NeedNoun.ON@  Adjective ; ! is allowed.                            
!# ProperNoun ;     ! Now, let us allow proper nouns as the 2nd part of com-    ^C^
!#:%- ProperNoun ;  ! pounds. Thus: London-Hull, LondonHull, Hull-viessu        ^C^
                    ! and viessuLondon are now all ok. Some refinement could    ^C^
                    ! perhaps be done, but corpus research is needed.	        ^C^
 +Cmpnd: # ;        ! This to take care of Oahpo- ja dutkandept - want this in speller

! ============================
! Nominal inflection sublexica
! ============================

! Inflection for odd-syllable nouns
! ---------------------------------
LEXICON N_ODD
 +N+Sg: N_ODD_SG ;
 +N+Pl: N_ODD_PL ;
 +N:    N_ODD_ESS ;
  +N+SgNomCmp:e%^DISIMP            R ;
  +N+SgGenCmp:e%>%^DISIMPn        R ;
  +N+PlGenCmp:%>%^DISIMPi R ;
  +N+Der1+Der/Dim+N:%»adtj GIERIEHTSADTJE ;


LEXICON N_ODD_SG
  +Nom:e%^DISIMP         FINAL1 ;
  +Nom+PxSg1:%>amme FINAL1 ;
  +Nom+PxSg2:%>adth FINAL1 ;
  +Acc:e%>%^DISIMPm      FINAL1 ;
  +Acc+PxSg2:%>amth FINAL1 ;
  +Gen:e%>%^DISIMPn      FINAL1 ;
  +Gen+PxSg1:%>anne FINAL1 ;
  +Gen+PxSg2:%>anne FINAL1 ;
  +Gen+PxSg3:%>anne FINAL1 ;
 +Ill:%>asse            FINAL1 ; !Rule to delete Jesuse%>asse > Jesusasse
  +Ill+PxSg2:%>assedh FINAL1 ;
  +Ine:%>isnie           FINAL1 ;
  +Ela:%>istie           FINAL1 ;
  +Com:%>inie            FINAL1 ;
  +Com+PxSg2:%>æjnedh FINAL1 ;

LEXICON N_ODD_PL
  +Nom:%>%^DISIMPh       FINAL1 ;
  +Acc:%>idie            FINAL1 ;
  +Gen:%>%^DISIMPi       FINAL1 ;
  +Ill:%>idie            FINAL1 ;
  +Ine:%>inie            FINAL1 ;
  +Ela:%>ijstie          FINAL1 ;
  +Com:%>%^DISIMPigujmie FINAL1 ;
 +Com+Use/Sub:%>%^DISIMPigyjmie FINAL1 ; !

LEXICON N_ODD_ESS
  +Ess:%>inie          FINAL1 ;
  
LEXICON N_ODD_C
 +N+Sg+Nom:%^DISIMP         FINAL1 ;
 +N+Sg+Acc:e%>%^DISIMPm      FINAL1 ;
 +N+Sg+Gen:e%>%^DISIMPn      FINAL1 ;
 +N+Sg+Ill:%>asse            FINAL1 ; !Rule to delete Jesuse%>asse > Jesusasse
 +N+Sg+Ine:%>isnie           FINAL1 ;
 +N+Sg+Ela:%>istie           FINAL1 ;
 +N+Sg+Com:%>inie            FINAL1 ;
 +N+Pl: N_ODD_PL ;
 +N:    N_ODD_ESS ;
  +N+SgNomCmp:%^DISIMP            R ;
  +N+SgGenCmp:e%>%^DISIMPn        R ;
  +N+PlGenCmp:%>%^DISIMPi R ;
  +N+Der1+Der/Dim+N:%»adtj GIERIEHTSADTJE ;


LEXICON AAJEGE        !Sg+Nom=Aajege/Aajeh  Sg+Cmp=Aajeh-
 +N+Sg+Nom:h%^DISIMP         FINAL1 ;
 +N+Sg+Acc:ge%>%^DISIMPm      FINAL1 ;
 +N+Sg+Gen:ge%>%^DISIMPn      FINAL1 ;
 +N+Sg+Ill:g%>asse            FINAL1 ; !Rule to delete Jesuse%>asse > Jesusasse
 +N+Sg+Ine:g%>isnie           FINAL1 ;
 +N+Sg+Ela:g%>istie           FINAL1 ;
 +N+Sg+Com:g%>inie            FINAL1 ;
 +N+Pl:g N_ODD_PL ;
 +N:g    N_ODD_ESS ;
  +N+SgNomCmp:h%^DISIMP            R ;
  +N+SgGenCmp:ge%>%^DISIMPn        R ;
  +N+PlGenCmp:g%>%^DISIMPi R ;
  +N+Der1+Der/Dim+N:g%»adtj GIERIEHTSADTJE ;
  
LEXICON AAREGE        !Sg+Nom=Aarege/Aareh  Sg+Cmp=Aarege-/Aareh-
 +N+Sg+Nom:h%^DISIMP         FINAL1 ;
 +N+Sg+Acc:ge%>%^DISIMPm      FINAL1 ;
 +N+Sg+Gen:ge%>%^DISIMPn      FINAL1 ;
 +N+Sg+Ill:g%>asse            FINAL1 ; !Rule to delete Jesuse%>asse > Jesusasse
 +N+Sg+Ine:g%>isnie           FINAL1 ;
 +N+Sg+Ela:g%>istie           FINAL1 ;
 +N+Sg+Com:g%>inie            FINAL1 ;
 +N+Pl:g N_ODD_PL ;
 +N:g    N_ODD_ESS ;
  +N+SgNomCmp:h%^DISIMP            R ;
  +N+SgNomCmp:ge%^DISIMP            R ;
  +N+SgGenCmp:ge%>%^DISIMPn        R ;
  +N+PlGenCmp:g%>%^DISIMPi R ;
  +N+Der1+Der/Dim+N:g%»adtj GIERIEHTSADTJE ;

LEXICON BAARTEGE        !Sg+Nom=baartege/baarth  Sg+Cmp=baartege-/baarth-
 +N+Sg+Nom:h%^DISIMP         FINAL1 ;
 +N+Sg+Acc:ege%>%^DISIMPm      FINAL1 ;
 +N+Sg+Gen:ege%>%^DISIMPn      FINAL1 ;
 +N+Sg+Ill:eg%>asse            FINAL1 ; !Rule to delete Jesuse%>asse > Jesusasse
 +N+Sg+Ine:eg%>isnie           FINAL1 ;
 +N+Sg+Ela:eg%>istie           FINAL1 ;
 +N+Sg+Com:eg%>inie            FINAL1 ;
 +N+Pl:eg N_ODD_PL ;
 +N:eg    N_ODD_ESS ;
  +N+SgNomCmp:h%^DISIMP            R ;
  +N+SgNomCmp:ege%^DISIMP            R ;
  +N+SgGenCmp:ege%>%^DISIMPn        R ;
  +N+PlGenCmp:eg%>%^DISIMPi R ;
  +N+Der1+Der/Dim+N:eg%»adtj GIERIEHTSADTJE ;


LEXICON GAAJSEGE        !Sg+Nom=gaajsege/gaajsh  Sg+Cmp=gaajsh-
 +N+Sg+Nom:h%^DISIMP         FINAL1 ;
 +N+Sg+Acc:ege%>%^DISIMPm      FINAL1 ;
 +N+Sg+Gen:ege%>%^DISIMPn      FINAL1 ;
 +N+Sg+Ill:eg%>asse            FINAL1 ; !Rule to delete Jesuse%>asse > Jesusasse
 +N+Sg+Ine:eg%>isnie           FINAL1 ;
 +N+Sg+Ela:eg%>istie           FINAL1 ;
 +N+Sg+Com:eg%>inie            FINAL1 ;
 +N+Pl:eg N_ODD_PL ;
 +N:eg    N_ODD_ESS ;
  +N+SgNomCmp:h%^DISIMP            R ;
  +N+SgGenCmp:ege%>%^DISIMPn        R ;
  +N+PlGenCmp:eg%>%^DISIMPi R ;
  +N+Der1+Der/Dim+N:eg%»adtj GIERIEHTSADTJE ;

LEXICON LAADTEGE        !Sg+Nom=laadtege  Sg+Cmp=laadth-
 +N+Sg+Nom:ege%^DISIMP         FINAL1 ;
 +N+Sg+Acc:ege%>%^DISIMPm      FINAL1 ;
 +N+Sg+Gen:ege%>%^DISIMPn      FINAL1 ;
 +N+Sg+Ill:eg%>asse            FINAL1 ; !Rule to delete Jesuse%>asse > Jesusasse
 +N+Sg+Ine:eg%>isnie           FINAL1 ;
 +N+Sg+Ela:eg%>istie           FINAL1 ;
 +N+Sg+Com:eg%>inie            FINAL1 ;
 +N+Pl:eg N_ODD_PL ;
 +N:eg    N_ODD_ESS ;
  +N+SgNomCmp:h%^DISIMP            R ;
  +N+SgGenCmp:ege%>%^DISIMPn        R ;
  +N+PlGenCmp:eg%>%^DISIMPi R ;
  +N+Der1+Der/Dim+N:eg%»adtj GIERIEHTSADTJE ;
  
LEXICON SAADTEGE        !Sg+Nom=saadtege  Sg+Cmp=saadtege-/saadth-
 +N+Sg+Nom:ege%^DISIMP         FINAL1 ;
 +N+Sg+Acc:ege%>%^DISIMPm      FINAL1 ;
 +N+Sg+Gen:ege%>%^DISIMPn      FINAL1 ;
 +N+Sg+Ill:eg%>asse            FINAL1 ; !Rule to delete Jesuse%>asse > Jesusasse
 +N+Sg+Ine:eg%>isnie           FINAL1 ;
 +N+Sg+Ela:eg%>istie           FINAL1 ;
 +N+Sg+Com:eg%>inie            FINAL1 ;
 +N+Pl:eg N_ODD_PL ;
 +N:eg    N_ODD_ESS ;
  +N+SgNomCmp:h%^DISIMP            R ;
  +N+SgNomCmp:ege%^DISIMP            R ;
  +N+SgGenCmp:ege%>%^DISIMPn        R ;
  +N+PlGenCmp:eg%>%^DISIMPi R ;
  +N+Der1+Der/Dim+N:eg%»adtj GIERIEHTSADTJE ;



LEXICON LEEJJEGE        !Sg+Nom=leejjege  Sg+Cmp=leejjeh-
 +N+Sg+Nom:ge%^DISIMP         FINAL1 ;
 +N+Sg+Acc:ge%>%^DISIMPm      FINAL1 ;
 +N+Sg+Gen:ge%>%^DISIMPn      FINAL1 ;
 +N+Sg+Ill:g%>asse            FINAL1 ; !Rule to delete Jesuse%>asse > Jesusasse
 +N+Sg+Ine:g%>isnie           FINAL1 ;
 +N+Sg+Ela:g%>istie           FINAL1 ;
 +N+Sg+Com:g%>inie            FINAL1 ;
 +N+Pl:g N_ODD_PL ;
 +N:g    N_ODD_ESS ;
  +N+SgNomCmp:h%^DISIMP            R ;
  +N+SgGenCmp:ge%>%^DISIMPn        R ;
  +N+PlGenCmp:g%>%^DISIMPi R ;
  +N+Der1+Der/Dim+N:g%»adtj GIERIEHTSADTJE ;
  


LEXICON DEAKEHKE        !Sg+Nom=deakehke/deakah  Sg+Cmp=deakehke-/deakah-
 +N+Sg+Nom:         FINAL1 ;
 +N+Sg+Acc:ke%>%^DISIMPm      FINAL1 ;
 +N+Sg+Gen:ke%>%^DISIMPn      FINAL1 ;
 +N+Sg+Ill:k%>asse            FINAL1 ; !Rule to delete Jesuse%>asse > Jesusasse
 +N+Sg+Ine:k%>isnie           FINAL1 ;
 +N+Sg+Ela:k%>istie           FINAL1 ;
 +N+Sg+Com:k%>inie            FINAL1 ;
 +N+Pl:k N_ODD_PL ;
 +N:k    N_ODD_ESS ;
  +N+SgNomCmp:            R ;
  +N+SgNomCmp:ke%^DISIMP            R ;
  +N+SgGenCmp:ke%>%^DISIMPn        R ;
  +N+PlGenCmp:k%>%^DISIMPi R ;
  +N+Der1+Der/Dim+N:k%»adtj GIERIEHTSADTJE ;


LEXICON ÅERUVE
 +N+Sg: ÅERUVE_SG ;
 +N+Pl: ÅERUVE_PL ;
 +N:    ÅERUVE_ESS ;
  +N+SgNomCmp:uve%^DISIMP            R ;
  +N+SgGenCmp:uve%>%^DISIMPn        R ;
  +N+PlGenCmp:uv%>%^DISIMPi R ;
  +N+Der1+Der/Dim+N:%»ievadtj GIERIEHTSADTJE ;


LEXICON ÅERUVE_SG
  +Nom:uve%^DISIMP         FINAL1 ;
  +Acc:uve%>%^DISIMPm      FINAL1 ;
  +Gen:uve%>%^DISIMPn      FINAL1 ;
 +Ill:iev%>asse            FINAL1 ; !Rule to delete Jesuse%>asse > Jesusasse
  +Ine:iev%>isnie           FINAL1 ;
  +Ela:iev%>istie           FINAL1 ;
  +Com:iev%>inie            FINAL1 ;

LEXICON ÅERUVE_PL
  +Nom:uv%>%^DISIMPh       FINAL1 ;
  +Acc:iev%>idie            FINAL1 ;
  +Gen:uv%>%^DISIMPi       FINAL1 ;
  +Ill:iev%>idie            FINAL1 ;
  +Ine:iev%>inie            FINAL1 ;
  +Ela:iev%>ijstie          FINAL1 ;
  +Com:uve%>%^DISIMPigujmie FINAL1 ;
 +Com+Use/Sub:uve%>%^DISIMPigyjmie FINAL1 ; !
  
LEXICON ÅERUVE_ESS
  +Ess:iev%>inie          FINAL1 ;

LEXICON BÅERUVE
 +N+Sg: BÅERUVE_SG ;
 +N+Pl: BÅERUVE_PL ;
 +N:    BÅERUVE_ESS ;
  +N+SgNomCmp:uve%^DISIMP            R ;
  +N+SgGenCmp:uve%>%^DISIMPn        R ;
  +N+PlGenCmp:uv%>%^DISIMPi R ;
  +N+Der1+Der/Dim+N:%»ievadtj GIERIEHTSADTJE ;

LEXICON BÅERUVE_SG
  +Nom:uve%^DISIMP         FINAL1 ;
  +Nom+PxSg1:uv%>amme FINAL1 ;
  +Nom+PxSg2:uv%>adth FINAL1 ;
  +Acc:uve%>%^DISIMPm      FINAL1 ;
  +Acc+PxSg2:uv%>amth FINAL1 ;
  +Gen:uve%>%^DISIMPn      FINAL1 ;
  +Gen+PxSg1:uv%>anne FINAL1 ;
  +Gen+PxSg2:uv%>anne FINAL1 ;
  +Gen+PxSg3:uv%>anne FINAL1 ;
 +Ill:uev%>asse            FINAL1 ; !Rule to delete Jesuse%>asse > Jesusasse
  +Ill+PxSg2:uv%>assedh FINAL1 ;
  +Ine:uev%>isnie           FINAL1 ;
  +Ela:uev%>istie           FINAL1 ;
  +Com:uev%>inie            FINAL1 ;
  +Com+PxSg2:uv%>æjnedh FINAL1 ;


LEXICON BÅERUVE_PL
  +Nom:uv%>%^DISIMPh       FINAL1 ;
  +Acc:uev%>idie            FINAL1 ;
  +Gen:uv%>%^DISIMPi       FINAL1 ;
  +Ill:uev%>idie            FINAL1 ;
  +Ine:uev%>inie            FINAL1 ;
  +Ela:uev%>ijstie          FINAL1 ;
  +Com:uve%>%^DISIMPigujmie FINAL1 ;
 +Com+Use/Sub:uve%>%^DISIMPigyjmie FINAL1 ; !
  
LEXICON BÅERUVE_ESS
  +Ess:uev%>inie          FINAL1 ;

LEXICON BÅERUJE
 +N+Sg: BÅERUJE_SG ;
 +N+Pl: BÅERUJE_PL ;
 +N:    BÅERUJE_ESS ;
  +N+SgNomCmp:uje%^DISIMP            R ;
  +N+SgGenCmp:uje%>%^DISIMPn        R ;
  +N+PlGenCmp:uj%>%^DISIMPi R ;
  +N+Der1+Der/Dim+N:%»iejadtj GIERIEHTSADTJE ;


LEXICON BÅERUJE_SG
  +Nom:uje%^DISIMP         FINAL1 ;
  +Acc:uje%>%^DISIMPm      FINAL1 ;
  +Gen:uje%>%^DISIMPn      FINAL1 ;
 +Ill:iej%>asse            FINAL1 ; !Rule to delete Jesuse%>asse > Jesusasse
  +Ine:iej%>isnie           FINAL1 ;
  +Ela:iej%>istie           FINAL1 ;
  +Com:iej%>inie            FINAL1 ;

LEXICON BÅERUJE_PL
  +Nom:uj%>%^DISIMPh       FINAL1 ;
  +Acc:iej%>idie            FINAL1 ;
  +Gen:uj%>%^DISIMPi       FINAL1 ;
  +Ill:iej%>idie            FINAL1 ;
  +Ine:iej%>inie            FINAL1 ;
  +Ela:iej%>ijstie          FINAL1 ;
  +Com:uje%>%^DISIMPigujmie FINAL1 ;
 +Com+Use/Sub:uje%>%^DISIMPigyjmie FINAL1 ; !

LEXICON BÅERUJE_ESS
  +Ess:iej%>inie          FINAL1 ;

LEXICON IJE_ODD
 +N+Sg: IJE_ODD_SG ;
 +N+Pl: IJE_ODD_PL ;
 +N:    IJE_ODD_ESS ;
  +N+SgNomCmp:e%^NOMAGieDISIMP            R ;
  +N+SgGenCmp:e%>%^NOMAGieDISIMPn        R ;
  +N+PlGenCmp:%>%^NOMAGieDISIMPi R ;
  +N+Der1+Der/Dim+N:%»adtj GIERIEHTSADTJE ;


LEXICON IJE_ODD_SG
  +Nom:e%^NOMAGieDISIMP         FINAL1 ;
  +Nom+PxSg1:%>amme FINAL1 ;
  +Nom+PxSg2:%>adth FINAL1 ;
  +Acc:e%>%^NOMAGieDISIMPm      FINAL1 ;
  +Acc+PxSg2:%>amth FINAL1 ;
  +Gen:e%>%^NOMAGieDISIMPn      FINAL1 ;
  +Gen+PxSg1:%>anne FINAL1 ;
  +Gen+PxSg2:%>anne FINAL1 ;
  +Gen+PxSg3:%>anne FINAL1 ;
 +Ill:%>asse            FINAL1 ; !Rule to delete Jesuse%>asse > Jesusasse
  +Ill+PxSg2:%>assedh FINAL1 ;
  +Ine:%>isnie           FINAL1 ;
  +Ela:%>istie           FINAL1 ;
  +Com:%>inie            FINAL1 ;
  +Com+PxSg2:%>æjnedh FINAL1 ;


LEXICON IJE_ODD_PL
  +Nom:%>%^NOMAGieDISIMPh       FINAL1 ;
  +Acc:%>idie            FINAL1 ;
  +Gen:%>%^NOMAGieDISIMPi       FINAL1 ;
  +Ill:%>idie            FINAL1 ;
  +Ine:%>inie            FINAL1 ;
  +Ela:%>ijstie          FINAL1 ;
  +Com:%>%^NOMAGieDISIMPigujmie FINAL1 ;
 +Com+Use/Sub:%>%^NOMAGieDISIMPigyjmie FINAL1 ; !
  
LEXICON IJE_ODD_ESS
  +Ess:%>inie          FINAL1 ;
  
LEXICON DAKTERE
  +N+Der1+Der/Rec+N: LAAHKOEH_ODD ;
  +N+Sg: N_ODD_SG ;
  +N+Pl: N_ODD_PL ;
  +N:    N_ODD_ESS ;
  +N+SgNomCmp:e%^DISIMP            R ;
  +N+SgGenCmp:e%>%^DISIMPn        R ;
  +N+PlGenCmp:%>%^DISIMPi R ;
  +N+Der1+Der/Dim+N:%»adtj GIERIEHTSADTJE ;

LEXICON ÅABPETJH
  +N+Pl+Nom:%>%^DISIMPh       FINAL1 ;
  +N+Pl+Acc:%>idie            FINAL1 ;
  +N+Pl+Gen:%>%^DISIMPi       FINAL1 ;
  +N+Pl+Ill:%>idie            FINAL1 ;
  +N+Pl+Ine:%>inie            FINAL1 ;
  +N+Pl+Ela:%>ijstie          FINAL1 ;
  +N+Pl+Com:%>%^DISIMPigujmie FINAL1 ;
  +N+Pl+Com+Use/Sub:%>%^DISIMPigyjmie FINAL1 ; !
  +N+Ess:%>inie          FINAL1 ;
  +N+SgNomCmp:e%^DISIMP            R ;
  +N+PlGenCmp:%>%^DISIMPi R ;
  +N+Der1+Der/Dim+N+Pl:%»adtj NIEJTE_PL ;
  +N+Der1+Der/Dim+N:%»adtj EVEN_ESS ;
  +N+Der1+Der/Dim+N+SgNomCmp:%»adtje    R ;
  +N+Der1+Der/Dim+N+PlGenCmp:%»adtj%>i  R ;



! Inflection for nouns ending in '-ie'
! ------------------------------------

LEXICON N_IE
  +N+Sg: N_IE_SG ;
  +N+Pl: N_IE_PL ;
  +N:    N_IE_ESS ;
  +N+SgNomCmp:ie              R ;
  +N+SgGenCmp:ie%>n           R ;
  +N+PlGenCmp:ie%>j           R ;
  +N+PlGenCmp+Uml:%>%^iUMLi R ;
  +N+Der1+Der/Dim+N:%^aLATUS%»tj GÅATETJE ;
  +N+Der1+Der/ijes+A+Pred:%»%^1UMLijes FINAL1 ;
  +N+Der1+Der/ijes:%»%^1UMLijes        ATTR-0 ;
  +N+Der1+Der/ijes:%»%^1UMLij          ODDCOMP ;
  
LEXICON N_IE_SG
  +Nom:ie                  FINAL1 ;
  +Nom+Uml+PxSg1:%>%^1UMLeme FINAL1 ;
  +Nom+Uml+PxSg2:%>%^1UMLedh FINAL1 ;
  +Nom+Uml+PxSg3:e%>se FINAL1 ;
  +Acc:ie%>m               FINAL1 ;
  +Acc+Uml+PxSg1:%>%^1UMLeme FINAL1 ;
  +Acc+Uml+PxSg2:%>%^1UMLemdh FINAL1 ;
  +Acc+PxSg3:e%>mse FINAL1 ;
  +Gen:ie%>n               FINAL1 ;
  +Ill+Uml:%>%^1UMLan      FINAL1 ;
  +Ill+Uml+PxSg1:%>%^1UMLasanne FINAL1 ;
  +Ill+Uml+PxSg2:%>%^1UMLasadth FINAL1 ;
  +Ine:e%>sne              FINAL1 ;
  +Ela:e%>ste              FINAL1 ;
  +Ela+PxSg1:ie%>stanne FINAL1 ;
  +Com:%>ine               FINAL1 ;
  +Com+Uml+PxSg2:%>%^1UMLanadth FINAL1 ;


LEXICON N_IE_PL
  +Nom:ie%>h               FINAL1 ;
  +Acc:%>ide               FINAL1 ;
  +Gen:ie%>j               FINAL1 ;
  +Ill:%>ide               FINAL1 ;
  +Ine:%>ine               FINAL1 ;
  +Ela:%>ijste             FINAL1 ;
  +Com:ie%>jgujmie         FINAL1 ;
 +Com+Uml+Use/Sub:%>%^iUMLigyjmie FINAL1 ; !
 +Com+Use/Sub:ie%>jgyjmie         FINAL1 ; !
  +Com+Uml:%>%^iUMLigujmie FINAL1 ;

LEXICON N_IE_ESS
  +Ess:%>ine                  FINAL1 ;


LEXICON TJIDTJIE
  +N+Der1+Der/Rec+N:ie LAAHKOEH_EVEN ;
  +N+Sg: N_IE_SG ;
  +N+Pl: N_IE_PL ;
  +N:    N_IE_ESS ;
  +N+SgNomCmp:ie              R ;
  +N+SgGenCmp:ie%>n           R ;
  +N+PlGenCmp:ie%>j           R ;
  +N+PlGenCmp+Uml:%>%^iUMLi R ;
  +N+Der1+Der/Dim+N:%^aLATUS%»tj GÅATETJE ;
  +N+Der1+Der/ijes+A+Attr:%»%^1UMLijes ATTR-0 ;
  +N+Der1+Der/ijes+A+Pred:%»%^1UMLijes FINAL1 ;
  +N+Der1+Der/ijes:%»%^1UMLij ODDCOMP ;

LEXICON TJÅENIEH
  +N+Pl+Nom:ie%>h               FINAL1 ;
  +N+Pl+Acc:%>ide               FINAL1 ;
  +N+Pl+Gen:ie%>j               FINAL1 ;
  +N+Pl+Ill:%>ide               FINAL1 ;
  +N+Pl+Ine:%>ine               FINAL1 ;
  +N+Pl+Ela:%>ijste             FINAL1 ;
  +N+Pl+Com:ie%>jgujmie         FINAL1 ;
 +N+Pl+Com+Uml+Use/Sub:%>%^iUMLigyjmie FINAL1 ; !
 +N+Pl+Com+Use/Sub:ie%>jgyjmie         FINAL1 ; !
  +N+Pl+Com+Uml:%>%^iUMLigujmie FINAL1 ;
  +N+Ess:%>ine                  FINAL1 ;
  +N+SgNomCmp:ie              R ;
  +N+PlGenCmp:ie%>j           R ;
  +N+PlGenCmp+Uml:%>%^iUMLi R ;
  +N+Der1+Der/Dim+N+Pl:%^aLATUS%»tj N_ODD_PL ;
  +N+Der1+Der/Dim+N:%^aLATUS%»tj N_ODD_ESS ;


! Inflection for nouns ending in oe
! ---------------------------------
LEXICON N_OE_UML
 +N+Sg: N_OE_SGILL_UML ; ! Causes Umlaut
         N_OE ;

LEXICON N_OE_SGILL_UML
 +Ill+Uml:e%>%^2UMLse	FINAL1      ; ! Causes Umlaut
  +Ill+Uml+PxSg1:e%>%^2UMLsanne FINAL1 ;
  +Ill+Uml+PxSg2:e%>%^2UMLsadth FINAL1 ;


LEXICON N_OE
  +N+Sg: N_OE_SG  ;
  +N+Pl: N_OE_PL  ;
  +N: N_OE_ESS ;
  +N+SgNomCmp:oe    R ;
  +N+SgGenCmp:oe%>n R ;
  +N+PlGenCmp:oe%>j R ;
  +N+Der1+Der/Dim+N:e%»%^2UMLtj GÅATETJE ;

LEXICON N_OE_SG
  +Nom:oe          FINAL1 ;
  +Nom+PxSg1:%>eme FINAL1 ;
  +Nom+PxSg2:%>edh FINAL1 ;
  +Nom+PxSg3:e%>se FINAL1 ;
  +Acc:oe%>m       FINAL1 ;
  +Acc+PxSg1:%>eme FINAL1 ;
  +Acc+PxSg2:%>emdh FINAL1 ;
  +Acc+PxSg3:e%>mse FINAL1 ;
  +Gen:oe%>n       FINAL1 ;
  +Gen+PxSg1:%>ene FINAL1 ;
  +Ill:o%>se       FINAL1 ;
  +Ine:o%>sne      FINAL1 ;
  +Ela:o%>ste      FINAL1 ;
  +Ela+PxSg1:oe%>stanne FINAL1 ;
  +Com:o%>jne      FINAL1 ;
  +Com+PxSg2:oe%>%^1UMLnadth FINAL1 ;

LEXICON N_OE_PL
  +Nom:oe%>h       FINAL1 ;
  +Acc:o%>jde      FINAL1 ;
  +Gen:oe%>j       FINAL1 ;
  +Ill:o%>jde      FINAL1 ;
  +Ine:o%>jne      FINAL1 ;
  +Ela:o%>jste     FINAL1 ;
  +Com:oe%>jgujmie FINAL1 ;
 +Com+Use/Sub:oe%>jgyjmie FINAL1 ; !

LEXICON N_OE_ESS
  +Ess:o%>jne         FINAL1 ;
  
LEXICON LAAHKOE
  +N+Der1+Der/Rec+N:oe LAAHKOEH_EVEN ;
 +N+Sg: N_OE_SGILL_UML ; ! Causes Umlaut
         N_OE ;

LEXICON GAAROEH
  +N+Pl+Nom:oe%>h       FINAL1 ;
  +N+Pl+Acc:o%>jde      FINAL1 ;
  +N+Pl+Gen:oe%>j       FINAL1 ;
  +N+Pl+Ill:o%>jde      FINAL1 ;
  +N+Pl+Ine:o%>jne      FINAL1 ;
  +N+Pl+Ela:o%>jste     FINAL1 ;
  +N+Pl+Com:oe%>jgujmie FINAL1 ;
 +N+Pl+Com+Use/Sub:oe%>jgyjmie FINAL1 ; !
  +N+Ess:o%>jne         FINAL1 ;
  +N+SgNomCmp:oe    R ;
  +N+PlGenCmp:oe%>j R ;
  +N+Der1+Der/Dim+N+Pl:e%»%^2UMLtj N_ODD_PL ;
  +N+Der1+Der/Dim+N:e%»%^2UMLtj N_ODD_ESS ;
  +N+Der1+Der/Dim+N+SgNomCmp:e%»%^2UMLtje R ;
  +N+Der1+Der/Dim+N+PlGenCmp:e%»%^2UMLtj%>%^DISIMPi R ;


! Inflection for maana-type nouns
! -------------------------------
LEXICON MAANA
  +N+Sg: MAANA_SG  ;
  +N+Pl: MAANA_PL  ;
  +N:    EVEN_ESS ;
  +N+SgNomCmp:a    R ;
  +N+SgGenCmp:a%>n R ;
  +N+PlGenCmp:a%>j R ;
  +N+Der1+Der/Dim+N:%^aLATUS%»tj GÅATETJE ;

LEXICON MAANA_SG
  +Nom:a          FINAL1 ;
  +Nom+PxSg1:%>eme FINAL1 ;
  +Nom+PxSg2:%>edh FINAL1 ;
  +Nom+PxSg3:e%>se FINAL1 ;
  +Acc:a%>m       FINAL1 ;
  +Acc+PxSg1:%>eme FINAL1 ;
  +Acc+PxSg2:%>emdh FINAL1 ;
  +Acc+PxSg3:e%>mse FINAL1 ;
  +Gen:a%>n       FINAL1 ;
  +Gen+PxSg1:%>ene FINAL1 ;
  +Ill:e%>se      FINAL1 ;
  +Ill+PxSg1:%>asanne FINAL1 ;
  +Ill+PxSg2:%>asadth FINAL1 ;
  +Ine:e%>sne     FINAL1 ;
  +Ela:e%>ste     FINAL1 ;
  +Ela+PxSg1:%>astanne FINAL1 ;
  +Com:%>ine      FINAL1 ;
  +Com+PxSg2:%>anadth FINAL1 ;

LEXICON MAANA_PL
  +Nom:a%>h       FINAL1 ;
  +Acc:%>ide      FINAL1 ;
  +Gen:a%>j       FINAL1 ;
  +Ill:%>ide      FINAL1 ;
  +Ine:%>ine      FINAL1 ;
  +Ela:%>ijste    FINAL1 ;
  +Com:a%>jgujmie FINAL1 ;
 +Com+Use/Sub:a%>jgyjmie FINAL1 ; !

LEXICON AAHKA
  +N+Der1+Der/Rec+N:a LAAHKOEH_EVEN ;
  +N+Sg: MAANA_SG  ;
  +N+Pl: MAANA_PL  ;
  +N:    EVEN_ESS ;
  +N+SgNomCmp:a    R ;
  +N+SgGenCmp:a%>n R ;
  +N+PlGenCmp:a%>j R ;
  +N+Der1+Der/Dim+N:%^aLATUS%»tj GÅATETJE ;
  
 LEXICON MÅVHKAH
  +N+Pl+Nom:a%>h       FINAL1 ;
  +N+Pl+Acc:%>ide      FINAL1 ;
  +N+Pl+Gen:a%>j       FINAL1 ;
  +N+Pl+Ill:%>ide      FINAL1 ;
  +N+Pl+Ine:%>ine      FINAL1 ;
  +N+Pl+Ela:%>ijste    FINAL1 ;
  +N+Pl+Com:a%>jgujmie FINAL1 ;
 +N+Pl+Com+Use/Sub:a%>jgyjmie FINAL1 ; !
  +N+Ess:%>ine         FINAL1 ;
  +N+SgNomCmp:a    R ;
  +N+PlGenCmp:a%>j R ;
  +N+Der1+Der/Dim+N+Pl:%^aLATUS%»tj N_ODD_PL ;
  +N+Der1+Der/Dim+N:%^aLATUS%»tj N_ODD_ESS ;
  +N+Der1+Der/Dim+N+SgNomCmp:%^aLATUS%»tje R ;
  +N+Der1+Der/Dim+N+PlGenCmp:%^aLATUS%»tj%>%^DISIMPi R ;




! Inflection for nïejte-type nouns
! --------------------------------

LEXICON IVE ! Until abessive / abessijve is decided...
 :v NIEJTE ;
 :jv NIEJTE ;


LEXICON NIEJTE
  +N+Sg:           NIEJTE_SG  ;
  +N+Pl:           NIEJTE_PL  ;
  +N:              EVEN_ESS ;
  +N+SgNomCmp:e    R ;
  +N+SgGenCmp:e%>n R ;
  +N+PlGenCmp:%>i  R ;
  +N+Der1+Der/Dim+N:e%»tj   GÅATETJE ;

LEXICON NIEJTE_SG
  +Nom:e          FINAL1 ;
  +Nom+PxSg1:%>eme FINAL1 ;
  +Nom+PxSg2:%>edh FINAL1 ;
  +Nom+PxSg3:e%>se FINAL1 ;
  +Acc:e%>m       FINAL1 ;
  +Acc+PxSg1:%>eme FINAL1 ;
  +Acc+PxSg2:%>emdh FINAL1 ;
  +Acc+PxSg3:e%>mse FINAL1 ;
  +Gen:e%>n       FINAL1 ;
  +Gen+PxSg1:%>ene FINAL1 ;
  +Ill:e%>se      FINAL1 ;
  +Ill+PxSg1:%>esanne FINAL1 ;
  +Ill+PxSg2:%>esadth FINAL1 ;
  +Ine:e%>sne     FINAL1 ;
  +Ela:e%>ste     FINAL1 ;
  +Ela+PxSg1:%>estanne FINAL1 ;
  +Com:%>ine      FINAL1 ;
  +Com+PxSg2:%>enadth FINAL1 ;


LEXICON NIEJTE_PL
  +Nom:%>h        FINAL1 ;
  +Acc:%>ide      FINAL1 ;
  +Gen:%>i        FINAL1 ;
  +Ill:%>ide      FINAL1 ;
  +Ine:%>ine      FINAL1 ;
  +Ela:%>ijste    FINAL1 ;
  +Com:%>igujmie  FINAL1 ;
 +Com+Use/Sub:%>igyjmie  FINAL1 ; !
  
  LEXICON MAAKE
  +N+Der1+Der/Rec+N:e LAAHKOEH_EVEN ;
  +N+Sg:           NIEJTE_SG  ;
  +N+Pl:           NIEJTE_PL  ;
  +N:              EVEN_ESS ;
  +N+SgNomCmp:e    R ;
  +N+SgGenCmp:e%>n R ;
  +N+PlGenCmp:%>i  R ;
  +N+Der1+Der/Dim+N:e%»tj   GÅATETJE ;

LEXICON ÅERPIENADTJH
  +N+SgNomCmp:e    R ;
  +N+PlGenCmp:%>i  R ;
  +N+Pl+Nom:%>h        FINAL1 ;
  +N+Pl+Acc:%>ide      FINAL1 ;
  +N+Pl+Gen:%>i        FINAL1 ;
  +N+Pl+Ill:%>ide      FINAL1 ;
  +N+Pl+Ine:%>ine      FINAL1 ;
  +N+Pl+Ela:%>ijste    FINAL1 ;
  +N+Pl+Com:%>igujmie  FINAL1 ;
 +N+Pl+Com+Use/Sub:%>igyjmie  FINAL1 ; !
  +N+Ess:%>ine         FINAL1 ;
  +N+Der1+Der/Dim+N+Pl:e%»tj   N_ODD_PL ;
  +N+Der1+Der/Dim+N:e%»tj   N_ODD_ESS ;
  +N+Der1+Der/Dim+N+SgNomCmp:e%»tje            R ;
  +N+Der1+Der/Dim+N+PlGenCmp:e%»tj%>%^DISIMPi R ;

! Sub-paradigm inflections:
! -------------------------

LEXICON EVEN_ESS
  +Ess:%>ine         FINAL1 ;


! Old, not used, retained at the moment to remember the history:
!LEXICON I-CLASS ! Links from propernoun (revise?)
!  :%>i			IJ-CASE ;	! others have -ine etc.
!                I-EVEN ;
!                I-ODD ;
!
!LEXICON I-EVEN
!  +Pl+Ela:%>ijste	FINAL1	;	! Ela has -iste
!
!LEXICON I-ODD
!  +Pl+Ela:%>ijstie	FINAL1	;	! Ela has -iste



! Special for cns-final names, due to nomsg
! =========================================

! LEXICON CNAME_ODD_SG !(still) not in use
!  NOMSG ;
!  OBLIQUE_COMMON ;
!  OBLIQUE_ODD ;
!
!LEXICON CNAME_EVEN_SG !(still) not in use
! NOMSG ;
! OBLIQUE_COMMON ;
! OBLIQUE_EVEN ;


! LEXICON NOMSG !(still) not in use
!   +Sg+Nom:  	        FINAL1 ;
! 
! LEXICON OBLIQUE_COMMON !(still) not in use
!   +Sg+Acc:e%>m      FINAL1 ;
!   +Sg+Gen:e%>n      FINAL1 ;
! 
! LEXICON OBLIQUE_ODD !(still) not in use
!   +Sg+Ine:e%>snie   FINAL1 ;
!   +Sg+Ela:e%>stie   FINAL1 ;
!   +Sg+Com:e%>nie    FINAL1 ;

! LEXICON OBLIQUE_EVEN !(still) not in use
!   +Sg+Ine:e%>sne    FINAL1 ;
!   +Sg+Ela:e%>ste    FINAL1 ;
!   +Sg+Com:e%>ne     FINAL1 ;

! ---- Nominal derivation sublexica ----

LEXICON GIERIEHTSADTJE
  +Sg:           NIEJTE_SG  ;
  +Pl:           NIEJTE_PL  ;
                 EVEN_ESS ;
  +SgNomCmp:e    R ;
  +SgGenCmp:e%>n R ;
  +PlGenCmp:%>i  R ;

LEXICON GÅATETJE
 +Sg: N_ODD_SG ;
 +Pl: N_ODD_PL ;
      N_ODD_ESS ;
 +SgNomCmp:e            R ;
 +SgGenCmp:e%>n        R ;
 +PlGenCmp:%>%^DISIMPi R ;
 
  
LEXICON NomActOdd
 +N+Sg: N_ODD_SG ;
 +N+Pl: N_ODD_PL ;
 +N:    N_ODD_ESS ;
  +N+SgNomCmp:e%^DISIMP            R ;
  +N+SgGenCmp:e%>%^DISIMPn        R ;
  +N+PlGenCmp:%>%^DISIMPi R ;
  
LEXICON NomActEven
  +N+Sg: N_IE_SG ;
  +N+Pl: N_IE_PL ;
  +N:    N_IE_ESS ;
  +N+SgNomCmp:ie              R ;
  +N+SgGenCmp:ie%>n           R ;
  +N+PlGenCmp:ie%>j           R ;
  +N+PlGenCmp+Uml:%>%^iUMLi R ;

LEXICON LDAHKE
  +N+Sg:           NIEJTE_SG  ;
  +N+Pl:           NIEJTE_PL  ;
  +N:              EVEN_ESS ;
  +N+Der1+Der/Dim+N:e%»tj   GÅATETJE ;
  
!LEXICON DAHKE 


! ===========================================
! Adjectives: Adjectival inflection sublexica
! ===========================================

! Basic adjectival lexica, infl types
! -----------------------------------

! even stems
! - - - - - 

! type 1

!!1a: Vowel stem in a and p, c = be
!
!    a = V, p = V, c = Vbe
!    plaave måvhkah, pred : måvhkah leah plaave
!    plaave, plaave ("blå")
!    plaavebe  / plååvebe
!    plaavemes

!LEXICON NULL-NULL-EVEN
!     ATTR-0 ;
!     PRED-0 ;
!     EVENCOMP ;

!!1b: -s in a and p, c = be/hkåbpoe
!
!     a = s, p = s, c = suffixes (be/hkåbpoe)
! 
! Subgroups:
! 
! * Vokalstamme med omlyd i komparativ: 
! * Vokalstamme med eller utan omlyd i komparativ
! * Vokalstamme utan omlyd i komparativ
! * Konsonantstamme


LEXICON NULL-NULL-EVEN 
ATTR-0 ;
PRED-0 ;

LEXICON e-e-EVEN-1
  :e   ATTR-0 ;
  :e   PRED-0 ;
       eCASE ;
 :e   EVENCOMP ; ! check this!
  
LEXICON i-i-EVEN-1
  :e   ATTR-0 ;
  :e   PRED-0 ;
       eCASE ;
 :e   EVENCOMP ; ! check this!

LEXICON e-e-EVENNOCOMP-1
  :e   ATTR-0 ;
  :e   PRED-0 ;
       eCASE ;



LEXICON a-a-EVENNOCOMP-1
  :a   ATTR-0 ;
  :a   PRED-0 ;
       aCASE ;

LEXICON ie-ie-EVEN-1
  :ie   ATTR-0 ;
  :ie   PRED-0 ;
       ieCASE ;
 :ie  EVENCOMP ; ! check this!

LEXICON ie-ie-EVENNOCOMP-1
  :ie   ATTR-0 ;
  :ie   PRED-0 ;
       ieCASE ;
       
LEXICON es-es-EVEN-1
  :e   ATTR-S ;
  :e   PRED-S ;
       eCASE ;
 :e  EVENCOMP ; ! check this!

LEXICON es-es-EVENNOCOMP-1
  :e   ATTR-S ;
  :e   PRED-S ;
       eCASE ;


LEXICON as-as-EVEN-1
  :a   ATTR-S ;
  :a   PRED-S ;
       aCASE ;
 :a  EVENCOMP ; ! check this!

LEXICON ies-ies-EVEN-1
  :ie   ATTR-S ;
  :ie   PRED-S ;
       ieCASE ;
 :ie  EVENCOMP ; ! check this!

LEXICON ies-ies-EVENNOCOMP-1
  :ie   ATTR-S ;
  :ie   PRED-S ;

LEXICON oes-oes-EVEN-1
  :oe   ATTR-S ;
  :oe   PRED-S ;
       oeCASE ;
 :oe  EVENCOMP_oe ; ! check this!

LEXICON Cs-Cs-EVEN-1
     ATTR-S ;
     PRED-S ;
     eCASE ;
 :e  EVENCOMP ; ! check this! -igs is the same as ihks - ebe/emes 

LEXICON ihks-ihks-EVEN-1
          ATTR-S ;
!   !have they got case?
          PRED-S ;
! :e   EVENCOMP ; !these words do not seem to have comparation

LEXICON Ch-Ch-EVEN-1 ! Attr= h, Comp =Even( Jïjtje-raarh) 
    ATTR-H ;
    PRED-H ;

LEXICON h-h-EVEN-1 ! Attr= h, pred= h, comp=even, case= even
     ATTR-H ;
     PRED-H ;
     EVENCOMP ;


LEXICON MAST
     ATTR-S ;
  :e PRED-N ;

! type 2
LEXICON e-es-EVEN-2
 :e    ATTR-0 ;
 :e    PRED-S ;
       eCASE ;
 :e  EVENCOMP ;

LEXICON e-es-EVENNOCOMP-2
 :e    ATTR-0 ;
 :e    PRED-S ;
       eCASE ;
       
LEXICON e-es-EVENODD-2
 :e    ATTR-0 ;
 :e    PRED-S ;
       eCASE ;
 :es  ODDCASE ;
+A+Sg+Nom:es         FINAL1 ;
+A+SgNomCmp:es            R ;
 :e  EVENCOMP ;
 :es ODDCOMP ;




! type 3
LEXICON es-e-EVEN-3 
 :e    ATTR-S ;
 :e    PRED-0 ;
       eCASE ;
 :e   EVENCOMP ;



LEXICON as-a-EVEN-3! attr= s, pred= e, comp=EVEN(ebe,emes), Case/Substantvien hammoe= EVEN
 :a    ATTR-S ;
 :a    PRED-0 ;
       aCASE ;
 :a  EVENCOMP ;


LEXICON oes-oe-EVEN-3 !attr= s, pred= Ø, Comp= EVEN(ebe, emes) case/substantiven hammoe= Even
 :oe    ATTR-S ;
 :oe    PRED-0 ;
       oeCASE ;
 :oe   EVENCOMP_oe ;

LEXICON ies-ie-EVEN-3! attr= s, predikat = Ø, comp jih case: even (ebe/emes/esne) 
 :ie    ATTR-S ;
 :ie    PRED-0 ;
        ieCASE ;
 :ie  EVENCOMP ;
 
LEXICON ies-ie-EVENNOCOMP-3! attr= s, predikat = Ø, comp jih case: even (ebe/emes/esne) 
 :ie    ATTR-S ;
 :ie    PRED-0 ;

LEXICON ies-ies-ie-EVEN-3! Attr=s, Prediakt = s jih Ø, Comp jih caese= even (ebe/emes/esne) 
 :ie   ATTR-S ;! (tsåekies, tsåekie/tsåekies) ved adverbial= substantiv/adjektiv
 :ie    PRED-0 ;
        ieCASE ;
 :ie  EVENCOMP ;

LEXICON ies-ies-ie-EVENNOCOMP-3! Attr=s, Prediakt = s jih Ø, Comp jih caese= even (ebe/emes/esne) 
 :ie   ATTR-S ;! (tsåekies, tsåekie/tsåekies) ved adverbial= substantiv/adjektiv
 :ie    PRED-0 ;
        ieCASE ;

LEXICON as-as-a-EVEN-3! Attr=s, Prediakt = s jih Ø, Comp jih caese= even (ebe/emes/esne) 
 :a   ATTR-S ;! (tsåekies, tsåekie/tsåekies) ved adverbial= substantiv/adjektiv
 :a    PRED-0 ;
       aCASE ;
 :a   EVENCOMP ;

LEXICON oes-oes-oe-EVEN-3! Attr=s, Prediakt = s jih Ø, Comp jih caese= even (ebe/emes/esne) 
 :oe   ATTR-S ;! (tsåekies, tsåekie/tsåekies) ved adverbial= substantiv/adjektiv
 :oe    PRED-0 ;
        oeCASE ;
 :oe  EVENCOMP_oe ;







! ODD-stems (odd stem declension)
! ===============================


! type 1
LEXICON NULL-NULL-ODD-1
     ATTR-0 ;
     PRED-0 ;

LEXICON h-h-ODD-1
     ATTR-H ;
     PRED-H ;
 :hk  ODDCOMP ;

LEXICON h-h-ODDNOCOMP-1
     ATTR-H ;
     PRED-H ;



LEXICON hth-hth-ODD-1
 :%^DISIMP    ATTR-H ;
 :%^DISIMP    PRED-H ;
    ODDCASE ;
+A+Sg+Nom:%^DISIMPh         FINAL1 ;
+A+SgNomCmp:%^DISIMPh            R ;
    ODDCOMP ;


LEXICON Ce-Ce-ODD-1 !bårreske
 :%^DISIMPe     ATTR-0 ;
 :%^DISIMPe     PRED-0 ;
    ODDCASE ;
+A+Sg+Nom:%^DISIMPe         FINAL1 ;
+A+SgNomCmp:%^DISIMPe            R ;
    ODDCOMP ;
 
 
LEXICON Ce-Ce-ODDEVEN-1 !rudtjege
 :ege     ATTR-0 ;
 :ege     PRED-0 ;
 :eg  ODDCASE ;
+A+Sg+Nom:eg%^DISIMPe         FINAL1 ;
+A+SgNomCmp:eg%^DISIMPe            R ;
+A+Sg:           NIEJTE_SG  ;
+A+Pl:           NIEJTE_PL  ;
+A:              EVEN_ESS ;
+A+SgNomCmp:e    R ;
+A+SgGenCmp:e%>n R ;
+A+PlGenCmp:%>i  R ;
 :eg  ODDCOMP ;
 :e   EVENCOMP ;

 
LEXICON Ce-Ce-ODDNOCOMP-1
 :e     ATTR-0 ;
 :e     PRED-0 ;
 :  ODDCASE ;
+A+Sg+Nom:%^DISIMPe         FINAL1 ;
+A+SgNomCmp:%^DISIMPe            R ;
       
LEXICON s-s-ODD-1
     ATTR-S ;
     PRED-S ;
 :s ODDCOMP ;

LEXICON s-s-ODDNOCOMP-1
     ATTR-S ;
     PRED-S ;


LEXICON s-s-ODDhk-1
     ATTR-S ;
     PRED-S ;
 :hk ODDCOMP ;

LEXICON oes-oes-ODDahk-1
   :oe  ATTR-S ;
   :oe  PRED-S ;
   :ahk ODDCOMP ;

LEXICON oes-oes-ODDas-1
   :oe  ATTR-S ;
   :oe  PRED-S ;
   :as ODDCOMP ;


LEXICON s-s-ODDUML-1
 :ie    ATTR-S ;
 :ie    PRED-S ;
 :%^iUMLas ODDCOMP ;


LEXICON s-s-ODDEVEN-1 !tjåenghkies:tjåenghkie Pred=substantiv, innesiv og illativ tjåenghkesne -tjåanghkan
     ATTR-S ;
     PRED-S ;
:s   ODDCOMP ;

LEXICON s-s-ODDEVENNOCOMP-1 !tjåenghkies:tjåenghkie Pred=substantiv, innesiv og illativ tjåenghkesne -tjåanghkan
     ATTR-S ;
     PRED-S ;
:s   ODDCOMP ;


LEXICON Ces-Ces-ODD-1 
:%^DISIMPe     ATTR-S ;
:%^DISIMPe     PRED-S ;
   ODDCASE ;
+A+Sg+Nom:%^DISIMPe         FINAL1 ;
+A+SgNomCmp:%^DISIMPe            R ;
   ODDCOMP ;

LEXICON Ces-Ces-ODDNOCOMP-1
:%^DISIMPe     ATTR-S ;
:%^DISIMPe     PRED-S ;


LEXICON les-les-ODD-1 
:%^DISIMPe     ATTR-S ;
:%^DISIMPe     PRED-S ;
   ODDCOMP ;


LEXICON Cs-Cs-Ce-ODD-1
  :%^DISIMP   ATTR-S ;
  :%^DISIMP   PRED-S ;
     ODDCASE ;
+A+Sg+Nom:%^DISIMPe         FINAL1 ;
+A+SgNomCmp:%^DISIMPe            R ;
     ODDCOMP ;

LEXICON Cs-Cs-ODD-1
  :%^DISIMP   ATTR-S ;
  :%^DISIMP   PRED-S ;
     ODDCASE ;
+A+Sg+Nom:%^DISIMPe         FINAL1 ;
+A+SgNomCmp:%^DISIMPe            R ;
     ODDCOMP ;

LEXICON Cs-Cs-ODDNOCOMP-1
  :%^DISIMP   ATTR-S ;
  :%^DISIMP   PRED-S ;
     ODDCASE ;
+A+Sg+Nom:%^DISIMPe         FINAL1 ;
+A+SgNomCmp:%^DISIMPe            R ;

LEXICON hts-hts-ODD-1
  :%^DISIMP   ATTR-S ;
  :%^DISIMP   PRED-S ;
  :s  ODDCASE ;
+A+Sg+Nom:%^DISIMPs         FINAL1 ;
+A+SgNomCmp:%^DISIMPs            R ;
  :s  ODDCOMP ;

LEXICON n-n-ODD-1 ! attr=n, pred= n
 ATTR-N ;
 PRED-N ;
:k ODDCOMP ; 

LEXICON n-n-ODDNOCOMP-1 ! attr=n, pred= n
 ATTR-N ;
 PRED-N ;



! type 2

LEXICON Ce-Ces-ODD-2
:e     ATTR-0;
:e     PRED-S;
       ODDCASE ;
+A+Sg+Nom:%^DISIMPe         FINAL1 ;
+A+SgNomCmp:%^DISIMPe            R ;
       ODDCOMP ;

LEXICON NULL-s-ODDEVEN-2 !attr=e, Pred=s, Comp=even jih ODD, Case= ODD
  :e ATTR-0 ;
  :e PRED-S ;
  :es  ODDCASE ;
+A+Sg+Nom:es         FINAL1 ;
+A+SgNomCmp:es            R ;
:es  ODDCOMP ;
:e  EVENCOMP ;

LEXICON NULL-s-ODD-2 !attr=e, Pred=s, Comp=even jih ODD, Case= ODD
  :e ATTR-0 ;
  :e PRED-S ;
  :es  ODDCASE ;
+A+Sg+Nom:es         FINAL1 ;
+A+SgNomCmp:es            R ;
  :es  ODDCOMP ;



! type 3
LEXICON Cs-Ce-ODD-3
       ATTR-S ;
  :e   PRED-0 ;
       ODDCASE ;
+A+Sg+Nom:%^DISIMPe         FINAL1 ;
+A+SgNomCmp:%^DISIMPe            R ;
       ODDCOMP ;

LEXICON Cs-Ce-ODDNOCOMP-3
     ATTR-S ;
:e   PRED-0 ;



LEXICON Ces-Ce-ODD-3
:%^DISIMPe     ATTR-S;
:%^DISIMPe     PRED-0;
   ODDCASE ;
+A+Sg+Nom:%^DISIMPe         FINAL1 ;
+A+SgNomCmp:%^DISIMPe            R ;
   ODDCOMP ;


LEXICON Ces-Ce-ODDNOCOMP-3
:%^DISIMPe     ATTR-S;
:%^DISIMPe     PRED-0;
   ODDCASE ;
+A+Sg+Nom:%^DISIMPe         FINAL1 ;
+A+SgNomCmp:%^DISIMPe            R ;


LEXICON Ces-Ce-Ces-Ce-ODD-3  !as Ces-Ces-Ce-ODD, but with ATTR-0
:%^DISIMPe     ATTR-0 ;
       Ces-Ces-Ce-ODD-3 ;
       
       
LEXICON Ces-Ces-Ce-ODD-3
:%^DISIMPe     ATTR-S;
:%^DISIMPe     PRED-S;
   ODDCASE ;
+A+Sg+Nom:%^DISIMPe         FINAL1 ;
+A+SgNomCmp:%^DISIMPe            R ;
   ODDCOMP ;



LEXICON Ces-Ces-Ce-ODDNOCOMP-3
:%^DISIMPe     ATTR-S;
:%^DISIMPe     PRED-S;
   ODDCASE ;
+A+Sg+Nom:%^DISIMPe         FINAL1 ;
+A+SgNomCmp:%^DISIMPe            R ;

LEXICON hks-hke-hks-hke-ODD-3
:%^DISIMP     ATTR-S ;
:%^DISIMP     PRED-S;
   ODDCASE ;
+A+Sg+Nom:%^DISIMPe         FINAL1 ;
+A+SgNomCmp:%^DISIMPe            R ;
   ODDCOMP ;


! type 4

LEXICON as-an-ODD-4
   ATTR-S ;
   PRED-N ;
:k  ODDCOMP ;

LEXICON oes-an-ODD-4
:oe   ATTR-S ;
:a    PRED-N ;
:oek  ODDCOMP ;

LEXICON oes-an-ODDNOCOMP-4
:oe   ATTR-S ;
:a    PRED-N ;
:oek  ODDCOMP ;

LEXICON h-n-ODD-4
 ATTR-H ;
 PRED-N ;
:k  ODDCOMP ; 

LEXICON h-n-NULL-ODD-4
 ATTR-H ;
 PRED-N ;
:k  ODDCOMP ; 


LEXICON oeh-an-ODD-4
:oe   ATTR-H ;
      PRED-AN ;
:ahk ODDCOMP ;
 :oehk ODDCOMP ; !XXX check this o

LEXICON oeh-oeh-an-ODD-4 ! Attr=oeh, Pred=oeh og an 
:oe ATTR-H ;
:oe PRED-H ;
    PRED-AN ; 
:ahk  ODDCOMP ;
:oehk ODDCOMP ; 


LEXICON NULL-n-ODD-4
 ATTR-0 ;
 PRED-N ;
:k  ODDCOMP ; 



LEXICON e-an-ODD-4
:e ATTR-0 ;
   PRED-AN ; 





! Some loanword lexica, awaiting a proper treatment
! they have a +LOAN tag to identify them.

!LEXICON LOANADJ
!+LOAN: NULL-s-ODDEVEN-2  ; ! the idea here is to get both -e and -es
!+LOAN: ATTR-0 ;

LEXICON ISKADJ
+LOAN: ATTR-0 ;
+LOAN:sk NULL-s-ODDEVEN-2 ; 
+LOAN:hk e-es-EVEN-2 ;

!LEXICON LOANSUB
!+LOAN: 
!


! Attribute lexica
! ----------------

LEXICON ATTR-0
+A+Attr: FINAL1 ;
+A+Attr: R ;
+A+Attr+Der2+Der/voete:%»voet GIERIEHTSADTJE ;

LEXICON ATTR-S
+A+Attr:%>s FINAL1 ;
+A+Attr:%>s R ;
+A+Attr+Der2+Der/voete:%>s%»voet GIERIEHTSADTJE ;

LEXICON ATTR-H
+A+Attr:%>h   FINAL1 ;
+A+Attr:%>h   R ;
+A+Attr+Der2+Der/voete:%>h%»voet GIERIEHTSADTJE ;

LEXICON ATTR-N
+A+Attr:%>n FINAL1 ;
+A+Attr:%>n R ;
+A+Attr+Der2+Der/voete:%>n%»voet GIERIEHTSADTJE ;



! Predicative lexica
! ------------------

LEXICON ODDCASE
+A+Sg+Acc:e%>%^DISIMPm      FINAL1 ;
+A+Sg+Gen:e%>%^DISIMPn      FINAL1 ;
 +A+Sg+Ill:%>asse            FINAL1 ; !Rule to delete Jesuse%>asse > Jesusasse
+A+Sg+Ine:%>isnie           FINAL1 ;
+A+Sg+Ela:%>istie           FINAL1 ;
+A+Sg+Com:%>inie            FINAL1 ;
+A+Pl: N_ODD_PL ;
+A:    N_ODD_ESS ;
+A+SgGenCmp:e%>%^DISIMPn        R ;
+A+PlGenCmp:%>%^DISIMPi R ;

LEXICON eCASE
+A+Sg:           NIEJTE_SG  ;
+A+Pl:           NIEJTE_PL  ;
+A:              EVEN_ESS ;
+A+SgNomCmp:e    R ;
+A+SgGenCmp:e%>n R ;
+A+PlGenCmp:%>i  R ;


LEXICON aCASE
+A+Sg:           MAANA_SG  ;
+A+Pl:           MAANA_PL  ;
+A:              EVEN_ESS ;
+A+SgNomCmp:a    R ;
+A+SgGenCmp:a%>n R ;
+A+PlGenCmp:a%>j  R ;

LEXICON ieCASE
  +A+Sg: N_IE_SG ;
  +A+Pl: N_IE_PL ;
  +A:    N_IE_ESS ;
  +A+SgNomCmp:ie              R ;
  +A+SgGenCmp:ie%>n           R ;
  +A+PlGenCmp:ie%>j           R ;
  +A+PlGenCmp+Uml:%>%^iUMLi R ;

LEXICON oeCASE
 +A+Sg: A_OE_SGILL_UML ; ! Causes Umlaut
         A_OE ;

LEXICON A_OE_SGILL_UML
 +Ill+Uml:e%>%^2UMLse	FINAL1      ; ! Causes Umlaut

LEXICON A_OE
  +A+Sg: A_OE_SG  ;
  +A+Pl: A_OE_PL  ;
  +A: A_OE_ESS ;
  +A+SgNomCmp:oe    R ;
  +A+SgGenCmp:oe%>n R ;
  +A+PlGenCmp:oe%>j R ;

LEXICON A_OE_SG
  +Nom:oe          FINAL1 ;
  +Acc:oe%>m       FINAL1 ;
  +Gen:oe%>n       FINAL1 ;
  +Ill:o%>se       FINAL1 ;
  +Ine:o%>sne      FINAL1 ;
  +Ela:o%>ste      FINAL1 ;
  +Com:o%>jne      FINAL1 ;

LEXICON A_OE_PL
  +Nom:oe%>h       FINAL1 ;
  +Acc:o%>jde      FINAL1 ;
  +Gen:oe%>j       FINAL1 ;
  +Ill:o%>jde      FINAL1 ;
  +Ine:o%>jne      FINAL1 ;
  +Ela:o%>jste     FINAL1 ;
  +Com:oe%>jgujmie FINAL1 ;

LEXICON A_OE_ESS
  +Ess:o%>jne         FINAL1 ;



 
 LEXICON PRED-0
 +A+Pred: FINAL1 ; ! Awaiting full adj analysis 


LEXICON PRED-S
 +A+Pred:%>s FINAL1 ; ! Awaiting full adj analysis 

LEXICON PRED-H
 +A+Pred:%>h FINAL1 ; ! Awaiting full adj analysis 


LEXICON PRED-N
 +A+Pred:%>n FINAL1 ; ! Awaiting full adj analysis 

LEXICON PRED-AN
 +A+Pred:%>an FINAL1 ; ! Awaiting full adj analysis 





! Comparative forms
! -----------------

LEXICON EVENCOMP
+A+Comp+Attr:%>%^COMPDISIMPbe%^DISIMP FINAL1 ;
+A+Comp+Pred:%>%^COMPDISIMPbe%^DISIMP FINAL1 ;
+A+Comp:     EVENCOMPCASE ;
+A+Superl+Attr:%>%^COMPDISIMPmes%^DISIMP FINAL1 ;
+A+Superl+Pred:%>%^COMPDISIMPmes%^DISIMP FINAL1 ;
   MES ;
+A+Comp+Der1+Der/Dim+Attr:%>b%»adtje FINAL1 ;
+A+Comp+Der1+Der/Dim+Attr:%>b%»odtje FINAL1 ;
+A+Comp+Der1+Der/Dim+Pred:%>b%»adtje FINAL1 ;
+A+Comp+Der1+Der/Dim+Pred:%>b%»odtje FINAL1 ;
 DIMCOMPCASE ;

LEXICON EVENCOMP_oe
+A+Comp+Attr:%>%^COMPDISIMPbe%^DISIMP FINAL1 ;
+A+Comp+Pred:%>%^COMPDISIMPbe%^DISIMP FINAL1 ;
+A+Comp:     EVENCOMPCASE_oe ;
+A+Superl+Attr:%>%^COMPDISIMPmes%^DISIMP FINAL1 ;
+A+Superl+Pred:%>%^COMPDISIMPmes%^DISIMP FINAL1 ;
   MES_oe ;
+A+Comp+Der1+Der/Dim+Attr:%>b%»adtje FINAL1 ;
+A+Comp+Der1+Der/Dim+Attr:%>b%»odtje FINAL1 ;
+A+Comp+Der1+Der/Dim+Pred:%>b%»adtje FINAL1 ;
+A+Comp+Der1+Der/Dim+Pred:%>b%»odtje FINAL1 ;
 DIMCOMPCASE ;


LEXICON ODDCOMP
+A+Comp+Attr:%>åbpoe FINAL1 ;
+A+Comp+Pred:%>åbpoe FINAL1 ;
+A+Comp:%>åbp ÅBPOE ;
+A+Superl+Attr:%>ommes FINAL1 ;
+A+Superl+Pred:%>ommes FINAL1 ;
:%>ommes OMMES ;
+A+Comp+Der1+Der/Dim+Attr:%>obpe%»tje FINAL1 ;
+A+Comp+Der1+Der/Dim+Pred:%>obpe%»tje FINAL1 ;
+A+Comp+Der1+Der/Dim:%>obpe%»tj  GÅATETJE ;
+A+Comp+Attr:%>abpa FINAL1 ;
+A+Comp+Pred:%>abpa FINAL1 ;
+A+Comp:%>abp ABPA ;
+A+Superl+Attr:%>ammes FINAL1 ;
+A+Superl+Pred:%>ammes FINAL1 ;
:%>ammes OMMES ;
+A+Comp+Der1+Der/Dim+Attr:%>abpe%»tje FINAL1 ;
+A+Comp+Der1+Der/Dim+Pred:%>abpe%»tje FINAL1 ;
+A+Comp+Der1+Der/Dim:%>abpa%»tj  GÅATETJE ;

LEXICON EVENCOMPCASE
 +Sg+Nom:%>%^COMPDISIMPbe%^DISIMP         FINAL1 ;
 +Sg+Acc:%>%^COMPDISIMPbe%>%^DISIMPm      FINAL1 ;
 +Sg+Gen:%>%^COMPDISIMPbe%>%^DISIMPn      FINAL1 ;
 +Sg+Ill:b%>asse            FINAL1 ; !Rule to delete Jesuse%>asse > Jesusasse
 +Sg+Ine:b%>isnie           FINAL1 ;
 +Sg+Ela:b%>istie           FINAL1 ;
 +Sg+Com:b%>inie            FINAL1 ;
 +Pl+Nom:%>%^COMPDISIMPb%>%^DISIMPh       FINAL1 ;
 +Pl+Acc:b%>idie            FINAL1 ;
 +Pl+Gen:%>%^COMPDISIMPb%>%^DISIMPi       FINAL1 ;
 +Pl+Ill:b%>idie            FINAL1 ;
 +Pl+Ine:b%>inie            FINAL1 ;
 +Pl+Ela:b%>ijstie          FINAL1 ;
 +Pl+Com:b%>%^DISIMPigujmie FINAL1 ;
  :b  N_ODD_ESS ;
 +SgNomCmp:%>%^COMPDISIMPbe%^DISIMP            R ;
 +SgGenCmp:%>%^COMPDISIMPbe%>%^DISIMPn        R ;
 +PlGenCmp:%>%^COMPDISIMPb%>%^DISIMPi R ;

LEXICON EVENCOMPCASE_oe
 +Sg+Nom:%>%^COMPDISIMPbe%^DISIMP         FINAL1 ;
 +Sg+Acc:%>%^COMPDISIMPbe%>%^DISIMPm      FINAL1 ;
 +Sg+Gen:%>%^COMPDISIMPbe%>%^DISIMPn      FINAL1 ;
 +Sg+Ill:b%>asse            FINAL1 ; !Rule to delete Jesuse%>asse > Jesusasse
 +Sg+Ine:b%>isnie           FINAL1 ;
 +Sg+Ela:b%>istie           FINAL1 ;
 +Sg+Com:b%>inie            FINAL1 ;
 +Pl+Nom:%>%^COMPDISIMPb%>%^DISIMPh       FINAL1 ;
 +Pl+Acc:b%>idie            FINAL1 ;
 +Pl+Gen:%>%^COMPDISIMPb%>%^DISIMPi       FINAL1 ;
 +Pl+Ill:b%>idie            FINAL1 ;
 +Pl+Ine:b%>inie            FINAL1 ;
 +Pl+Ela:b%>ijstie          FINAL1 ;
 +Pl+Com:b%>%^DISIMPigujmie FINAL1 ;
  :b  N_ODD_ESS ;
 +SgNomCmp:%>%^COMPDISIMPbe%^DISIMP            R ;
 +SgGenCmp:%>%^COMPDISIMPbe%>%^DISIMPn        R ;
 +PlGenCmp:%>%^COMPDISIMPb%>%^DISIMPi R ;
 +SgNomCmp:%>%^COMPDISIMP2be%^DISIMP            R ;
 +SgGenCmp:%>%^COMPDISIMP2be%>%^DISIMPn        R ;
 +PlGenCmp:%>%^COMPDISIMP2b%>%^DISIMPi R ;


  
LEXICON DIMCOMPCASE
+A+Comp+Der1+Der/Dim+Sg+Nom:%>b%»adtje          FINAL1 ;
+A+Comp+Der1+Der/Dim+Sg+Acc:%>b%»adtje%>m       FINAL1 ;
+A+Comp+Der1+Der/Dim+Sg+Gen:%>b%»adtje%>n       FINAL1 ;
+A+Comp+Der1+Der/Dim+Sg+Ill:%>%^COMPDISIMPb%»adtje%>se      FINAL1 ;
+A+Comp+Der1+Der/Dim+Sg+Ine:%>%^COMPDISIMPb%»adtje%>sne     FINAL1 ;
+A+Comp+Der1+Der/Dim+Sg+Ela:%>%^COMPDISIMPb%»adtje%>ste     FINAL1 ;
+A+Comp+Der1+Der/Dim+Sg+Com:%>%^COMPDISIMPb%»adtj%>ine      FINAL1 ;
+A+Comp+Der1+Der/Dim+Sg+Ill:%>%^COMPDISIMP2b%»adtje%>se      FINAL1 ;
+A+Comp+Der1+Der/Dim+Sg+Ine:%>%^COMPDISIMP2b%»adtje%>sne     FINAL1 ;
+A+Comp+Der1+Der/Dim+Sg+Ela:%>%^COMPDISIMP2b%»adtje%>ste     FINAL1 ;
+A+Comp+Der1+Der/Dim+Sg+Com:%>%^COMPDISIMP2b%»adtj%>ine      FINAL1 ;
+A+Comp+Der1+Der/Dim+Pl+Nom:%>b%»adtj%>h        FINAL1 ;
+A+Comp+Der1+Der/Dim+Pl+Acc:%>%^COMPDISIMPb%»adtj%>ide      FINAL1 ;
+A+Comp+Der1+Der/Dim+Pl+Acc:%>%^COMPDISIMP2b%»adtj%>ide      FINAL1 ;
+A+Comp+Der1+Der/Dim+Pl+Gen:%>b%»adtj%>i        FINAL1 ;
+A+Comp+Der1+Der/Dim+Pl+Ill:%>%^COMPDISIMPb%»adtj%>ide      FINAL1 ;
+A+Comp+Der1+Der/Dim+Pl+Ine:%>%^COMPDISIMPb%»adtj%>ine      FINAL1 ;
+A+Comp+Der1+Der/Dim+Pl+Ela:%>%^COMPDISIMPb%»adtj%>ijste    FINAL1 ;
+A+Comp+Der1+Der/Dim+Pl+Ill:%>%^COMPDISIMP2b%»adtj%>ide      FINAL1 ;
+A+Comp+Der1+Der/Dim+Pl+Ine:%>%^COMPDISIMP2b%»adtj%>ine      FINAL1 ;
+A+Comp+Der1+Der/Dim+Pl+Ela:%>%^COMPDISIMP2b%»adtj%>ijste    FINAL1 ;
+A+Comp+Der1+Der/Dim+Pl+Com:%>b%»adtj%>igujmie  FINAL1 ;
+A+Comp+Der1+Der/Dim+Ess:%>%^COMPDISIMPb%»adtj%>ine         FINAL1 ;
+A+Comp+Der1+Der/Dim+Ess:%>%^COMPDISIMP2b%»adtj%>ine         FINAL1 ;
+A+Comp+Der1+Der/Dim+SgNomCmp:%>b%»adtje    R ;
+A+Comp+Der1+Der/Dim+SgGenCmp:%>b%»adtje%>n R ;
+A+Comp+Der1+Der/Dim+PlGenCmp:%>b%»adtj%>i  R ;
+A+Comp+Der1+Der/Dim+Sg+Nom:%>b%»odtje          FINAL1 ;
+A+Comp+Der1+Der/Dim+Sg+Acc:%>b%»odtje%>m       FINAL1 ;
+A+Comp+Der1+Der/Dim+Sg+Gen:%>b%»odtje%>n       FINAL1 ;
+A+Comp+Der1+Der/Dim+Sg+Ill:%>%^COMPDISIMPb%»odtje%>se      FINAL1 ;
+A+Comp+Der1+Der/Dim+Sg+Ine:%>%^COMPDISIMPb%»odtje%>sne     FINAL1 ;
+A+Comp+Der1+Der/Dim+Sg+Ela:%>%^COMPDISIMPb%»odtje%>ste     FINAL1 ;
+A+Comp+Der1+Der/Dim+Sg+Com:%>%^COMPDISIMPb%»odtj%>ine      FINAL1 ;
+A+Comp+Der1+Der/Dim+Sg+Ill:%>%^COMPDISIMP2b%»odtje%>se      FINAL1 ;
+A+Comp+Der1+Der/Dim+Sg+Ine:%>%^COMPDISIMP2b%»odtje%>sne     FINAL1 ;
+A+Comp+Der1+Der/Dim+Sg+Ela:%>%^COMPDISIMP2b%»odtje%>ste     FINAL1 ;
+A+Comp+Der1+Der/Dim+Sg+Com:%>%^COMPDISIMP2b%»odtj%>ine      FINAL1 ;
+A+Comp+Der1+Der/Dim+Pl+Nom:%>b%»odtj%>h        FINAL1 ;
+A+Comp+Der1+Der/Dim+Pl+Acc:%>%^COMPDISIMPb%»odtj%>ide      FINAL1 ;
+A+Comp+Der1+Der/Dim+Pl+Acc:%>%^COMPDISIMP2b%»odtj%>ide      FINAL1 ;
+A+Comp+Der1+Der/Dim+Pl+Gen:%>b%»odtj%>i        FINAL1 ;
+A+Comp+Der1+Der/Dim+Pl+Ill:%>%^COMPDISIMPb%»odtj%>ide      FINAL1 ;
+A+Comp+Der1+Der/Dim+Pl+Ine:%>%^COMPDISIMPb%»odtj%>ine      FINAL1 ;
+A+Comp+Der1+Der/Dim+Pl+Ela:%>%^COMPDISIMPb%»odtj%>ijste    FINAL1 ;
+A+Comp+Der1+Der/Dim+Pl+Ill:%>%^COMPDISIMP2b%»odtj%>ide      FINAL1 ;
+A+Comp+Der1+Der/Dim+Pl+Ine:%>%^COMPDISIMP2b%»odtj%>ine      FINAL1 ;
+A+Comp+Der1+Der/Dim+Pl+Ela:%>%^COMPDISIMP2b%»odtj%>ijste    FINAL1 ;
+A+Comp+Der1+Der/Dim+Pl+Com:%>b%»odtj%>igujmie  FINAL1 ;
+A+Comp+Der1+Der/Dim+Ess:%>%^COMPDISIMPb%»odtj%>ine         FINAL1 ;
+A+Comp+Der1+Der/Dim+Ess:%>%^COMPDISIMP2b%»odtj%>ine         FINAL1 ;
+A+Comp+Der1+Der/Dim+SgNomCmp:%>b%»odtje    R ;
+A+Comp+Der1+Der/Dim+SgGenCmp:%>b%»odtje%>n R ;
+A+Comp+Der1+Der/Dim+PlGenCmp:%>b%»odtj%>i  R ;

! doublet fix stops here so far Trond.

LEXICON ÅBPOE
 +Sg: ÅBPOE_SGILL_UML ; ! Causes Umlaut
         ÅBPOE_N_OE ;

LEXICON ÅBPOE_SGILL_UML
 +Ill+Uml:e%>%^2UMLse	FINAL1      ; ! Causes Umlaut

LEXICON ÅBPOE_N_OE
  +Sg: ÅBPOE_N_OE_SG  ;
  +Pl: ÅBPOE_N_OE_PL  ;
  : ÅBPOE_N_OE_ESS ;
  +SgNomCmp:oe    R ;
  +SgGenCmp:oe%>n R ;
  +PlGenCmp:oe%>j R ;

LEXICON ÅBPOE_N_OE_SG
  +Nom:oe          FINAL1 ;
  +Acc:oe%>m       FINAL1 ;
  +Gen:oe%>n       FINAL1 ;
  +Ill:o%>se       FINAL1 ;
  +Ine:o%>sne      FINAL1 ;
  +Ela:o%>ste      FINAL1 ;
  +Com:o%>jne      FINAL1 ;

LEXICON ÅBPOE_N_OE_PL
  +Nom:oe%>h       FINAL1 ;
  +Acc:o%>jde      FINAL1 ;
  +Gen:oe%>j       FINAL1 ;
  +Ill:o%>jde      FINAL1 ;
  +Ine:o%>jne      FINAL1 ;
  +Ela:o%>jste     FINAL1 ;
  +Com:oe%>jgujmie FINAL1 ;

LEXICON ÅBPOE_N_OE_ESS
  +Ess:o%>jne         FINAL1 ;

LEXICON ABPA
 +Sg: ABPA_SG ; ! Causes Umlaut
  +Pl: ABPA_PL  ;
  +Ess:%>ine         FINAL1 ;


LEXICON ABPA_SG
  +Nom:a          FINAL1 ;
  +Acc:a%>m       FINAL1 ;
  +Gen:a%>n       FINAL1 ;
  +Ill:e%>se      FINAL1 ;
  +Ine:e%>sne     FINAL1 ;
  +Ela:e%>ste     FINAL1 ;
  +Com:%>ine      FINAL1 ;

LEXICON ABPA_PL
  +Nom:a%>h       FINAL1 ;
  +Acc:%>ide      FINAL1 ;
  +Gen:a%>j       FINAL1 ;
  +Ill:%>ide      FINAL1 ;
  +Ine:%>ine      FINAL1 ;
  +Ela:%>ijste    FINAL1 ;
  +Com:a%>jgujmie FINAL1 ;

LEXICON MES
+A+Superl+Sg+Nom:%>%^COMPDISIMPmes%^DISIMP          FINAL1 ;
+A+Superl+Sg+Acc:mese%>m       FINAL1 ;
+A+Superl+Sg+Gen:mese%>n       FINAL1 ;
+A+Superl+Sg+Ill:mese%>se      FINAL1 ;
+A+Superl+Sg+Ine:mese%>sne     FINAL1 ;
+A+Superl+Sg+Ela:mese%>ste     FINAL1 ;
+A+Superl+Sg+Com:mes%>ine      FINAL1 ;
+A+Superl+Pl+Nom:%>%^COMPDISIMP%>mes%>%^DISIMPh        FINAL1 ;
+A+Superl+Pl+Acc:%>mes%>ide      FINAL1 ;
+A+Superl+Pl+Gen:%>%^COMPDISIMP%>mes%>%^DISIMPi        FINAL1 ;
+A+Superl+Pl+Ill:%>mes%>ide      FINAL1 ;
+A+Superl+Pl+Ine:%>mes%>ine      FINAL1 ;
+A+Superl+Pl+Ela:%>mes%>ijste    FINAL1 ;
+A+Superl+Pl+Com:%>mes%>igujmie  FINAL1 ;
+A+Superl:mes            EVEN_ESS ;
+A+Superl+SgNomCmp:%>%^COMPDISIMPmes%^DISIMP    R ;
+A+Superl+SgGenCmp:mese%>n R ;
+A+Superl+PlGenCmp:mes%>i  R ;

LEXICON MES_oe
+A+Superl+Sg+Nom:%>%^COMPDISIMPmes%^DISIMP          FINAL1 ;
+A+Superl+Sg+Nom:%>%^COMPDISIMP2mes%^DISIMP          FINAL1 ;
+A+Superl+Sg+Acc:mese%>m       FINAL1 ;
+A+Superl+Sg+Gen:mese%>n       FINAL1 ;
+A+Superl+Sg+Ill:mese%>se      FINAL1 ;
+A+Superl+Sg+Ine:mese%>sne     FINAL1 ;
+A+Superl+Sg+Ela:mese%>ste     FINAL1 ;
+A+Superl+Sg+Com:mes%>ine      FINAL1 ;
+A+Superl+Pl+Nom:%>%^COMPDISIMP%>mes%>%^DISIMPh        FINAL1 ;
+A+Superl+Pl+Nom:%>%^COMPDISIMP2%>mes%>%^DISIMPh        FINAL1 ;
+A+Superl+Pl+Acc:%>mes%>ide      FINAL1 ;
+A+Superl+Pl+Gen:%>%^COMPDISIMP%>mes%>%^DISIMPi        FINAL1 ;
+A+Superl+Pl+Gen:%>%^COMPDISIMP2%>mes%>%^DISIMPi        FINAL1 ;
+A+Superl+Pl+Ill:%>mes%>ide      FINAL1 ;
+A+Superl+Pl+Ine:%>mes%>ine      FINAL1 ;
+A+Superl+Pl+Ela:%>mes%>ijste    FINAL1 ;
+A+Superl+Pl+Com:%>mes%>igujmie  FINAL1 ;
+A+Superl:mes            EVEN_ESS ;
+A+Superl+SgNomCmp:%>%^COMPDISIMPmes%^DISIMP    R ;
+A+Superl+SgNomCmp:%>%^COMPDISIMP2mes%^DISIMP    R ;
+A+Superl+SgGenCmp:mese%>n R ;
+A+Superl+PlGenCmp:mes%>i  R ;

LEXICON OMMES
+A+Superl+Sg+Nom:%^DISIMP         FINAL1 ;
+A+Superl+Sg+Acc:e%>%^DISIMPm      FINAL1 ;
+A+Superl+Sg+Gen:e%>%^DISIMPn      FINAL1 ;
 +A+Superl+Sg+Ill:%>asse            FINAL1 ; !Rule to delete Jesuse%>asse > Jesusasse
+A+Superl+Sg+Ine:%>isnie           FINAL1 ;
+A+Superl+Sg+Ela:%>istie           FINAL1 ;
+A+Superl+Sg+Com:%>inie            FINAL1 ;
+A+Superl+Pl: N_ODD_PL ;
+A+Superl:      N_ODD_ESS ;
+A+Superl+SgNomCmp:            R ;
+A+Superl+SgGenCmp:e%>n        R ;
+A+Superl+PlGenCmp:%>%^DISIMPi R ;


! ===========================
! Verbal inflection sublexica
! ===========================


! The auxiliaries
! ===============

LEXICON LEA

!+Inf:lea	  FINAL1 ; ! Uses årrodh
+Ind+Prs:l    LEA-PRES	;
+Ind+Prt:l    LEA-PRET	;
+Ind+ConNeg+Prt:l    LEA-PRET	;
+Imprt:l		  LEA-IMP ;
+ConNeg:leah  FINAL1 ;

LEXICON LEA-PRES
+Sg1:eam    FINAL1	;
+Sg2:eah    FINAL1	;
+Sg3:ea     FINAL1	;
+Du1:ean    FINAL1	;
+Du2:idien  FINAL1	;
+Du3:ægan   FINAL1	;
+Pl1:ibie   FINAL1	;
+Pl2:idie   FINAL1	;
+Pl3:eah    FINAL1	;

LEXICON LEA-PRET
+Sg1:im     FINAL1	;
+Sg2:ih     FINAL1	;
+Sg3:ij     FINAL1	;
+Du1:imen   FINAL1	;
+Du2:iden   FINAL1	;
+Du3:igan   FINAL1	;
+Pl1:imh    FINAL1	;
+Pl2:idh    FINAL1	;
+Pl3:in     FINAL1	;

LEXICON LEA-IMP
+Sg2:eah    FINAL1 ;
+Du2:idien  FINAL1 ;
+Pl2:idie   FINAL1 ;


! The negative verb
! =================

LEXICON NEG
+Ind+Prs:      IJ-PRES ;
+Ind+Prt:idtj  VSUF-PRT ;
+Imprt:aell      NEGIMP ;
+Imprt:oll       OLLE ;
+Ind+Prt:  IJ-COPULA ;



!Negation "var ikke" -  is not in, but we have here three kind of negationsystems
!AJ= Anna Jacobsen
!KB= Knut Bergsland 


!SG
!         -AJ-      KB         -Røros
!1.sg: im lih  - im lim      - eedtjem lih (merknader s.45 i Bergsland)
!2.sg: ih lih - ih lih       - eedtjh lih (merknader s.45 i Bergsland)
!3.sg: ij lij - ij lih       - eedtji lih (merknader s.45 i Bergsland)

!Dual
!          - AJ         - KB- 
!1.dual: ij limen - ean limen
!2.dual: ij liden - idien liden
!3.dual: ij ligan - eakan ligan

! Plural
!        -AJ     -  KB -          
!1.pl:  ij limh  - ibie limh      (merknader s.45 på også ij limh i Bergsland) 
!2.pl:  ij lidh  - idie lidh
!3.pl:  ij lin   - eah lin 

! And her are some eks. 
!ij lim(b) manne gåetesne dellie - this one is like KB's 1.p.sg.
!datne ih lih gåetesne gænnah
!Piere ij lih gåetesne
!
!ij limen månnoeh gåetesne gænnah
!ij liden dåtnoeh gåetesne
!Dah guaktah ij lin/ligan gåetesne gænnah
!
!Ij limh mijjieh gåetesne gænnah
!Dijjieh ij lidh gåetesne gænnah
!Dah ij lin gåetesne gænnah


LEXICON OLLE
+Sg1:em     FINAL1 ;
+Sg2:h      FINAL1 ;
+Sg3:es     FINAL1 ;
+Du1:en     FINAL1 ;
!+Du2:ijidien    FINAL1 ;
+Du2:eden   FINAL1 ;
+Du3:es     FINAL1 ;
+Pl1:ebe    FINAL1 ;
!+Pl1:ijibie    FINAL1 ;
!+Pl2:ijidie    FINAL1 ;
+Pl2:ede    FINAL1 ;
+Pl3:es     FINAL1 ;


LEXICON NEGIMP
+Sg1:iem    FINAL1 ;
+Sg2:ieh    FINAL1 ;
+Sg3:ies    FINAL1 ;
+Du1:ien   FINAL1 ;
+Du2:eden   FINAL1 ;
!+Du2:iejidien   FINAL1 ;
+Du3:ies    FINAL1 ;
+Pl1:ebe    FINAL1 ;
+Pl2:ede    FINAL1 ;
!+Pl2:iejidie    FINAL1 ;
+Pl3:ies    FINAL1 ;

LEXICON IJ-PRES
+Sg1:im     FINAL1	;
+Sg2:ih     FINAL1	;
+Sg3:ij     FINAL1	;

+Du1:ean    FINAL1	;
+Du2:idien  FINAL1	;
+Du3:eakan  FINAL1	;
+Pl1:ibie   FINAL1	;
+Pl2:idie   FINAL1	;
+Pl3:eah    FINAL1	;

LEXICON IJ-COPULA
+Sg1:im     FINAL1	;
+Sg2:ih     FINAL1	;
+Sg3:ij     FINAL1	;
+Du1:ij  FINAL1	;
+Du2:ij  FINAL1	;
+Du3:ij  FINAL1	;
+Pl1:ij  FINAL1	;
+Pl2:ij  FINAL1	;
+Pl3:ij  FINAL1	;



LEXICON EDTJEDH
+Ind+Prs:       ED-PRES ;
+Ind+Prt:       ED-PRET ;
+Imprt:           ED-IMP  ;
+Inf:edh        FINAL1	;
+VGen:eminie    FINAL1	;
+Act:eme        FINAL1	;
+ConNeg:h       FINAL1	;
+PrfPrc:eme     FINAL1  ;

LEXICON ED-PRES
+Sg1:em         FINAL1	;
+Sg2:h          FINAL1	;
+Sg3:a          FINAL1	;
+Du1:ien        FINAL1	;
+Du2:eden       FINAL1	;
+Du2:ijidien       FINAL1	;
+Du3:ijægan     FINAL1	;
+Pl1:ebe        FINAL1	;
+Pl1:ijibie        FINAL1	;
+Pl2:ijidie        FINAL1	;
+Pl2:ede        FINAL1	;
+Pl3:ieh        FINAL1	;

LEXICON ED-PRET
+Sg1:im     FINAL1	;
+Sg2:ih     FINAL1	;
+Sg3:i      FINAL1	;
+Du1:imen   FINAL1	;
+Du2:iden   FINAL1	;
+Du3:igan   FINAL1	;
+Pl1:imh    FINAL1	;
+Pl2:idh    FINAL1	;
+Pl3:in     FINAL1	;

LEXICON ED-IMP
 +Sg2:h      FINAL1  ;
 +Du2:eden   FINAL1  ;
 +Pl2:ede    FINAL1  ;




! Odd-syllable verbs
! ==================

! Odd syllable verbs differ in Prt Sg3.
! This form is treated separately, and
! the rest of the paradigm is conflated.

! According to Errata för Verbh this is not the case.
! Thus, the form in -e is wrong, and we wil replace DÅERIEDIDH 
! WITH GOLTELIDH.

!LEXICON DÅERIEDIDH ! This one is commented out now that GOLTELIDH works
! GOLTELIDH ;       ! Next step is to remove it.

!LEXICON GOLTELIDH ! one Verbh class
!+V+Ind+Prt+Sg3:%>i FINAL1 ;
!              :%>  V-ODD ;

!LEXICON DÅERIEDIDH ! The other 4 Verbh classes
!+V+Ind+Prt+Sg3:%>i FINAL1 ;
!              :%>  V-ODD ;


!LEXICON V-ODD

LEXICON GOLTELIDH !odd-syll with -adte- as Der2
 COMMON-ODD ;
+V+Der2+Der/adte:%»%^adteUMLadt GOEGKERDADTEDH ;

!LEXICON AERVIEDIDH !odd-syll with -adte- as Der2 and eds-derivation
! COMMON-ODD ;
!+V+Der2+Der/adte:%»%^adteUMLadt GOEGKERDADTEDH ;
!+V+Der2+Der/eds:%^DISIMPs NULL-NULL-ODD-1 ;


LEXICON DÅAJVOEHTIDH  !for stems ending -t-: dåajvoeht-, odd-syll with -alle- as Der2
 COMMON-ODD ;
+V+Der2+Der/alle:%»%^adteUMLall GOEGKERDADTEDH ;



LEXICON COMMON-ODD

! Finite forms
! ------------
 +V+Ind+Prs:%> VSUF-ODD-PRS ;
 +V+Ind+Prt:%> VSUF-ODD-PRT ;
 +V+Imprt:%>     VSUF-ODD-IMP ;

! Infinite forms
! --------------
 +V+Inf:%>idh             FINAL1 ;
 +V+ConNeg:%>%^DISIMPh    FINAL1 ;
 +V+VGen:%>%^DISIMPen     FINAL1 ; ! = GH Modalis, KB måtesform, GH Voluntativ
 +V+Act:%>immie           FINAL1 ; ! = GH verbalsubst, KB nomen actionis
 +V+Ger:%>%^DISIMPeminie  FINAL1 ; ! = GH Gerundium
 +V+PrsPrc:%>æjja         FINAL1 ; ! = GH Ptz.Pr. => must go to nominal lexicon instead
 +V+A+Der1+Der/æjja+Attr:%>æjja     FINAL1 ; !XXX Testing, thinking aloud
 +V+A+Der1+Der/ihks+Attr:%>ihks     FINAL1 ; !XXX Testing, thinking aloud
 +V+PrfPrc:%>amme         FINAL1 ; ! = GH Ptz.Pt.
                                   !   GH Ptz.Fut. b'ïssejässaa missing here
 
!+V+VAbess:%>h            FINAL1 ; 
! On the issue on a possible Verbal abessive (karitiv), cf Hasselbrink:
! GH s. 139, V-Adj: präd -k(e)h , attr -k(e)s
! äbrekh ohne zu regnen, äbreks der nicht regnet, baal'eks der nicht gräbt, b'üdnekh ungezwirnt
! vädd'ekh ungegeben, ohne zu geben


! Derivations
! -----------
 +V+Der1+Der/NomAg:%»æjj@C.NeedNoun@     MAANA ;
 +V+Der1+Der/NomAct:%»imm@C.NeedNoun@    NomActEven ;
! +V+Der3+Der/PassL:e%»sovv SOVVEDH ; ! XXX - the stem is quite varying for passives of this class
 +V+Der3+Der/ahtje:%»ahtj AHTJE ;
 +V+Der2+Der/ehte:%»eht ÅARAJEHTEDH ;
 
 !Derivation - from noun -verb
 !  sjidh, stidh, gidh, sidh
 ! ie and oe-stem goes to -sjidh vvith a umlaut, the rest of the stems =no 
 ! gidh, sid etc. how do this?




! Even-syllable verbs
! ===================

LEXICON BÅETEDH ! row A - Group I
 +V+Ind+Prs+Uml:%>%^1UMLa   V-I-PRS-SG ; ! class I special
 +V+Ind+Prs:%>ie        VSUF-EVEN-PRS-DUPL ;
 +V+Ind+Prt+Use/Sub:%>iej        VSUF-ODD-PRT ;
 +V+Ind+Prt+Uml:%>%^iUML    VSUF-PRT ;
 +V+Imprt:%>              VSUF-EVEN-IMP ;
! Infinite forms
! --------------
 +V+Inf:%>edh           FINAL1 ;
 +V+ConNeg:%>ieh        FINAL1 ;
 +V+VGen:%>ien          FINAL1 ;
 +V+Act:%>eme           FINAL1 ;
 +V+Ger:%>ieminie       FINAL1 ;
 +V+PrsPrc:%>ije        FINAL1 ;
 +V+PrsPrc:%>ijes        FINAL1 ;
 +V+PrfPrc+Uml:%>%^1UMLeme  FINAL1 ;
 ! row F trigger for Umlaut Prt
! Derivations
! -----------
 +V+Der1+Der/NomAg:%»iej@C.NeedNoun@     IJE_ODD ;
 +V+Der1+Der/NomAct:%»iem@C.NeedNoun@    NomActOdd ;
 +V+Der1+Der/les:%»%^1UMLales NULL-NULL-ODD-1 ;
 +V+Der3+Der/PassL+Uml:%»%^1UMLasovv SOVVEDH ;
 +V+Der3+Der/PassS+Uml:%»%^PASSUML VÅÅJNEDH ;
 +V+Der3+Der/gåete:%»iegået GÅETEDH ;
 +V+Der1+Der/stidh:%»iest DÅAJVOEHTIDH ;
 +V+Der1+Der/lidh:%»iel GOLTELIDH ;
 +V+Der1+Der/htjidh:%»%^htjidhUMLehtj GOLTELIDH ;
 +V+Der1+Der/htidh:%»ieht DÅAJVOEHTIDH ;
! +V+Der1+Der/dehte:%»iedeht ÅARAJEHTEDH ; !we have -didh + -ehte
 +V+Der3+Der/ahtje:%»iejahtj AHTJE ;
 +V+Der1+Der/htalle:%»%^1UMLahtall SOVVEDH ; !Passive, only from transitive verbs
 +V+Der1+Der/lgidh:%»%^1UMLalg LGIDH ; !Passive, only from transitive verbs
 +V+Der1+Der/ldihkie:%»%^1UMLaldihkie NULL-NULL-EVEN ;
 +V+Der1+Der/ldahke:%»%^1UMLaldahk LDAHKE ;
 +V+Der1+Der/ldh+N+SgNomCmp:%»%^1UMLeldh R ;
 +V+Der1+Der/ldh+N+Sg+Nom:%»%^1UMLeldh FINAL1 ;
 
LEXICON TJEARODH ! row C - Group II
 +V+Ind+Prs:%>          V-II-PRS-SG ; ! class II special
 +V+Ind+Prs:%>oe        VSUF-EVEN-PRS-DUPL ;
 +V+Ind+Prt:%>oej       VSUF-PRT ;
 +V+Imprt:%>              VSUF-II-EVEN-IMP ;
 +V+Ind+Prt+Sg3:%>oej FINAL1 ;
! Infinite forms
! --------------
 +V+Inf:%>odh           FINAL1 ;
 +V+ConNeg:%>oeh        FINAL1 ;
 +V+VGen:%>oen          FINAL1 ;
 +V+Act:%>eme           FINAL1 ;
 +V+Ger:%>oeminie       FINAL1 ;
 +V+PrsPrc:%>oje        FINAL1 ;
 +V+PrsPrc:%>ojes        FINAL1 ;
 +V+PrfPrc+Uml:%>%^2UMLeme  FINAL1 ;
! Derivations
! -----------
 +V+Der1+Der/NomAg:%»oej@C.NeedNoun@     N_ODD ;
 +V+Der1+Der/NomAct:%»oem@C.NeedNoun@    NomActOdd ;
 +V+Der1+Der/les:%»%^PASSUMLeles NULL-NULL-ODD-1 ;
 +V+Der3+Der/PassL+Uml:%»%^2UMLesovv SOVVEDH ;
 +V+Der3+Der/PassS+Uml:%»%^PASSUML VÅÅJNEDH ;
 +V+Der3+Der/gåete:%»oegået GÅETEDH ;
 +V+Der1+Der/stidh:%»oest DÅAJVOEHTIDH ;
 +V+Der1+Der/lidh:%»oel GOLTELIDH ;
 +V+Der1+Der/htidh:%»oeht DÅAJVOEHTIDH ;
! +V+Der1+Der/dehte:%»oedeht ÅARAJEHTEDH ; !we have -didh + -ehte 
 +V+Der3+Der/ahtje:%»oejahtj AHTJE ;
 +V+Der1+Der/didh:%»%^PASSUMLed GOLTELIDH ;
 +V+Der1+Der/htalle:%»%^PASSUMLehtall SOVVEDH ; !Passive, only from transitive verbs
 +V+Der1+Der/lgidh:%»%^PASSUMLelg LGIDH ; !Passive, only from transitive verbs
 +V+Der1+Der/ldihkie:%»%^PASSUMLeldihkie NULL-NULL-EVEN ;
 +V+Der1+Der/ldahke:%»%^PASSUMLeldahk LDAHKE ;
 +V+Der1+Der/ldh+N+SgNomCmp:%»%^PASSUMLeldh R ;
 +V+Der1+Der/ldh+N+Sg+Nom:%»%^PASSUMLeldh FINAL1 ;

 

LEXICON TSEAHKODH ! row C - Group II    these have (lexicalized) diminutives on -estit, and passives on -algidh
 +V+Ind+Prs:%>          V-II-PRS-SG ; ! class II special
 +V+Ind+Prs:%>oe        VSUF-EVEN-PRS-DUPL ;
 +V+Ind+Prt:%>oej       VSUF-PRT ;
 +V+Imprt:%>              VSUF-II-EVEN-IMP ;
 +V+Ind+Prt+Sg3:%>oej FINAL1 ;
! Infinite forms
! --------------
 +V+Inf:%>odh           FINAL1 ;
 +V+ConNeg:%>oeh        FINAL1 ;
 +V+VGen:%>oen          FINAL1 ;
 +V+Act:%>eme           FINAL1 ;
 +V+Ger:%>oeminie       FINAL1 ;
 +V+PrsPrc:%>oje        FINAL1 ;
 +V+PrsPrc:%>ojes        FINAL1 ;
 +V+PrfPrc+Uml:%>%^2UMLeme  FINAL1 ;
! Derivations
! -----------
 +V+Der1+Der/NomAg:%»oej@C.NeedNoun@     N_ODD ;
 +V+Der1+Der/NomAct:%»oem@C.NeedNoun@    NomActOdd ;
 +V+Der1+Der/les:%»%^PASSUMLeles NULL-NULL-ODD-1 ;
 +V+Der3+Der/PassL+Uml:%»%^2UMLesovv SOVVEDH ;
 +V+Der3+Der/PassS+Uml:%»%^PASSUML VÅÅJNEDH ;
 +V+Der3+Der/gåete:%»oegået GÅETEDH ;
 +V+Der1+Der/lidh:%»oel GOLTELIDH ;
 +V+Der1+Der/htidh:%»oeht DÅAJVOEHTIDH ;
! +V+Der1+Der/dehte:%»oedeht ÅARAJEHTEDH ; !we have -didh + -ehte 
 +V+Der3+Der/ahtje:%»oejahtj AHTJE ;
 +V+Der1+Der/didh:%»%^PASSUMLed GOLTELIDH ;
 +V+Der1+Der/htalle:%»%^PASSUMLehtall SOVVEDH ; !Passive, only from transitive verbs
 +V+Der1+Der/lgidh:%»alg LGIDH ; !Passive, only from transitive verbs
 
 !---did not find many examples of these and one found was saarkeldahkesne, which is incompatible, it should be saarkaldahkesne
! +V+Der1+Der/ldihkie:%»aldihkie NULL-NULL-EVEN ;
! +V+Der1+Der/ldahke:%»aldahk LDAHKE ;
! +V+Der1+Der/ldh+N+SgNomCmp:%»aldh R ;
! +V+Der1+Der/ldh+N+Sg+Nom:%»aldh FINAL1 ;




LEXICON GUARKEDH ! row B - Group III
 +V+Ind+Prs:%>    V-III-PRS-SG ; ! class III special
 +V+Ind+Prs:%>a	  VSUF-EVEN-PRS-DUPL ;
 +V+Ind+Prs+Pl3:%>oeh FINAL1 ;
 +V+Ind+Prt:%>aj  VSUF-PRT ;
 +V+Imprt:%>        VSUF-III-EVEN-IMP ;
 +V+Ind+Prt+Sg3:%>aj FINAL1 ;
! Infinite forms
! --------------
 +V+Inf:%>edh     FINAL1 ;
 +V+VGen:%>an     FINAL1 ;
 +V+Act:%>eme     FINAL1 ;
 +V+Ger:%>aminie  FINAL1 ;
 +V+PrsPrc:%>ije  FINAL1 ;
 +V+PrsPrc:%>ijes  FINAL1 ;
 +V+PrfPrc:%>eme  FINAL1 ;
 +V+ConNeg:%>ah   FINAL1 ;
! Derivations
! -----------
 +V+Der1+Der/NomAg:%»ij@C.NeedNoun@     N_ODD ;
 +V+Der1+Der/NomAct:%»am@C.NeedNoun@    NomActOdd ;
 +V+Der1+Der/les:a%»les NULL-NULL-ODD-1 ;
 +V+Der3+Der/PassL:a%»sovv SOVVEDH ;
 +V+Der3+Der/PassS+Uml:%»%^PASSUML VÅÅJNEDH ;
 +V+Der3+Der/gåete:%»agået GÅETEDH ;
 +V+Der1+Der/stidh:%»ast DÅAJVOEHTIDH ;
 +V+Der1+Der/lidh:%»al GOLTELIDH ;
 +V+Der1+Der/htidh:%»aht DÅAJVOEHTIDH ;
! +V+Der1+Der/dehte:%»adeht ÅARAJEHTEDH ; !we have -didh + -ehtedh
 +V+Der3+Der/ahtje:%»ajahtj AHTJE ;
 +V+Der1+Der/didh:%»%^didhUMLed GOLTELIDH ;
 +V+Der1+Der/htalle:%»ahtall SOVVEDH ; !Passive, only from transitive verbs
 +V+Der1+Der/lgidh:%»alg LGIDH ; !Passive, only from transitive verbs
! +V+Der1+Der/ldihkie:%»aldihkie NULL-NULL-EVEN ; !not to a-verbs
! +V+Der1+Der/ldahke:%»aldahk LDAHKE ; !not to a-verbs
! +V+Der1+Der/ldh+N+SgNomCmp:%»eldh R ; !not to a-verbs
! +V+Der1+Der/ldh+N+Sg+Nom:%»eldh FINAL1 ; !not to a-verbs



LEXICON TJOEHPEDH ! row D - Group IV
 +V+Ind+Prs:%>     V-IV-EVEN-PRS ;
 +V+Ind+Prt:%>     VSUF-PRT-SG-12 ;
 +V+Ind+Prt:%>     VSUF-PRT-DUPL ;
 +V+Ind+Prt+Sg3:%>i		FINAL1	;
 +V+Imprt:%>         VSUF-IV-EVEN-IMP ;
! Infinite forms
! --------------
 +V+Inf:%>edh      FINAL1 ;
 +V+VGen:%>en      FINAL1 ;
 +V+Act:%>eme      FINAL1 ;
 +V+Ger:%>eminie   FINAL1 ;
 +V+PrsPrc:%>ije   FINAL1 ;
 +V+PrsPrc:%>ijes  FINAL1 ;
 +V+PrfPrc:%>eme   FINAL1 ;
 +V+ConNeg:%>0h    FINAL1 ;
! Derivations
! -----------
 +V+Der1+Der/NomAg:%»ij@C.NeedNoun@     N_ODD ;
 +V+Der1+Der/NomAct:%»em@C.NeedNoun@    NomActOdd ;
 +V+Der1+Der/les:e%»les NULL-NULL-ODD-1 ;
 +V+Der3+Der/PassL:e%»sovv SOVVEDH ;
 +V+Der3+Der/PassS+Uml:%»%^PASSUML VÅÅJNEDH ;
 +V+Der3+Der/gåete:%»egået GÅETEDH ;
 +V+Der1+Der/stidh:%»est DÅAJVOEHTIDH ;
 +V+Der1+Der/lidh:%»el GOLTELIDH ;
 +V+Der1+Der/htidh:%»eht DÅAJVOEHTIDH ;
! +V+Der1+Der/dehte:%»edeht ÅARAJEHTEDH ; !we have -didh + -ehtedh
 +V+Der3+Der/ahtje:%»ijahtj AHTJE ;
 +V+Der1+Der/didh:%»ed GOLTELIDH ;
 +V+Der1+Der/htalle:%»ehtall SOVVEDH ; !Passive, only from transitive verbs
 +V+Der1+Der/lgidh:%»elg LGIDH ; !Passive, only from transitive verbs
 +V+Der1+Der/ldihkie:%»eldihkie NULL-NULL-EVEN ;
 +V+Der1+Der/ldahke:%»eldahk LDAHKE ;
 +V+Der1+Der/ldh+N+SgNomCmp:%»eldh R ;
 +V+Der1+Der/ldh+N+Sg+Nom:%»eldh FINAL1 ;




LEXICON VÅÅJNEDH ! row E - Group V
 +V+Ind+Prs:%>   VSUF-V-EVEN-PRS ;
 +V+Ind+Prt:%>   VSUF-PRT ;
 +V+Imprt:%>       VSUF-IV-EVEN-IMP ;
! Infinite forms
! --------------
 +V+Inf:%>edh    FINAL1 ;
 +V+VGen:%>en    FINAL1 ;
 +V+Act:%>eme    FINAL1 ;
 +V+Ger:%>eminie FINAL1 ;
 +V+PrsPrc:%>ije FINAL1 ;
 +V+PrsPrc:%>ijes  FINAL1 ;
 +V+PrfPrc:%>eme FINAL1 ;
 +V+ConNeg:%>h   FINAL1 ;
! Derivations
! -----------
 +V+Der1+Der/NomAg:%»ij@C.NeedNoun@     N_ODD ;
 +V+Der1+Der/NomAct:%»em@C.NeedNoun@    NomActOdd ;
 +V+Der1+Der/les:e%»les NULL-NULL-ODD-1 ;
 +V+Der3+Der/PassL:e%»sovv SOVVEDH ;
! +V+Der3+Der/PassS+Uml:%»%^PASSUML VÅÅJNEDH ; ! No short passives in Group V
 +V+Der3+Der/gåete:%»egået GÅETEDH ;
 +V+Der1+Der/stidh:%»est DÅAJVOEHTIDH ;
 +V+Der1+Der/lidh:%»el GOLTELIDH ;
 +V+Der1+Der/htidh:%»eht DÅAJVOEHTIDH ;
! +V+Der1+Der/dehte:%»edeht ÅARAJEHTEDH ; !we have -didh + -ehte
 +V+Der3+Der/ahtje:%»ejahtj AHTJE ;
 +V+Der1+Der/didh:%»ed GOLTELIDH ;
 +V+Der1+Der/htalle:%»ehtall SOVVEDH ; !Passive, only from transitive verbs
 +V+Der1+Der/lgidh:%»elg LGIDH ; !Passive, only from transitive verbs
 +V+Der1+Der/ldihkie:%»eldihkie NULL-NULL-EVEN ;
 +V+Der1+Der/ldahke:%»eldahk LDAHKE ;
 +V+Der1+Der/ldh+N+SgNomCmp:%»eldh R ;
 +V+Der1+Der/ldh+N+Sg+Nom:%»eldh FINAL1 ;





LEXICON GÖÖLEDH ! row F - Group VI
 +V+Ind+Prs:%>   VSUF-VI-EVEN-PRS ;
 +V+Ind+Prt:%>   VSUF-PRT ;
 +V+Imprt:%>       VSUF-IV-EVEN-IMP ;
! Infinite forms
! --------------
 +V+Inf:%>edh    FINAL1 ;
 +V+VGen:%>en    FINAL1 ;
 +V+Act:%>eme    FINAL1 ;
 +V+Ger:%>eminie FINAL1 ;
 +V+PrsPrc:%>ije FINAL1 ;
 +V+PrsPrc:%>ijes FINAL1 ;
 +V+PrfPrc:%>eme FINAL1 ;
 +V+ConNeg:%>h   FINAL1 ;
! Derivations
! -----------
 +V+Der1+Der/NomAg:%»ij@C.NeedNoun@     N_ODD ;
 +V+Der1+Der/NomAct:%»em@C.NeedNoun@    NomActOdd ;
 +V+Der1+Der/les:e%»les NULL-NULL-ODD-1 ;
 +V+Der3+Der/PassL:e%»sovv SOVVEDH ;
! +V+Der3+Der/PassS+Uml:%»%^PASSUML VÅÅJNEDH ; ! No short passives in Group VI
 +V+Der3+Der/gåete:%»egået GÅETEDH ;
 +V+Der1+Der/stidh:%»est DÅAJVOEHTIDH ;
 +V+Der1+Der/lidh:%»el GOLTELIDH ;
 +V+Der1+Der/htidh:%»eht DÅAJVOEHTIDH ;
! +V+Der1+Der/dehte:%»edeht ÅARAJEHTEDH ; !we have -didh + -ehte
 +V+Der3+Der/ahtje:%»ijahtj AHTJE ;
 +V+Der1+Der/didh:%»ed GOLTELIDH ;
 +V+Der1+Der/htalle:%»ehtall SOVVEDH ; !Passive, only from transitive verbs
 +V+Der1+Der/lgidh:%»elg LGIDH ; !Passive, only from transitive verbs
 +V+Der1+Der/ldihkie:%»eldihkie NULL-NULL-EVEN ;
 +V+Der1+Der/ldahke:%»eldahk LDAHKE ;
 +V+Der1+Der/ldh+N+SgNomCmp:%»eldh R ;
 +V+Der1+Der/ldh+N+Sg+Nom:%»eldh FINAL1 ;





! ---- Verbal derivation sublexica ----

LEXICON ÅARAJEHTEDH ! row A - Group I
 +V+Ind+Prs+Uml:%>%^1UMLa   V-I-PRS-SG ; ! class I special
 +V+Ind+Prs:%>ie        VSUF-EVEN-PRS-DUPL ;
 +V+Ind+Prt+Uml:%>%^iUML    VSUF-PRT ;
 +V+Imprt:%>              VSUF-EVEN-IMP ;
! Infinite forms
! --------------
 +V+Inf:%>edh           FINAL1 ;
 +V+ConNeg:%>ieh        FINAL1 ;
 +V+VGen:%>ien          FINAL1 ;
 +V+Act:%>eme           FINAL1 ;
 +V+Ger:%>ieminie       FINAL1 ;
 +V+PrsPrc:%>ije        FINAL1 ;
 +V+PrsPrc:%>ijes        FINAL1 ;
 +V+PrfPrc+Uml:%>%^1UMLeme  FINAL1 ;
 ! row F trigger for Umlaut Prt
! Derivations
! -----------
 +V+Der1+Der/NomAg:%»iej@C.NeedNoun@     IJE_ODD ;
 +V+Der1+Der/NomAct:%»iem@C.NeedNoun@    NomActOdd ;
  +V+Der1+Der/les:%»%^1UMLales NULL-NULL-ODD-1 ;
 +V+Der3+Der/PassL+Uml:%»%^1UMLasovv SOVVEDH ;
 +V+Der3+Der/PassS+Uml:%»%^PASSUML VÅÅJNEDH ;
 +V+Der3+Der/gåete:%»iegået GÅETEDH ;
 +V+Der3+Der/ahtje:%»iejahtj AHTJE ;
 
 
LEXICON GOEGKERDADTEDH ! row D - Group IV
 +V+Ind+Prs:%>     V-IV-EVEN-PRS ;
 +V+Ind+Prt:%>     VSUF-PRT ;
 +V+Imprt:%>         VSUF-IV-EVEN-IMP ;
! Infinite forms
! --------------
 +V+Inf:%>edh      FINAL1 ;
 +V+VGen:%>en      FINAL1 ;
 +V+Act:%>eme      FINAL1 ;
 +V+Ger:%>eminie   FINAL1 ;
 +V+PrsPrc:%>ije   FINAL1 ;
 +V+PrsPrc:%>ijes  FINAL1 ;
 +V+PrfPrc:%>eme   FINAL1 ;
 +V+ConNeg:%>0h    FINAL1 ;
! Derivations
! -----------
 +V+Der1+Der/NomAg:%»ij@C.NeedNoun@     N_ODD ;
 +V+Der1+Der/NomAct:%»em@C.NeedNoun@    NomActOdd ;
 +V+Der1+Der/les:e%»les NULL-NULL-ODD-1 ;
 +V+Der3+Der/PassL:e%»sovv SOVVEDH ;
 +V+Der3+Der/PassS+Uml:%»%^PASSUML VÅÅJNEDH ;
 +V+Der3+Der/gåete:%»egået GÅETEDH ;
 +V+Der3+Der/ahtje:%»ijahtj AHTJE ;



LEXICON GÅETEDH ! from Der/gåete
 +V+Ind+Prs+Uml:%>%^1UMLa   V-I-PRS-SG ; ! class I special
 +V+Ind+Prs:%>ie        VSUF-EVEN-PRS-DUPL ;
 +V+Ind+Prt+Uml:%>%^iUML    VSUF-PRT ;
 +V+Imprt:%>              VSUF-EVEN-IMP ;
! Infinite forms
! --------------
 +V+Inf:%>edh           FINAL1 ;
 +V+ConNeg:%>ieh        FINAL1 ;
 +V+VGen:%>ien          FINAL1 ;
 +V+Act:%>eme           FINAL1 ;
 +V+Ger:%>ieminie       FINAL1 ;
 +V+PrfPrc+Uml:%>%^1UMLeme  FINAL1 ;
 ! row F trigger for Umlaut Prt

LEXICON AHTJE ! row D - Group IV
 +V+Ind+Prs:%>     V-IV-EVEN-PRS ;
 +V+Ind+Prt:%>     VSUF-PRT ;
 +V+Imprt:%>         VSUF-IV-EVEN-IMP ;
! Infinite forms
! --------------
 +V+Inf:%>edh      FINAL1 ;
 +V+VGen:%>en      FINAL1 ;
 +V+Act:%>eme      FINAL1 ;
 +V+Ger:%>eminie   FINAL1 ;
 +V+PrfPrc:%>eme   FINAL1 ;
 +V+ConNeg:%>0h    FINAL1 ;

LEXICON SOVVEDH ! row D - Group IV
 +V+Ind+Prs:%>     V-IV-EVEN-PRS ;
 +V+Ind+Prt:%>     VSUF-PRT ;
 +V+Imprt:%>         VSUF-IV-EVEN-IMP ;
! Infinite forms
! --------------
 +V+Inf:%>edh      FINAL1 ;
 +V+VGen:%>en      FINAL1 ;
 +V+Act:%>eme      FINAL1 ;
 +V+Ger:%>eminie   FINAL1 ;
 +V+PrsPrc:%>ije   FINAL1 ;
 +V+PrsPrc:%>ijes   FINAL1 ;
 +V+PrfPrc:%>eme   FINAL1 ;
 +V+ConNeg:%>0h    FINAL1 ;
! Derivations
! -----------
 +V+Der1+Der/NomAg:%»ij@C.NeedNoun@     N_ODD ;
 +V+Der1+Der/NomAct:%»em@C.NeedNoun@    NomActOdd ;
 +V+Der3+Der/gåete:%»egået GÅETEDH ;
 +V+Der3+Der/ahtje:%»ijahtj AHTJE ;
 
LEXICON LAAHKOEH_EVEN
LAAHKOEH_BE ;
LAAHKOEH_MES ;

LEXICON LAAHKOEH_BE
 +Sg+Nom:%>%^COMPDISIMPbe%^DISIMP         FINAL1 ;
 +Sg+Acc:%>%^COMPDISIMPbe%>%^DISIMPm      FINAL1 ;
 +Sg+Gen:%>%^COMPDISIMPbe%>%^DISIMPn      FINAL1 ;
 +Sg+Nom:%>%^COMPDISIMP2be%^DISIMP         FINAL1 ;
 +Sg+Acc:%>%^COMPDISIMP2be%>%^DISIMPm      FINAL1 ;
 +Sg+Gen:%>%^COMPDISIMP2be%>%^DISIMPn      FINAL1 ;
 +Sg+Ill:b%>asse            FINAL1 ; !Rule to delete Jesuse%>asse > Jesusasse
 +Sg+Ine:b%>isnie           FINAL1 ;
 +Sg+Ela:b%>istie           FINAL1 ;
 +Sg+Com:b%>inie            FINAL1 ;
 +Pl+Nom:%>%^COMPDISIMPb%>%^DISIMPh       FINAL1 ;
 +Pl+Nom:%>%^COMPDISIMP2b%>%^DISIMPh       FINAL1 ;
 +Pl+Acc:b%>idie            FINAL1 ;
 +Pl+Gen:%>%^COMPDISIMPb%>%^DISIMPi       FINAL1 ;
 +Pl+Gen:%>%^COMPDISIMP2b%>%^DISIMPi       FINAL1 ;
 +Pl+Ill:b%>idie            FINAL1 ;
 +Pl+Ine:b%>inie            FINAL1 ;
 +Pl+Ela:b%>ijstie          FINAL1 ;
 +Pl+Com:b%>%^DISIMPigujmie FINAL1 ;
  +Ess:b%>inie          FINAL1 ;

LEXICON LAAHKOEH_MES
+Sg+Nom:%>%^COMPDISIMPmes%^DISIMP          FINAL1 ;
+Sg+Nom:%>%^COMPDISIMP2mes%^DISIMP          FINAL1 ;
+Sg+Acc:mese%>m       FINAL1 ;
+Sg+Gen:mese%>n       FINAL1 ;
+Sg+Ill:mese%>se      FINAL1 ;
+Sg+Ine:mese%>sne     FINAL1 ;
+Sg+Ela:mese%>ste     FINAL1 ;
+Sg+Com:mes%>ine      FINAL1 ;
+Pl+Nom:%>%^COMPDISIMP%>mes%>%^DISIMPh        FINAL1 ;
+Pl+Nom:%>%^COMPDISIMP2%>mes%>%^DISIMPh        FINAL1 ;
+Pl+Acc:%>mes%>ide      FINAL1 ;
+Pl+Gen:%>%^COMPDISIMP%>mes%>%^DISIMPi        FINAL1 ;
+Pl+Gen:%>%^COMPDISIMP2%>mes%>%^DISIMPi        FINAL1 ;
+Pl+Ill:%>mes%>ide      FINAL1 ;
+Pl+Ine:%>mes%>ine      FINAL1 ;
+Pl+Ela:%>mes%>ijste    FINAL1 ;
+Pl+Com:%>mes%>igujmie  FINAL1 ;
  +Ess:mes%>ine         FINAL1 ;


LEXICON LAAHKOEH_ODD
LAAHKOEH_ÅBPOE ;
LAAHKOEH_OMMES ;

LEXICON LAAHKOEH_ÅBPOE
 +Sg+Nom:%>åbpoe          FINAL1 ;
 +Sg+Acc:%>åbpoe%>m       FINAL1 ;
 +Sg+Gen:%>åbpoe%>n       FINAL1 ;
 +Sg+Ill:%>åbpo%>se       FINAL1 ;
 +Sg+Ill+Uml:%>åbpe%>%^2UMLse	FINAL1      ; ! Causes Umlaut
 +Sg+Ine:%>åbpo%>sne      FINAL1 ;
 +Sg+Ela:%>åbpo%>ste      FINAL1 ;
 +Sg+Com:%>åbpo%>jne      FINAL1 ;
 +Pl+Nom:%>åbpoe%>h       FINAL1 ;
 +Pl+Acc:%>åbpo%>jde      FINAL1 ;
 +Pl+Gen:%>åbpoe%>j       FINAL1 ;
 +Pl+Ill:%>åbpo%>jde      FINAL1 ;
 +Pl+Ine:%>åbpo%>jne      FINAL1 ;
 +Pl+Ela:%>åbpo%>jste     FINAL1 ;
 +Pl+Com:%>åbpoe%>jgujmie FINAL1 ;
  +Ess:%>åbpo%>jne         FINAL1 ;
  
  +Sg+Nom:%>abpa          FINAL1 ;
  +Sg+Acc:%>abpa%>m       FINAL1 ;
  +Sg+Gen:%>abpa%>n       FINAL1 ;
  +Sg+Ill:%>abpe%>se      FINAL1 ;
  +Sg+Ine:%>abpe%>sne     FINAL1 ;
  +Sg+Ela:%>abpe%>ste     FINAL1 ;
  +Sg+Com:%>abp%>ine      FINAL1 ;
  +Ess:%>abp%>ine         FINAL1 ;
  +Pl+Nom:%>abpa%>h       FINAL1 ;
  +Pl+Acc:%>abp%>ide      FINAL1 ;
  +Pl+Gen:%>abpa%>j       FINAL1 ;
  +Pl+Ill:%>abp%>ide      FINAL1 ;
  +Pl+Ine:%>abp%>ine      FINAL1 ;
  +Pl+Ela:%>abp%>ijste    FINAL1 ;
  +Pl+Com:%>abpa%>jgujmie FINAL1 ;

LEXICON LAAHKOEH_OMMES
  +Sg+Nom:%>ommes%^DISIMP         FINAL1 ;
+Sg+Acc:%>ommese%>%^DISIMPm      FINAL1 ;
+Sg+Gen:%>ommese%>%^DISIMPn      FINAL1 ;
 +Sg+Ill:%>ommes%>asse            FINAL1 ; !Rule to delete Jesuse%>asse > Jesusasse
+Sg+Ine:%>ommes%>isnie           FINAL1 ;
+Sg+Ela:%>ommes%>istie           FINAL1 ;
+Sg+Com:%>ommes%>inie            FINAL1 ;
 +Pl+Nom:%>ommes%>%^DISIMPh       FINAL1 ;
 +Pl+Acc:%>ommes%>idie            FINAL1 ;
 +Pl+Gen:%>ommes%>%^DISIMPi       FINAL1 ;
 +Pl+Ill:%>ommes%>idie            FINAL1 ;
 +Pl+Ine:%>ommes%>inie            FINAL1 ;
 +Pl+Ela:%>ommes%>ijstie          FINAL1 ;
 +Pl+Com:%>ommes%>%^DISIMPigujmie FINAL1 ;
 +Pl+Com+Use/Sub:%>ommes%>%^DISIMPigyjmie FINAL1 ; !
  +Ess:%>ommes%>inie          FINAL1 ;

  +Sg+Nom:%>ammes%^DISIMP         FINAL1 ;
+Sg+Acc:%>ammese%>%^DISIMPm      FINAL1 ;
+Sg+Gen:%>ammese%>%^DISIMPn      FINAL1 ;
 +Sg+Ill:%>ammes%>asse            FINAL1 ; !Rule to delete Jesuse%>asse > Jesusasse
+Sg+Ine:%>ammes%>isnie           FINAL1 ;
+Sg+Ela:%>ammes%>istie           FINAL1 ;
+Sg+Com:%>ammes%>inie            FINAL1 ;
 +Pl+Nom:%>ammes%>%^DISIMPh       FINAL1 ;
 +Pl+Acc:%>ammes%>idie            FINAL1 ;
 +Pl+Gen:%>ammes%>%^DISIMPi       FINAL1 ;
 +Pl+Ill:%>ammes%>idie            FINAL1 ;
 +Pl+Ine:%>ammes%>inie            FINAL1 ;
 +Pl+Ela:%>ammes%>ijstie          FINAL1 ;
 +Pl+Com:%>ammes%>%^DISIMPigujmie FINAL1 ;
 +Pl+Com+Use/Sub:%>ammes%>%^DISIMPigyjmie FINAL1 ; !
  +Ess:%>ammes%>inie          FINAL1 ;


!LEXICON TJYÖREDIDH

!! Finite forms
!! ------------
! +V+Ind+Prs:%> VSUF-ODD-PRS ;
! +V+Ind+Prt:%> VSUF-ODD-PRT ;
! +V+Imprt:%>     VSUF-ODD-IMP ;

!! Infinite forms
!! --------------
! +V+Inf:%>idh             FINAL1 ;
! +V+ConNeg:%>%^DISIMPh    FINAL1 ;
! +V+VGen:%>%^DISIMPen     FINAL1 ; ! = GH Modalis, KB måtesform, GH Voluntativ
! +V+Act:%>immie           FINAL1 ; ! = GH verbalsubst, KB nomen actionis
! +V+Ger:%>%^DISIMPeminie  FINAL1 ; ! = GH Gerundium
! +V+PrsPrc:%>æjja         FINAL1 ; ! = GH Ptz.Pr. => must go to nominal lexicon instead
! +V+PrfPrc:%>amme         FINAL1 ; ! = GH Ptz.Pt.
                                   !   GH Ptz.Fut. b'ïssejässaa missing here
 
!!+V+VAbess:%>h            FINAL1 ; 
!! On the issue on a possible Verbal abessive (karitiv), cf Hasselbrink:
!! GH s. 139, V-Adj: präd -k(e)h , attr -k(e)s
!! äbrekh ohne zu regnen
!! äbreks der nicht regnet
!! baal'eks der nicht gräbt
!! b'üdnekh ungezwirnt
!! vädd'ekh ungegeben, ohne zu geben

!! Derivations
!! -----------
! +V+Der1+Der/NomAg:%»æjj@C.NeedNoun@     MAANA ;
! +V+Der1+Der/NomAct:%»imm@C.NeedNoun@    NomActEven ;
!! +V+Der3+Der/PassL:e%»sovv SOVVEDH ; ! XXX - the stem is quite varying for passives of this class
! +V+Der3+Der/ahtje:%»ahtj AHTJE ;

LEXICON LGIDH

! Finite forms
! ------------
 +V+Ind+Prs:%> VSUF-ODD-PRS ;
 +V+Ind+Prt:%> VSUF-ODD-PRT ;
 +V+Imprt:%>     VSUF-ODD-IMP ;

! Infinite forms
! --------------
 +V+Inf:%>idh             FINAL1 ;
 +V+ConNeg:%>%^DISIMPh    FINAL1 ;
 +V+VGen:%>%^DISIMPen     FINAL1 ; ! = GH Modalis, KB måtesform, GH Voluntativ
 +V+Act:%>immie           FINAL1 ; ! = GH verbalsubst, KB nomen actionis
 +V+Ger:%>%^DISIMPeminie  FINAL1 ; ! = GH Gerundium
 +V+PrsPrc:%>æjja         FINAL1 ; ! = GH Ptz.Pr. => must go to nominal lexicon instead
 +V+PrfPrc:%>amme         FINAL1 ; ! = GH Ptz.Pt.
                                   !   GH Ptz.Fut. b'ïssejässaa missing here
 
!+V+VAbess:%>h            FINAL1 ; 
! On the issue on a possible Verbal abessive (karitiv), cf Hasselbrink:
! GH s. 139, V-Adj: präd -k(e)h , attr -k(e)s
! äbrekh ohne zu regnen
! äbreks der nicht regnet
! baal'eks der nicht gräbt
! b'üdnekh ungezwirnt
! vädd'ekh ungegeben, ohne zu geben

! Derivations
! -----------
 +V+Der1+Der/NomAg:%»æjj@C.NeedNoun@     MAANA ;
 +V+Der1+Der/NomAct:%»imm@C.NeedNoun@    NomActEven ;
 +V+Der3+Der/ahtje:%»ahtj AHTJE ;





! Verbal affixes
! ==============

! Finite forms
! ------------

! Even

LEXICON V-I-PRS-SG ! Merge with V-EVEN-PRS if nothing special here.
 V-PRS-SG-12 ;
 V-PRS-SG-3 ;

LEXICON V-II-PRS-SG
 :oe       V-PRS-SG-12 ;
 +Uml:%^2UMLe  V-PRS-SG-3 ; ! ?? parallels the byörkesne case

LEXICON V-III-PRS-SG
 :a  V-PRS-SG-12 ; ! This should give guarka
 :oe V-PRS-SG-3 ; ! this is wrong, gives *guarka pro guarkoe
! perhaps use A2 as 0 rule, triggers deletion in front of aff border
! but then oe aff must come afterwards
! :oe FINAL1 ;  !This gave no tag! !archi-looking ?

LEXICON VSUF-V-EVEN-PRS
 :e  V-PRS-SG-1 ;
     V-PRS-SG-2 ;
 :oe V-PRS-SG-3 ;
 :'e			VSUF-EVEN-PRS-DUPL ;


LEXICON VSUF-EVEN-PRS-DUPL
 +Du1:X2n        		FINAL1	; !'e>oe
 +Du2:X4jidien            FINAL1	; !Long form
 +Du2:d%^DISIMPen		FINAL1	; !oe>o a>e ie>e
 +Du3:X3jægan			FINAL1	; !'e>0i
 +Du3+Use/Sub:b%^DISIMPen	    FINAL1	; ! !'e>0i
 +Pl1:b%^DISIMPe		FINAL1	; !oe>o a>e ie>e
 +Pl1:X4jibie		        FINAL1	; ! Long form
 +Pl2:X4jidie		        FINAL1	; ! Long form
 +Pl2:d%^DISIMPe		FINAL1	; !oe>o a>e ie>e
 +Pl3:X2h				FINAL1	; !'e>oe


LEXICON VSUF-EVEN-IMP
 +Sg2:ieh	    FINAL1  ;
 +Du2:eden      FINAL1  ;
 +Pl2:ede       FINAL1  ;


LEXICON VSUF-II-EVEN-IMP
 +Sg2:oeh	    FINAL1  ;
 +Du2:oden      FINAL1  ;
 +Pl2:ode       FINAL1  ;

LEXICON VSUF-III-EVEN-IMP
 +Sg2:ah	    FINAL1  ;
 +Du2:eden      FINAL1  ;
 +Pl2:ede       FINAL1  ;


LEXICON V-IV-EVEN-PRS
 :e		          V-PRS-SG-1 ;
 		          V-PRS-SG-2 ;
 +Sg3+Uml:%^3sUMLa	  FINAL1 ;
 +Du1+Uml:%^3dUMLien  FINAL1	;
 +Du2:eden		  FINAL1	;
 +Du2:ijidien		  FINAL1	;
 +Du3:ijægan	  FINAL1	;
 +Pl1:ebe		  FINAL1	;
 +Pl1:ijibie		  FINAL1	;
 +Pl2:ede		  FINAL1	;
 +Pl2:ijidie		  FINAL1	;
 +Pl3+Uml:%^3dUMLieh  FINAL1	;


LEXICON VSUF-IV-EVEN-IMP
 +Sg2:h		    FINAL1  ;
 +Du2:eden      FINAL1  ;
 +Pl2:ede       FINAL1  ;



LEXICON VSUF-VI-EVEN-PRS
 :e	          V-PRS-SG-1 ;
 	          V-PRS-SG-2 ;
 +Sg3:ie     	  FINAL1 ;
! :ie		  VSUF-EVEN-PRS-DUPL ;
 +Du1:ien         FINAL1	;
 +Du2:eden	  FINAL1	; !i>0
 +Du2:ijidien	  FINAL1	; !i>0
 +Du3:ijægan	  FINAL1	; !e>0
 +Pl1:ebe	  FINAL1	; !i>0
 +Pl1:ijibie	  FINAL1	; !i>0
 +Pl2:ijidie	  FINAL1	; !i>0
 +Pl2:ede	  FINAL1	; !i>0
 +Pl3:ieh         FINAL1	;



! Odd

LEXICON VSUF-ODD-PRS
    V-ODD-PRS-SG ;
    V-ODD-PRS-DUPL ;

LEXICON V-ODD-PRS-SG
 :%^DISIMPe V-PRS-SG-1 ;
 :%^DISIMP  V-PRS-SG-2 ;
 :%^DISIMPe V-PRS-SG-3 ;

LEXICON V-ODD-PRS-DUPL
 ODD_PRS_NON_DU3 ;
 ODD_PRS_DU3 ;

LEXICON ODD_PRS_NON_DU3
 +Du1:ien		FINAL1	;
 +Du2:idien		FINAL1	;
 +Pl1:ibie		FINAL1	;
 +Pl2:idie		FINAL1	;
 +Pl3:ieh		FINAL1	;

LEXICON ODD_PRS_DU3
 +Du3:ægan		FINAL1	;

LEXICON VSUF-ODD-PRT
VSUF-PRT-SG-12 ;
VSUF-PRT-SG-3 ;
VSUF-PRT-DUPL ;

LEXICON VSUF-ODD-IMP
 +Sg2:%^DISIMPh	FINAL1  ;
 +Du2:idien       FINAL1  ;
 +Pl2:idie        FINAL1  ;


! Contract


! LEXICON VSUF-CONTR-PRS
!      :e  V-PRS-SG-1 ;
!      :   V-PRS-SG-2 ;
!      :ie V-PRS-SG-3 ;
!            VSUF-CONTR-DUPL ;
! 
! LEXICON VSUF-CONTR-DUPL
!  +Du1:ien		FINAL1	;
!  +Du2:eden		FINAL1	;
! ! Dual third does not get an +CTR tag
!  +Pl1:ebe		FINAL1	;
!  +Pl2:ede		FINAL1	;
!  +Pl3:ieh		FINAL1	;
! 
! LEXICON VSUF-CONTR-PRT
!          VSUF-PRT-SG-12 ;
!          VSUF-PRT-DUPL ;
! 
! LEXICON VSUF-CONTR-IMP
!  +Sg2:h    FINAL1  ;
!  +Du2:eden FINAL1  ;
!  +Pl2:ede  FINAL1  ;


! Common even-odd-contr
! ---------------------

LEXICON V-PRS-SG-12 ! Kutt denne viss ikkje ref til
 V-PRS-SG-1 ;
 V-PRS-SG-2 ;

LEXICON V-PRS-SG-1
 +Sg1:m			FINAL1	; ! Border in prev lex

LEXICON V-PRS-SG-2
 +Sg2:h		FINAL1	;

LEXICON V-PRS-SG-3
 +Sg3:  		FINAL1	;

LEXICON VSUF-PRT
 VSUF-PRT-SG-12 ;
 VSUF-PRT-SG-3 ;
 VSUF-PRT-DUPL ;
 


LEXICON VSUF-PRT-SG-12
+Sg1:im		FINAL1	;
+Sg2:ih		FINAL1	;

LEXICON VSUF-PRT-SG-3
+Sg3:i		FINAL1	;
 +Sg3+Use/Sub:%^DISIMPi		FINAL1	; !


LEXICON VSUF-PRT-DUPL
+Du1:imen		FINAL1	;
+Du2:iden		FINAL1	;
+Du3:igan		FINAL1	;
+Pl1:imh		FINAL1	;
+Pl2:idh		FINAL1	;
+Pl3:in		    FINAL1	;




!LEXICON V-II-PRS-DUPL
! :oe		    VSUF-EVEN-PRS-DUPL ;
! +Du1:oen      FINAL1	;
! +Du2:oden		FINAL1	; !e>0
! +Du3:oejægan	FINAL1	;
! +Pl1:obe		FINAL1	; !e>0
! +Pl2:ode		FINAL1	; !e>0
! +Pl3:oeh		FINAL1	;

!LEXICON V-III-PRS-DUPL
! :a			VSUF-EVEN-PRS-DUPL ;
! +Du1:an       FINAL1	;
! +Du2:eden		FINAL1	; !a>e
! +Du3:ajægan	FINAL1	;
! +Pl1:ebe		FINAL1	; !a>e
! +Pl2:ede		FINAL1	; !a>e
! +Pl3:ah		FINAL1	;

! From V verbs
! +Du1:oen       FINAL1	; !'e>oe
! +Du2:eden		FINAL1	;
! +Du3:ijægan	FINAL1	; !e>i
! +Pl1:ebe		FINAL1	;
! +Pl2:ede		FINAL1	;
! +Pl3:oeh		FINAL1	; !'e>oe

!! LEXICON V-EVEN-PRS
!!   V-PRS-SG-12 ;
!!   V-PRS-SG-3 ;
!!    V-EVEN-PRS-DUPL ;

!LEXICON V-EVEN-PRS-DUPL
! :ie		VSUF-EVEN-PRS-DUPL ;
! +Du1:ien       FINAL1	;
! +Du2:eden		FINAL1	; !i>0
! +Du3:iejægan	FINAL1	;
! +Pl1:ebe		FINAL1	; !i>0
! +Pl2:ede		FINAL1	; !i>0
! +Pl3:ieh		FINAL1	;






! Final lexicon
! =============


LEXICON FINAL1
 ENDLEX ;
 +Foc/ge+Use/Circ:#ge ENDLEX ; !
 +Foc/gan+Use/Circ:#gan ENDLEX ; !
 +Foc/gih+Use/Circ:#gih ENDLEX ;	!
 +Foc/gænnah+Use/Circ:#gænnah ENDLEX ;	!

LEXICON ENDLEX
   @D.NeedNoun.ON@ # ;


! Divvun & Giellatekno - open source grammars for Sámi and other languages
! Copyright © 2000-2010 The University of Tromsø & the Norwegian Sámi Parliament
! http://giellatekno.uit.no & http://divvun.no
!
! This program is free software; you can redistribute and/or modify

! this file under the terms of the GNU General Public License as published by
! the Free Software Foundation, either version 3 of the License, or
! (at your option) any later version. The GNU General Public License
! is found at http://www.gnu.org/licenses/gpl.html. It is
! also available in the file $GTHOME/LICENSE.txt.
!
! Other licensing options are available upon request, please contact
! giellatekno@hum.uit.no or divvun@samediggi.no

LEXICON Verb
ij+V+Neg: NEG ;
lea+V: LEA ;
edtjedh+V:edtj EDTJEDH ;
aejliestidh:aejliest DÅAJVOEHTIDH ;
aelkedh:aelk BÅETEDH "börja" ;
baahkedidh:baahked GOLTELIDH "värma upp" ;
baajedh:baaj TJOEHPEDH "tillåta" ;
baataridh:baatar GOLTELIDH ;
badtjadidh:badtjad GOLTELIDH ;
bajkedh:bajk GUARKEDH "tappa hår" ;
bearkadidh:bearkad GOLTELIDH ;
beavkodh:beavk TJEARODH ;
beavnedh:beavn GUARKEDH "misstänka" ;
beelhkedh:beelhk GÖÖLEDH ;
beerkedh:beerk GÖÖLEDH "bärga, rädda" ;
beertedh:beert GÖÖLEDH ;
biejstedh:biejst BÅETEDH "ödelägga" ;
biesmedh:biesm BÅETEDH ;
bigkedh:bigk GÖÖLEDH "bygga" ;
bihkedh:bihk BÅETEDH "plocka" ;
boelehtjidh:boelehtj GOLTELIDH "bränna sig" ;
boerhkenidh:boerhken GOLTELIDH "slitas av, gå av" ;
buektedh:buekt BÅETEDH "bringa" ;
byöredh:byör VÅÅJNEDH "måsta" ;
 båetedh:bået BÅETEDH "komma" ; ! column 6 !V38
båårhkesjidh:båårhkesj GOLTELIDH "barka:garva (skinn och läder)" ;
bïedtedh:bïedt TJOEHPEDH "varna" ;
bïepmehtidh:bïepmeht DÅAJVOEHTIDH "mata" ;
 bïssedh:bïss TJOEHPEDH "tvätta" ; ! column 1 !V56
bïssedidh:bïssed GOLTELIDH "tvätta sig" ;
böörhkedh:böörhk GÖÖLEDH "slita av (en gång), dela renflock (om hund)" ;
daajhtodh:daajht TJEARODH ;
daanhtsodh:daanhts TJEARODH "dansa" ;
davvodh:davv TJEARODH "reparera" ;
deemedh:deem GÖÖLEDH "tämja (körren, hund)" ;
doekedh:doek TJOEHPEDH "sälja" ;
doeltedh:doelt TJOEHPEDH ;
dongkedh:dongk VÅÅJNEDH "beställa" ;
dåajvoehtidh:dåajvoeht DÅAJVOEHTIDH "lova (någon något, att göra något)" ;
dåarodh:dåar TJEARODH "slåss" ;
dååpedidh:dååped GOLTELIDH "finna en utväg, hålla på med något" ;
dïeredh:dïer TJOEHPEDH "arbeta planlöst så att ingenting bli gjort" ;
eadtjaldehtedh:eadtjaldeht ÅARAJEHTEDH ;
earadidh:earad GOLTELIDH "ro åt samma håll som man har ansiktet, staka" ;
faaledh:faal TJOEHPEDH "bjuda" ;
fahkedh:fahk GUARKEDH "vakna" ;
fååtesidh:fååtes GOLTELIDH "sakna, saknas, fattas" ;
fïjnedh:fïjn TJOEHPEDH "bli uppehållen" ;
gaarehtidh:gaareht DÅAJVOEHTIDH ;
gaarsjaldovvedh:gaarsjaldovv SOVVEDH ;
gabpeldidh:gabpeld GOLTELIDH ;
gadsehtidh:gadseht DÅAJVOEHTIDH ;
gahkedh:gahk GUARKEDH ;
gahtjedh:gahtj TJOEHPEDH "falla" ;
gajvedh:gajv TJOEHPEDH "svänga" ;
gaskedh:gask TJOEHPEDH ;
geervehtidh:geerveht DÅAJVOEHTIDH ;
gietskiedidh:gietskied DÅAJVOEHTIDH ;
gijhtedh:gijht BÅETEDH "tacka" ;
giltedh:gilt BÅETEDH "glänsa" ;
goeredh:goer TJOEHPEDH "bevege seg langs (noe), fölge langsmed noe" ;
goltelidh:goltel GOLTELIDH "lyssna" ;
govledh:govl TJOEHPEDH "höra" ;
govledh:govl VÅÅJNEDH "höras" ;
guepmierdidh:guepmierd GOLTELIDH ;
guhtsedh:guhts BÅETEDH "vaka, vara vaken, vara länge vaken om natten" ;
gurkedh:gurk GÖÖLEDH "hälla, slå" ;
gurredh:gurr BÅETEDH "sticka" ;
 gåarodh:gåar TJEARODH "bränna fast, fastna på botten" ; ! column 6 !V52
gåaskodh:gåask TJEARODH "väcka" ;
gåatodh:gåat TJEARODH "beta" ;
gåhtjodh:gåhtj TJEARODH "kalla" ;
gårrodh:gårr TJEARODH "leka" ;
gïehtjedidh:gïehtjed GOLTELIDH "se över, se grundligt efter, undersöka (om alla renar er där, om främmande renar kommit in i hjorden)" ;
gïjkedh:gïjk TJOEHPEDH "lysa" ;
haampeldidh:haampeld GOLTELIDH "ro åt samma håll som man har ansiktet" ;
haeliehtidh:haelieht DÅAJVOEHTIDH "flyga" ;
heannadidh:heannad GOLTELIDH "ske inträffa" ;
heehkedh:heehk GÖÖLEDH "hacka upp (t.ex. kött)" ;
huhtedh:huht BÅETEDH "gläfsa" ;
håhkesjidh:håhkesj GOLTELIDH ;
hïetedh:hïet TJOEHPEDH "frusta" ;
jaavoelidh:jaavoel GOLTELIDH "försvinna" ;
jeatjahtehtedh:jeatjahteht ÅARAJEHTEDH "förändra" ;
 jiehtedh:jieht BÅETEDH "säga" ; ! column 4 !V34
joekedidh:joeked GOLTELIDH "dela ut (till flera)" ;
jåerhkedh:jåerhk BÅETEDH "förlänga, skarva (nåt som är för kort)" ;
jöörtedh:jöört GÖÖLEDH ;
krïevedh:krïev TJOEHPEDH "kräva" ;
loedtenidh:loedten GOLTELIDH "rämna, spricka" ;
lohkedh:lohk TJOEHPEDH "läsa" ;
lovvedh:lovv TJOEHPEDH "bli våt" ;
luhpiedidh:luhpied GOLTELIDH ;
lyjhkedh:lyjhk VÅÅJNEDH "gilla" ;
marhkedh:marhk TJOEHPEDH "mörda" ;
mieriedidh:mieried GOLTELIDH "foreskrive, forordne" ;
moenedidh:moened GOLTELIDH "gissa" ;
mohtedidh:mohted GOLTELIDH ;
mojhtelidh:mojhtel GOLTELIDH "försöka minnas, försöka komma på" ;
mujhtedh:mujht BÅETEDH "minnas" ;
mujjehtidh:mujjeht DÅAJVOEHTIDH ;
måjhtajehtedh:måjhtajeht ÅARAJEHTEDH "påminna" ;
 mïnnedh:mïnn TJOEHPEDH "besöka, gå" ; !column 1 !V56
möörjedh:möörj GÖÖLEDH "plocka bär" ;
nehkiehtidh:nehkieht DÅAJVOEHTIDH "puffa, skjuta (fram, på, ut), (hollå på att) skjuta på" ;
njabpedidh:njabped GOLTELIDH ;
njorkedidh:njorked GOLTELIDH ;
njovhkedidh:njovhked GOLTELIDH ;
noeledidh:noeled GOLTELIDH "klä av sej" ;
nåajtodh:nåajt TJEARODH "spå" ;
orrestidh:orrest DÅAJVOEHTIDH "förnya, upprepa" ;
plienedh:plien BÅETEDH "knäcka" ;
pruvredh:pruvr GÖÖLEDH "gifta sej" ;
raejkiemdidh:raejkiemd GOLTELIDH "göra hål i ngt (sydl.)" ;
rahkestidh:rahkest DÅAJVOEHTIDH "hyvla" ;
reakadidh:reakad GOLTELIDH "bli född, födas" ;
ringkedh:ringk GÖÖLEDH "ringa, telefonera" ;
ryöjnesjidh:ryöjnesj GOLTELIDH "valla" ;
saangerdidh:saangerd GOLTELIDH ;
saemiestidh:saemiest DÅAJVOEHTIDH "tala samiska" ;
seavahtidh:seavaht DÅAJVOEHTIDH "vinka, göra tecken (med handen)" ;
seejedh:seej GÖÖLEDH "så, strö/sprida ngt (tex. renhjord)" ;
seereldehtedh:seereldeht ÅARAJEHTEDH ;
sigkestidh:sigkest DÅAJVOEHTIDH "dra, rycka en gång" ;
sjuehkiehtidh:sjuehkieht DÅAJVOEHTIDH "sucka en gång" ;
sjugniedidh:sjugnied GOLTELIDH "skapa" ;
smååhkedh:smååhk VÅÅJNEDH "smaka" ;
snihkiestidh:snihkiest DÅAJVOEHTIDH "gråta, snörvla" ;
snåhkaridh:snåhkar GOLTELIDH "snubbla, falla framåt" ;
soeskedh:soesk TJOEHPEDH "tugga" ;
soptsesovvedh:soptsesovv SOVVEDH ;
steegkedh:steegk GÖÖLEDH "stänga" ;
sualadidh:sualad GOLTELIDH "stjäla" ;
suejielidh:suejiel GOLTELIDH ;
såålhtedh:såålht VÅÅJNEDH "salta" ;
sïllestidh:sïllest DÅAJVOEHTIDH "kliva över" ;
sööpedh:sööp GÖÖLEDH "sopa" ;
 tjaeledh:tjael BÅETEDH "skriva" ; ! column 5 !V36
tjahkasjidh:tjahkasj GOLTELIDH "sitta" ;
tjalkedh:tjalk GUARKEDH "falla igenom" ;
tjalkedh:tjalk TJOEHPEDH "spytte" ;
tjarnedh:tjarn TJOEHPEDH "dykke" ;
tjietskesjidh:tjietskesj GOLTELIDH ;
tjuedtjielidh:tjuedtjiel GOLTELIDH ;
tjuvliestidh:tjuvliest DÅAJVOEHTIDH "kyssa" ;
 tjåadtjodh:tjåadtj TSEAHKODH "stå" ; ! column 6 !V52
tjïelkedh:tjïelk TJOEHPEDH ;
tjïrrehtidh:tjïrreht DÅAJVOEHTIDH "bötlägga" ;
tsaapedh:tsaap TJOEHPEDH "karva" ;
tsåapkodh:tsåapk TJEARODH "bryta i stycken" ;
unniedidh:unnied GOLTELIDH ;
uvtedh:uvt BÅETEDH "undvika" ;
uvtedidh:uvted GOLTELIDH ;
vaestiedidh:vaestied GOLTELIDH "svara" ;
veeledidh:veeled GOLTELIDH "luta sig" ;
veeljedh:veelj GÖÖLEDH "välja" ;
viehkiehtidh:viehkieht DÅAJVOEHTIDH "hjälpa" ;
voejedh:voej TJOEHPEDH "svømme" ;
voeledh:voel TJOEHPEDH ;
 vuejnedh:vuejn BÅETEDH "se, titta" ; ! column 7 !V40
vuetjedh:vuetj BÅETEDH "skjuta" ;
vïenhtedh:vïenht TJOEHPEDH "tro, anta, mena, tänka" ;
vïssjedh:vïssj TJOEHPEDH "orka" ;
åadtjodh:åadtj TJEARODH "få" ;
 åajvahtehtedh:åajvahteht ÅARAJEHTEDH "råda" ; !SOUTH
åestedh:åest BÅETEDH "köpa" ;
ånnadidh:ånnad GOLTELIDH "unna sig" ;
! Divvun & Giellatekno - open source grammars for Sámi and other languages
! Copyright © 2000-2010 The University of Tromsø & the Norwegian Sámi Parliament
! http://giellatekno.uit.no & http://divvun.no
!
! This program is free software; you can redistribute and/or modify
! this file under the terms of the GNU General Public License as published by
! the Free Software Foundation, either version 3 of the License, or
! (at your option) any later version. The GNU General Public License
! is found at http://www.gnu.org/licenses/gpl.html. It is
! also available in the file $GTHOME/LICENSE.txt.
!
! Other licensing options are available upon request, please contact
! giellatekno@hum.uit.no or divvun@samediggi.no

LEXICON FirstComponent
 aajkohke+CmpN/SgN+CmpN/SgN:aajkohk R ; !
 aehtjie+CmpN/SgN+CmpN/SgN:aehtj R ; !
 bæjngolds+CmpN/SgN+CmpN/SgN:bæjngolds R ; !
 dåarehtje+N+Sg+Nom+CmpN/SgN:dåarehtje R ; !
 iehkede+CmpN/SgN+CmpN/SgN:iehkeds R ; !
 jåvle+CmpN/SgN+CmpN/SgN:jåvle R ; !
 jåvlh+CmpN/SgN+CmpN/SgN:jåvlh R ; !
 luhkie+CmpN/SgN+CmpN/SgN:luhkie R ; !
 maadter+CmpN/SgN+CmpN/SgN:maadter R ; !
 maake+CmpN/SgN+CmpN/SgN:maake R ; !
 skïemtje+CmpN/SgN+CmpN/SgN:skïemtje R ; !
 tjidtjie+CmpN/SgN+CmpN/SgN:tjidtj R ; !
 tsåelhkie+CmpN/SgN+CmpN/SgN:tsåelhkie R ; !
 veete+CmpN/SgN+CmpN/SgN:veete R ; !
 vuentiemie+N+Sg+Nom+CmpN/SgN?:vuentiemie R ; !
 åarjel+CmpN/SgN+CmpN/SgN:åarjel R ; !


LEXICON Noun
aajege:aaje AAJEGE ;
 aajhtere+CmpN/SgN+CmpN/SgG+CmpN/PlG:aajhter N_ODD ; !
aajhtoe:aajht N_OE_UML ;
 aajja+CmpN/SgN+CmpN/SgG+CmpN/PlG:aajj AAHKA ; !
 aajkohke+CmpN/SgN+CmpN/SgG+CmpN/PlG:aajkoehk DAKTERE ; !
 aalkove+CmpN/SgN+CmpN/SgG+CmpN/DefPlGen+CmpN/SgNomLeft+CmpN/SgGenLeft+CmpN/PlGenLeft:aalkov N_ODD ; !
 aaltere+CmpN/SgN+CmpN/SgG+CmpN/DefPlGen+CmpN/SgNomLeft+CmpN/SgGenLeft+CmpN/PlGenLeft:aaltar N_ODD ; !
 aamhtese#gïetedallije+CmpN/SgN+CmpN/SgG+CmpN/PlG:aamhtese#gïetedallij IJE_ODD ; !
aamhtese:aamhtes N_ODD ;
 aarh#skuvle+CmpN/SgN+CmpN/SgG+CmpN/PlG:aarh#skuvl NIEJTE ; !
aarhte:aarht NIEJTE ;
 aarhtse+CmpN/SgN+CmpN/SgG+CmpN/PlG:aarhts NIEJTE ; !
 aarke+CmpN/SgN+CmpN/SgG+CmpN/PlG:aark NIEJTE ; !
 aarpije+CmpN/SgN+CmpN/SgG+CmpN/PlG:aarpij IJE_ODD ; !
 aehtjie+CmpN/SgN+CmpN/SgG+CmpN/PlG:aehtj TJIDTJIE ; !
 aejkie+CmpN/SgN+CmpN/SgG+CmpN/PlG+CmpN/SgNomLeft+CmpN/SgGenLeft+CmpN/PlGenLeft:aejk N_IE ; !
 aejlege+CmpN/SgN+CmpN/SgG+CmpN/PlG:aejlieg N_ODD ; !
 aerede+CmpN/SgN+CmpN/SgG+CmpN/PlG:aeried N_ODD ; !
aerpie:aerp N_IE ;
ammes#gïele:ammes#gïel NIEJTE ;
baakoe#guvvie:baakoe#guvv N_IE ;
baakoe#låhkoe:baakoe#låhk N_OE_UML ; 
 baalka+CmpN/SgN+CmpN/SgG+CmpN/PlG:baalk MAANA ; !
baaroe:baar N_OE_UML ;
 baataræjja+CmpN/SgN+CmpN/SgG+CmpN/PlG:baataræjj MAANA ; !
 baenie#dåaktere+CmpN/SgN+CmpN/SgG+CmpN/PlG:baenie#dåaktar N_ODD ; !
baetie:baet N_IE ;
 bahha+CmpN/SgN+CmpN/SgG+CmpN/PlG:bahh MAANA ; !
bangseme:bangsem N_ODD ;
 barkoe#dåehkie+CmpN/SgN+CmpN/SgG+CmpN/PlG:barkoe#dåehk N_IE ; !
 bearjadahke+CmpN/SgN+CmpN/SgG+CmpN/PlG:bearjadahk NIEJTE ; !
biejjie#gærja:biejjie#gærj MAANA ;
 biejjie+CmpN/SgN+CmpN/SgG+CmpN/PlG:biejj N_IE ; !
bietsie:biets N_IE ;
budsjedte:budsjedt NIEJTE ;
busse:buss NIEJTE ;
 båatsoe+CmpN/SgN+CmpN/SgG+CmpN/PlG:båats N_OE ; !
bïenghke:bïenghk NIEJTE ;
bïerjese:bïerjes N_ODD ;
 bïevle+CmpN/SgN+CmpN/SgG+CmpN/PlG:bïevl NIEJTE ; !
bïhkedimmie:bïhkedimm N_IE ;
bïjle:bïjl NIEJTE ;
bïrsje:bïrsj NIEJTE ;
daajje:daajj NIEJTE ;
daebrie:daebr N_IE ;
 daelvie+CmpN/SgN+CmpN/SgG+CmpN/PlG:daelv N_IE ; !
darjome#baakoe:darjome#baak N_OE_UML ;
dealoe:deal N_OE_UML ;
dearhka:dearhk MAANA ;
 doekije+CmpN/SgN+CmpN/SgG+CmpN/PlG:doekij IJE_ODD ; !
dorjehtæjja:dorjehtæjj MAANA ;
duahpa:duahp MAANA ;
 duarsta+CmpN/SgN+CmpN/SgG+CmpN/PlG:duarst MAANA ; !
skirre#duarsta:skirre#duarst MAANA ;
dulvie:dulv N_IE ;
 duvvehke+CmpN/SgN+CmpN/SgG+CmpN/PlG:duvviehk N_ODD ; !
 dåaktere+CmpN/SgN+CmpN/SgG+CmpN/PlG:dåaktar N_ODD ; !
dåemiedimmie:dåemiedimm N_IE ;
dågka:dågk MAANA ;
dåtnoe:dåtn N_OE_UML ;
dååjrehtimmie:dååjrehtimm N_IE ;
 dååpmehke+CmpN/SgN+CmpN/SgG+CmpN/PlG:dååpmehk N_ODD ; !
eabnoe:eabn N_OE_UML ;
 eatneme+CmpN/SgN+CmpN/SgG+CmpN/PlG:eatnam N_ODD ; !
 eengkele+CmpN/SgN+CmpN/SgG+CmpN/PlG:eengkel N_ODD ; !
 elmie+CmpN/SgN+CmpN/SgG+CmpN/PlG:elm N_IE ; !
evtiedimmie:evtiedimm N_IE ;
faage#suerkie:faage#suerk N_IE ;
fealloe:feall N_OE_UML ;
 fåvhta+CmpN/SgN+CmpN/SgG+CmpN/PlG:fåvht MAANA ; !
fæjroe:fæjr N_OE_UML ;
 gaagkije+CmpN/SgN+CmpN/SgG+CmpN/PlG:gaagkij IJE_ODD ; !
 gaajhtse+CmpN/SgN+CmpN/SgG+CmpN/PlG:gaajhts NIEJTE ; !
 gaase+CmpN/SgN+CmpN/SgG+CmpN/PlG:gaas NIEJTE ; !
 gaedtie+CmpN/SgN+CmpN/SgG+CmpN/PlG:gaedt N_IE ; !
gaejpie:gaejp N_IE ;
gajpe:gajp NIEJTE ;
garre#laejpie:garre#laejp N_IE ;
gaske#viermie:gaske#vierm N_IE "nät, fiskenät" ;
gaskestalleme:gaskestallem N_ODD ;
gejhkehke:gejhkiehk N_ODD ;
goehpe:goehp NIEJTE ;
goelpene#ståaroe:goelpene#ståar N_OE_UML ;
goerpe#maaksoe:goerpe#maaks N_OE_UML ;
goerve:goerv NIEJTE ;
goese:goes NIEJTE ;
 goevte+CmpN/SgN+CmpN/SgG+CmpN/PlG:goevt NIEJTE ; !
 gohkedæjja+CmpN/SgN+CmpN/SgG+CmpN/PlG:gohkedæjj MAANA ; !
 golke+CmpN/SgN+CmpN/SgG+CmpN/PlG:golk NIEJTE ; !
govkije:govkij IJE_ODD ;
govne:govn NIEJTE ;
 govse+CmpN/SgN+CmpN/SgG+CmpN/PlG:govs NIEJTE ; !
guapa:guap MAANA ;
 guedtede+CmpN/SgN+CmpN/SgG+CmpN/PlG:guedtied N_ODD ; !
 guedtije+CmpN/SgN+CmpN/SgG+CmpN/PlG:guedtiej IJE_ODD ; !
 guelie+CmpN/SgN+CmpN/SgG+CmpN/PlG:guel N_IE ; !
 guhtsije+CmpN/SgN+CmpN/SgG+CmpN/PlG:guhtsiej IJE_ODD ; !
guvvie#raajroe:guvvie#raajr N_OE_UML ;
gåahta:gåaht MAANA ;
 gåatome#laante+CmpN/SgN+CmpN/SgG+CmpN/PlG:gåatome#laant NIEJTE ; !
 gåetie+CmpN/SgN+CmpN/SgG+CmpN/PlG:gået N_IE ; !
gånka:gånk MAANA ;
gårroe:gårr N_OE_UML ;
gærja:gærj MAANA ;
gæstoe:gæst N_OE_UML ;
 gïeke+CmpN/SgN+CmpN/SgG+CmpN/PlG:gïek NIEJTE ; !
 gïerene+CmpN/SgN+CmpN/SgG+CmpN/PlG:gïeren N_ODD ; !
gïete:gïet NIEJTE ;
 gïjre#daelvie+CmpN/SgN+CmpN/SgG+CmpN/PlG:gïjre#daelv N_IE ; !
 gïjre+CmpN/SgN+CmpN/SgG+CmpN/PlG:gïjr NIEJTE ; !
haerhpie:haerhp N_IE ;
 haerrie+CmpN/SgN+CmpN/SgG+CmpN/PlG:haerr N_IE ; !
healsoe:heals N_OE_UML ;
 hearra+CmpN/SgN+CmpN/SgG+CmpN/PlG:hearr MAANA ; !
 hievnie+CmpN/SgN+CmpN/SgG+CmpN/PlG:hievn N_IE ; !
hille:hill NIEJTE ;
 hos#båanta+CmpN/SgN+CmpN/SgG+CmpN/PlG:hos#båant MAANA ; !
håagke:håagk NIEJTE ;
håaleme:håalem N_ODD ;
 håannege+Use/Sub:håanneg N_ODD ; ! 
hælloe:hæll N_OE_UML ;
 hïelje+CmpN/SgN+CmpN/SgG+CmpN/PlG:hïelj NIEJTE ; !
 in^stitusjovne+CmpN/SgN+CmpN/SgG+CmpN/PlG:in^stitusjovn NIEJTE ; !
 jaepie#boelhke+CmpN/SgN+CmpN/SgG+CmpN/PlG:jaepie#boelhk NIEJTE ; !
jeestere:jeester N_ODD ;
 jemhkelde+CmpN/SgN+CmpN/SgG+CmpN/PlG:jemhkield N_ODD ; !
 jemhkele+CmpN/SgN+CmpN/SgG+CmpN/PlG:jemhkiel N_ODD ; !
jiehtege:jiehtieg N_ODD ;
jielie#guvvie:jielie#guvv N_IE ;
jiermie:jierm N_IE ;
 johke+CmpN/SgN+CmpN/SgG+CmpN/PlG:johk NIEJTE ; !
joptse:jopts NIEJTE ;
 jupmele+CmpN/SgN+CmpN/SgG+CmpN/PlG:jupmiel N_ODD ; !
jåvle#vadtese:jåvle#vadtes N_ODD ;
 jåvle+CmpN/SgN+CmpN/SgG+CmpN/PlG:jåvl NIEJTE "jul" ; !
 jïjje+CmpN/SgN+CmpN/SgG+CmpN/PlG:jïjj NIEJTE ; !
 jöömmetje+CmpN/SgN+CmpN/SgG+CmpN/PlG:jöömmetj N_ODD ; !
klaahka:klaahk MAANA ;
kraana:kraan MAANA ;
 krijke+CmpN/SgN+CmpN/SgG+CmpN/PlG:krijk NIEJTE ; !
kroenes#aate:kroenes#aat NIEJTE ;
kråane:kråan NIEJTE ;
kråvnoe:kråvn N_OE_UML ;
kultuvre:kultuvr NIEJTE ;
kåale:kåal NIEJTE ;
kåanste:kåanst NIEJTE ;
laake:laak NIEJTE ;
laavkoe:laavk N_OE_UML ;
laavlome:laavloem N_ODD ;
lahtestimmie:lahtestimm N_IE ;
leaksoe:leaks N_OE_UML ;
 ledtie+CmpN/SgN+CmpN/SgG+CmpN/PlG:ledt N_IE ; !
 leekedæjja+CmpN/SgN+CmpN/SgG+CmpN/PlG:leekedæjj MAANA ; !
leerehte:leereht N_ODD ;
liejpie:liejp N_IE ;
lijhkie#sjåarhtoe:lijhkie#sjåarht N_OE_UML ;
 loese+CmpN/SgN+CmpN/SgG+CmpN/PlG:loes NIEJTE ; !
læhkoe:læhk N_OE_UML ;
lïeme:lïem NIEJTE ;
 maadth#skuvle+CmpN/SgN+CmpN/SgG+CmpN/PlG:maadth#skuvl NIEJTE ; !
maana#vaarjelimmie:maana#vaarjelimm N_IE ;
meadtoe:meadt N_OE_UML ;
meetere:meeter N_ODD ;
mielhkie:mielhk N_IE ;
 moehtege+CmpN/SgN+CmpN/SgG+CmpN/PlG:moeht BAARTEGE ; !
mueksie:mueks N_IE ;
måerie:måer N_IE ;
måvhka:måvhk MAANA ;
mïetske:mïetsk NIEJTE ;
mïjle:mïjl NIEJTE ;
nahkere:nahkar N_ODD ;
neavroe:neavr N_OE_UML ;
 njaaka+CmpN/SgN+CmpN/SgG+CmpN/PlG:njaak MAANA ; !
njaelmie:njaelm N_IE ;
njaltje:njaltj NIEJTE ;
njoektjeme:njoektjem N_ODD ;
njoele:njoel NIEJTE ;
 noere#skuvle+CmpN/SgN+CmpN/SgG+CmpN/PlG:noere#skuvl NIEJTE ; !
noerhte:noerht NIEJTE ;
pluahta:pluaht MAANA ;
 pluevie+CmpN/SgN+CmpN/SgG+CmpN/PlG:pluev N_IE ; !
plåamstere:plåamster N_ODD ;
 politihke:politihk NIEJTE ; !XXX not analysed
 pollise+CmpN/SgN+CmpN/SgG+CmpN/PlG:pollis NIEJTE ; !
prosente:prosent NIEJTE ;
prutnie:prutn N_IE ;
pråvhkoe:pråvhk N_OE_UML ;
prægkoe:prægk N_OE_UML ;
 påajke+CmpN/SgN+CmpN/SgG+CmpN/PlG:påajk NIEJTE ; !
 påaske+CmpN/SgN+CmpN/SgG+CmpN/PlG:påask NIEJTE ; !
 raejrie+CmpN/SgN+CmpN/SgG+CmpN/PlG:raejr N_IE ; !
 rahka+CmpN/SgN+CmpN/SgG+CmpN/PlG:rahk MAANA ; !
ravve:ravv NIEJTE ;
reakta#öörnege:reakta#öörneg N_ODD ;
 reakta+CmpN/SgN+CmpN/SgG+CmpN/PlG:reakt MAANA ; !
 rijhke+CmpN/SgN+CmpN/SgG+CmpN/PlG:rijhk NIEJTE ; !
 roeste+CmpN/SgN+CmpN/SgG+CmpN/PlG:roest NIEJTE ; !
 råantja+CmpN/SgN+CmpN/SgG+CmpN/PlG:råantj MAANA ; !
 råate+CmpN/SgN+CmpN/SgG+CmpN/PlG:råat NIEJTE ; !
ræjhkoesvoete:ræjhkoesvoet NIEJTE ;
ræjtoe:ræjt N_OE_UML ;
rïektese:rïektes N_ODD ;
rïesege:rïeseg N_ODD ;
 rööhtse+CmpN/SgN+CmpN/SgG+CmpN/PlG:rööhts NIEJTE ; !
röövre:röövr NIEJTE ;
 reajnoe#almetje+CmpN/SgN+CmpN/SgG+CmpN/PlG:reajnoe#almetj N_ODD ; !
saalme:saalm NIEJTE ;
 saejtie+CmpN/SgN+CmpN/SgG+CmpN/PlG:saejt N_IE ; !
 saevege:saevieg N_ODD "flagg" ; ! gaamegisnie
 sarve#dajve+CmpN/SgN+CmpN/SgG+CmpN/PlG:sarve#dajv NIEJTE ; !
savka:savk MAANA ;
searome:searoem N_ODD ;
sjïjle:sjïjl NIEJTE ;
skaamoe:skaam N_OE_UML ;
skaara:skaar MAANA ;
skaavhte#baenie:skaavhte#baen N_IE ;
 skoerhtje+CmpN/SgN+CmpN/SgG+CmpN/PlG:skoerhtj NIEJTE ; !
 skohtje+CmpN/SgN+CmpN/SgG+CmpN/PlG:skohtj NIEJTE ; !
 skåake+CmpN/SgN+CmpN/SgG+CmpN/PlG:skåak NIEJTE ; !
 skåaknge+CmpN/SgN+CmpN/SgG+CmpN/PlG:skåakng NIEJTE ; !
 skåvloe+CmpN/SgN+CmpN/SgG+CmpN/PlG:skåvl N_OE_UML ; !
 skïedtje+CmpN/SgN+CmpN/SgG+CmpN/PlG:skïedtj NIEJTE ; !
slærra:slærr MAANA ;
 snjaltje+CmpN/SgN+CmpN/SgG+CmpN/PlG:snjaltj NIEJTE "juli" ; !
snjuhtjie:snjuhtj N_IE ;
soejkesje:soejkesj N_ODD ;
 soekse+CmpN/SgN+CmpN/SgG+CmpN/PlG:soeks NIEJTE ; !
soelkehtimmie:soelkehtimm N_IE ;
 staate+CmpN/SgN+CmpN/SgG+CmpN/PlG:staat NIEJTE ; !
staellie:staell N_IE ;
steeblege:steeble AAJEGE ;
stovle:stovl NIEJTE ;
 straejmie+CmpN/SgN+CmpN/SgG+CmpN/PlG:straejm N_IE ; !
stuhtje:stuhtj NIEJTE ;
 ståapoe+CmpN/SgN+CmpN/SgG+CmpN/PlG:ståap N_OE_UML ; !
ståaroe:ståar N_OE_UML ;
 suelnie+CmpN/SgN+CmpN/SgG+CmpN/PlG:sueln N_IE ; !
 svaale+CmpN/SgN+CmpN/SgG+CmpN/PlG:svaal NIEJTE ; !
svaalhtese:svaalhtes N_ODD ;
svaatjkoe:svaatjk N_OE_UML ;
såake:såak NIEJTE ;
såekie:såek N_IE ;
 såångedæjja+CmpN/SgN+CmpN/SgG+CmpN/PlG:såångedæjj MAANA ; !
sïetere:sïeter N_ODD ;
teekste#gïetedalleme:teekste#gïetedallem N_ODD ;
teekste:teekst NIEJTE ;
tjaakse:tjaaks NIEJTE ;
 tjahke#baahkoe+CmpN/SgN+CmpN/SgG+CmpN/PlG:tjahke#baahk N_OE ; !
tjalmese:tjalmes N_ODD ;
tjearone:tjearoen N_ODD ;
 tjidtjie+CmpN/SgN+CmpN/SgG+CmpN/PlG:tjidtj TJIDTJIE ; !
 tjirkije+CmpN/SgN+CmpN/SgG+CmpN/PlG:tjirkij IJE_ODD ; !
 tjoere+CmpN/SgN+CmpN/SgG+CmpN/PlG:tjoer NIEJTE ; !
tjoevke:tjoevk NIEJTE ;
tjoevtenje:tjoevtenj N_ODD ;
 tjoevtje+CmpN/SgN+CmpN/SgG+CmpN/PlG:tjoevtj NIEJTE ; !
 tjåktja+CmpN/SgN+CmpN/SgG+CmpN/PlG:tjåktj MAANA ; !
tjïelhke:tjïelhk NIEJTE ;
tjïengele:tjïengel N_ODD ;
tjïrkes#voete:tjïrkes#voet NIEJTE ;
 transportööre+CmpN/SgN+CmpN/SgG+CmpN/PlG:transportöör NIEJTE ; !
 trïengke+CmpN/SgN+CmpN/SgG+CmpN/PlG:trïengk NIEJTE ; !
 trööhnege+CmpN/SgN+CmpN/SgG+CmpN/PlG:trööhneg N_ODD ; !
tseegkeme:tseegkem N_ODD ;
 tsiehkie#baakoe+CmpN/SgN+CmpN/SgG+CmpN/PlG:tsiehkie#baak N_OE_UML ; !
tsåekie:tsåek N_IE ;
tsælloe:tsæll N_OE_UML ;
 tåallere+CmpN/SgN+CmpN/SgG+CmpN/PlG:tåaller N_ODD ; !
 unnebe#låhkoe+CmpN/SgN+CmpN/SgG+CmpN/PlG:unnebe#låhk N_OE_UML ; !
vaanhtse:vaanhts NIEJTE ;
 vearolde+CmpN/SgN+CmpN/SgG+CmpN/PlG:vearold N_ODD ; !
 veartene+CmpN/SgN+CmpN/SgG+CmpN/PlG:veartan N_ODD ; !
vedtneme:vedtnem N_ODD ;
veeljeme:veeljem N_ODD ;
viehkie#vierhtie:viehkie#vierht N_IE ;
tjöödtjestimmie#sijjie:tjöödtjestimmie#sijj N_IE ;
 voejkene+CmpN/SgN+CmpN/SgG+CmpN/PlG:voejken N_ODD ; !
 vuanove+CmpN/SgN+CmpN/SgG+CmpN/PlG:vuanav N_ODD "svigermor" ;  !
 vuanove+CmpN/SgN+CmpN/SgG+CmpN/PlG:vuanov NIEJTE ; !
 værtoe+CmpN/SgN+CmpN/SgG+CmpN/PlG:vært N_OE_UML ; !
 vïelle+CmpN/SgN+CmpN/SgG+CmpN/PlG:vïell MAAKE "bror" ; !
 vïjve+CmpN/SgN+CmpN/SgG+CmpN/PlG:vïjv NIEJTE ; !
 vöönhtse+CmpN/SgN+CmpN/SgG+CmpN/PlG:vöönhts NIEJTE ; !
 åabpa+CmpN/SgN+CmpN/SgG+CmpN/PlG:åabp AAHKA "syster" ; !
åakere:åaker N_ODD ;
 åarjel#saemie+CmpN/SgN+CmpN/SgG+CmpN/PlG:åarjel#saem N_IE ; !
åasa:åas MAANA ;
åedtjie:åedtj N_IE ;
 ïelje+CmpN/SgN+CmpN/SgG+CmpN/PlG:ïelj NIEJTE ; !
 unnebe#låhkoe+CmpN/SgN+CmpN/SgG+CmpN/PlG:unnebe#låhk N_OE ; !
Hedmarhke:Hedmarhk NIEJTE ; 
råase:råas NIEJTE; 
predikative:predikati IVE ; 
! Divvun & Giellatekno - open source grammars for Sámi and other languages
! Copyright © 2000-2010 The University of Tromsø & the Norwegian Sámi Parliament
! http://giellatekno.uit.no & http://divvun.no
!
! This program is free software; you can redistribute and/or modify
! this file under the terms of the GNU General Public License as published by
! the Free Software Foundation, either version 3 of the License, or
! (at your option) any later version. The GNU General Public License
! is found at http://www.gnu.org/licenses/gpl.html. It is
! also available in the file $GTHOME/LICENSE.txt.
!
! Other licensing options are available upon request, please contact
! giellatekno@hum.uit.no or divvun@samediggi.no

LEXICON Adjective
buajtehks:buajtahk Ces-Ces-Ce-ODD-3 ; 
aareh:aare h-h-EVEN-1 ; !aarebi, aaremes
aareh:aare h-h-ODD-1 ; !aarehkåbpoe, aarehkommes 'hk', 'g' ,'ht' ? 
aareh:aareg ODDCOMP ; !XXX norm? (Lohkede saemien s.116)"dagkoe gogkoe dle aaregommes" 
aevhkies:aevhk ies-ies-ie-EVEN-3 ; 
barras:barra as-an-ODD-4 ; ! UMLAUT PRED 
besteles+CmpN/SgG+CmpN/PlG:bestiel Ces-Ces-Ce-ODD-3 ; !!VOKALUTVIDELSE COMP:IE!
båajhtoeh:båajhtoe h-h-ODD-1 ; 
daerpies:daerp ies-ies-ie-EVEN-3 ; 
eensi+CmpN/SgN+CmpN/SgG+CmpN/PlG:eensi NULL-NULL-ODD-1 ; !
eensi+CmpN/SgN+CmpN/SgG+CmpN/PlG:eensig ODDCOMP ; !eensigåbpoe !
gamte+A+Comp+Attr:gemtie%>%^COMPDISIMPbe FINAL1 ; ! e(1)-stamme
gamte+A+Comp+Der1+Der/Dim+Attr:gemtie%>b%»adtje FINAL1 ; ! e(1)-stamme
gamte+A+Comp+Der1+Der/Dim+Attr:gemtie%>b%»odtje FINAL1 ; ! e(1)-stamme
gamte+A+Comp+Der1+Der/Dim+Pred:gemtie%>b%»adtje FINAL1 ; ! e(1)-stamme
gamte+A+Comp+Der1+Der/Dim+Pred:gemtie%>b%»odtje FINAL1 ; ! e(1)-stamme
gamte+A+Comp+Pred:gemtie%>%^COMPDISIMPbe FINAL1 ; ! e(1)-stamme
gamte+A+Comp:gemtie EVENCOMPCASE ; ! e(1)-stamme
gamte+A+Superl+Attr:gemtie%>%^COMPDISIMPmes FINAL1 ; ! e(1)-stamme
gamte+A+Superl+Pred:gemtie%>%^COMPDISIMPmes FINAL1 ; ! e(1)-stamme
gamte:gamt e-e-EVENNOCOMP-1 ; !UMALUT COMP : gamte-gemtebe-gemtemes ! e(1)-stamme
gamte:gemtie MES ; ! e(1)-stamme
gamte:gemtie DIMCOMPCASE ; ! e(1)-stamme
garre:garr NULL-s-ODDEVEN-2 ; !garrebe, garremes, garresåbpoe, garresommes ! e(2)-stamme system2
gejhkie:gejhk ie-ie-EVEN-1 ; 
gietskies:gietsk ies-ies-ie-EVEN-3 ; 
guhkies:guhk ies-ies-ie-EVEN-3 ; !Comp: guhkebe, guhkemes
gïengeles:gïengiel Ces-Ces-Ce-ODD-3 ; !!VOKALUTVIDELSE COMP:IE
hijven ATTR-0 ; 
hijven PRED-0 ; 
isveligks:isveligk Cs-Cs-EVEN-1 ; 
kraevies:kraev ies-ies-EVEN-1 ; 
latjkes:latjkes ATTR-0 ; !
loeves:loev e-es-EVEN-2 ; 
ov-luhpehts:ov-luhpieht hts-hts-ODD-1 ; !VOKALUTVID COMP
luvrege:luvreg Ces-Ce-Ces-Ce-ODD-3 ; 
låpsoes:låpsoe s-s-ODD-1 ; 
lïhkes:lïhk es-es-EVEN-1 ; 
löövles+A+Comp+Attr:lïevle%>%^COMPDISIMPbe FINAL1 ; ! e(3)-stamme
löövles+A+Comp+Der1+Der/Dim+Attr:lïevle%>b%»adtje FINAL1 ; ! e(3)-stamme
löövles+A+Comp+Der1+Der/Dim+Attr:lïevle%>b%»odtje FINAL1 ; ! e(3)-stamme
löövles+A+Comp+Der1+Der/Dim+Pred:lïevle%>b%»adtje FINAL1 ; ! e(3)-stamme
löövles+A+Comp+Der1+Der/Dim+Pred:lïevle%>b%»odtje FINAL1 ; ! e(3)-stamme
löövles+A+Comp+Pred:lïevle%>%^COMPDISIMPbe FINAL1 ; ! e(3)-stamme
löövles+A+Comp:lïevle EVENCOMPCASE ; ! e(3)-stamme
löövles+A+Superl+Attr:löövle%>%^COMPDISIMPmes FINAL1 ; ! e(3)-stamme
löövles+A+Superl+Pred:löövle%>%^COMPDISIMPmes FINAL1 ; ! e(3)-stamme
löövles:lïevle DIMCOMPCASE ; ! e(3)-stamme
löövles:löövl es-es-EVENNOCOMP-1 ; ! (omlyd i komp:lïevlebe) ! e(3)-stamme
löövles:löövle MES ; ! e(3)-stamme
miehtjies:miehtjies ATTR-0 ; !Pred:miehtjine 
nannoes:nannoe s-s-ODD-1 ; 
neahkoeh:neahkoe h-h-ODD-1 ; 
njaalmeldh:njaalmeldh ATTR-0 ; 
noere+A+Comp+Attr:nuerie%>%^COMPDISIMPbe FINAL1 ; !e(1)-stamme
noere+A+Comp+Der1+Der/Dim+Attr:nuerie%>b%»adtje FINAL1 ; ! e(1)-stamme
noere+A+Comp+Der1+Der/Dim+Attr:nuerie%>b%»odtje FINAL1 ; ! e(1)-stamme
noere+A+Comp+Der1+Der/Dim+Pred:nuerie%>b%»adtje FINAL1 ; ! e(1)-stamme
noere+A+Comp+Der1+Der/Dim+Pred:nuerie%>b%»odtje FINAL1 ; ! e(1)-stamme
noere+A+Comp+Pred:nuerie%>%^COMPDISIMPbe FINAL1 ; ! e(1)-stamme
noere+A+Comp:nuerie EVENCOMPCASE ; ! e(1)-stamme
noere+A+Superl+Attr:nööre%>%^COMPDISIMPmes FINAL1 ; ! e(1)-stamme
noere+A+Superl+Pred:nööre%>%^COMPDISIMPmes FINAL1 ; ! e(1)-stamme
noere:noer e-e-EVENNOCOMP-1 ; !UMLAUT COMP- noere-nuerebe-nööremes ! e(1)-stamme
noere:nuerie DIMCOMPCASE ; ! e(1)-stamme
noere:nööre MES ; ! e(1)-stamme
orre+A+Comp+Attr:urre%>%^COMPDISIMPbe FINAL1 ; ! e(1)-stamme eller e(2)-stamme 
orre+A+Comp+Der1+Der/Dim+Attr:urre%>b%»adtje FINAL1 ; ! e(1)-stamme eller e(2)-stamme 
orre+A+Comp+Der1+Der/Dim+Attr:urre%>b%»odtje FINAL1 ; ! e(1)-stamme eller e(2)-stamme 
orre+A+Comp+Der1+Der/Dim+Pred:urre%>b%»adtje FINAL1 ; ! e(1)-stamme eller e(2)-stamme 
orre+A+Comp+Der1+Der/Dim+Pred:urre%>b%»odtje FINAL1 ; ! e(1)-stamme eller e(2)-stamme 
orre+A+Comp+Pred:urre%>%^COMPDISIMPbe FINAL1 ; ! e(1)-stamme eller e(2)-stamme 
orre+A+Comp:urre EVENCOMPCASE ; ! e(1)-stamme eller e(2)-stamme 
orre+A+Superl+Attr:urre%>%^COMPDISIMPmes FINAL1 ; ! e(1)-stamme eller e(2)-stamme 
orre+A+Superl+Pred:urre%>%^COMPDISIMPmes FINAL1 ; ! e(1)-stamme eller e(2)-stamme 
orre:orr e-e-EVEN-1 ; !UMLAUT COMP : orre-urrebe-urremes -orrebe-orremes ! e(1)-stamme eller e(2)-stamme 
orre:urre MES ; ! e(1)-stamme eller e(2)-stamme 
orre:urre DIMCOMPCASE ; ! e(1)-stamme eller e(2)-stamme 
ov-luhpehts+Use/Sub:ov-luhpieht hts-hts-ODD-1 ; !VOKALUTVID COMP !
plaave+A+Comp+Attr:plaevie%>%^COMPDISIMPbe FINAL1 ; ! e(1)-stamme
plaave+A+Comp+Der1+Der/Dim+Attr:plaevie%>b%»adtje FINAL1 ; ! e(1)-stamme
plaave+A+Comp+Der1+Der/Dim+Attr:plaevie%>b%»odtje FINAL1 ; ! e(1)-stamme
plaave+A+Comp+Der1+Der/Dim+Pred:plaevie%>b%»adtje FINAL1 ; ! e(1)-stamme
plaave+A+Comp+Der1+Der/Dim+Pred:plaevie%>b%»odtje FINAL1 ; ! e(1)-stamme
plaave+A+Comp+Pred:plaevie%>%^COMPDISIMPbe FINAL1 ; ! e(1)-stamme
plaave+A+Comp:plaevie EVENCOMPCASE ; ! e(1)-stamme
plaave+A+Superl+Attr:plaave%>%^COMPDISIMPmes FINAL1 ; ! e(1)-stamme
plaave+A+Superl+Pred:plaave%>%^COMPDISIMPmes FINAL1 ; ! e(1)-stamme
plaave:plaav e-e-EVENNOCOMP-1 ; !UMLAUT COMP: plaave-plaevebe-plaavemes ! e(1)-stamme 
plaave:plaav e-es-EVENNOCOMP-2 ; !UMLAUT COMP : plaevebe,plaavemes ! e(1)-stamme
plaave:plaave MES ; ! e(1)-stamme
plaave:plaevie DIMCOMPCASE ; ! e(1)-stamme
radtjoes+CmpN/SgN+CmpN/SgG+CmpN/PlG:radtj oes-oes-ODDahk-1 ; !
rovnegs+CmpN/SgN+CmpN/SgG+CmpN/PlG:rovneg Cs-Cs-ODD-1 ; !
rööpses+A+Comp+Attr:ruepsie%>%^COMPDISIMPbe FINAL1 ; ! e(3)-stamme
rööpses+A+Comp+Der1+Der/Dim+Attr:ruepsie%>b%»adtje FINAL1 ; ! e(3)-stamme
rööpses+A+Comp+Der1+Der/Dim+Attr:ruepsie%>b%»odtje FINAL1 ; ! e(3)-stamme
rööpses+A+Comp+Der1+Der/Dim+Pred:ruepsie%>b%»adtje FINAL1 ; ! e(3)-stamme
rööpses+A+Comp+Der1+Der/Dim+Pred:ruepsie%>b%»odtje FINAL1 ; ! e(3)-stamme
rööpses+A+Comp+Pred:ruepsie%>%^COMPDISIMPbe FINAL1 ; ! e(3)-stamme
rööpses+A+Comp:ruepsie EVENCOMPCASE ; ! e(3)-stamme
rööpses+A+Superl+Attr:rööpse%>%^COMPDISIMPmes FINAL1 ; ! e(3)-stamme
rööpses+A+Superl+Pred:rööpse%>%^COMPDISIMPmes FINAL1 ; ! e(3)-stamme
rööpses:ruepsie DIMCOMPCASE ; ! e(3)-stamme
rööpses:rööps es-es-EVENNOCOMP-1 ; !UMLAUT COMP = ruepsebe, rööpsemes ! e(3)-stamme
rööpses:rööpse MES ; ! e(3)-stamme
saavrehke:saavrehk Ce-Ce-ODD-1 ; !
stoere+A+Comp+Attr+CmpN/SgN+CmpN/SgG+CmpN/PlG:stuerie%>%^COMPDISIMPbe FINAL1 ; ! e(1)-stamme !
stoere+A+Comp+Der1+Der/Dim+Attr+CmpN/SgN+CmpN/SgG+CmpN/PlG:stuerie%>b%»adtje FINAL1 ; ! e(1)-stamme !
stoere+A+Comp+Der1+Der/Dim+Attr+CmpN/SgN+CmpN/SgG+CmpN/PlG:stuerie%>b%»odtje FINAL1 ; ! e(1)-stamme !
stoere+A+Comp+Der1+Der/Dim+Pred+CmpN/SgN+CmpN/SgG+CmpN/PlG:stuerie%>b%»adtje FINAL1 ; ! e(1)-stamme !
stoere+A+Comp+Der1+Der/Dim+Pred+CmpN/SgN+CmpN/SgG+CmpN/PlG:stuerie%>b%»odtje FINAL1 ; ! e(1)-stamme !
stoere+A+Comp+Pred:stuerie%>%^COMPDISIMPbe FINAL1 ; ! e(1)-stamme
stoere+A+Comp+CmpN/SgN+CmpN/SgG+CmpN/PlG:stuerie EVENCOMPCASE ; ! e(1)-stamme !
stoere+A+Superl+Attr+CmpN/SgN+CmpN/SgG+CmpN/PlG:stööre%>%^COMPDISIMPmes FINAL1 ; ! e(1)-stamme !
stoere+A+Superl+Pred+CmpN/SgN+CmpN/SgG+CmpN/PlG:stööre%>%^COMPDISIMPmes FINAL1 ; ! e(1)-stamme !
stoere:stoer e-e-EVENNOCOMP-1 ; ! UMLAUT COMP:stoerre-stuerebe-stööremes 
stoere+CmpN/SgN+CmpN/SgG+CmpN/PlG:stuerie DIMCOMPCASE ; ! e(1)-stamme !
stoere+CmpN/SgN+CmpN/SgG+CmpN/PlG:stööre MES ; ! e(1)-stamme !
stååvehke:stååvehk Ce-Ce-ODD-1 ; 
tjaebpies+CmpN/SgN+CmpN/SgG+CmpN/PlG:tjaebp ies-ies-ie-EVEN-3 ; !
tjeehpes+CmpN/SgN+CmpN/SgG+CmpN/PlG:tjeehp es-es-EVEN-1 ; ![tjææ-] e(3) -stamme !
tjeehpes+CmpN/SgN+CmpN/SgG+CmpN/PlG:tjeehpe s-s-ODD-1 ; !
tjuavkeds:tjuavkad Cs-Cs-Ce-ODD-1 ; !VOKALUTVIDELSE COMP:A tjuavkadåbpoe
åenehks+CmpN/SgN+CmpN/SgG+CmpN/PlG:åenie EVENCOMP ; !
åenehks+CmpN/SgN+CmpN/SgG+CmpN/PlG:åeniehk hks-hke-hks-hke-ODD-3 ; !!VOKALUTVIDELSE COMP:IE KB: åeniehkommes/åanahkommes? !
! Divvun & Giellatekno - open source grammars for Sámi and other languages
! Copyright © 2000-2010 The University of Tromsø & the Norwegian Sámi Parliament
! http://giellatekno.uit.no & http://divvun.no
!
! This program is free software; you can redistribute and/or modify
! this file under the terms of the GNU General Public License as published by
! the Free Software Foundation, either version 3 of the License, or
! (at your option) any later version. The GNU General Public License
! is found at http://www.gnu.org/licenses/gpl.html. It is
! also available in the file $GTHOME/LICENSE.txt.
!
! Other licensing options are available upon request, please contact
! giellatekno@hum.uit.no or divvun@samediggi.no

! Proper nouns morphology
! =======================

! Table of content
! ----------------
! Continuation lexica
! Personal names
!  First names
!  Surnames
! Place names
! ----------------


! Continuation lexica
! ===================

! Continuation lexica for personal names
! --------------------------------------


! At the moment, these continuation lexica are identical. But since I
! suspect that linguistic input will prove that the words behave
! differently, they are kept distinct.

! Names from Sweden


! Vowel final names
! - - - - - - - - -

LEXICON VNAME_ODD ! Names ending in stressless vowel
+N+Prop+Sg: N_ODD_SG ;
+N+Prop+Pl: N_ODD_PL ;
+N+Prop:    N_ODD_ESS ;
+N+Prop+Attr:e%^DISIMP FINAL1 ;

!LEXICON VNAME_EVEN ! Names ending in stressless vowel
!+N+Prop+Sg: NIEJTE_SG ;
!+N+Prop+Pl: NIEJTE_PL ;
!+N+Prop:    EVEN_ESS ;
!+N+Prop+Attr:e FINAL1 ;

LEXICON VNAME
 +N+Prop+Sg+Nom:          FINAL1 ;
 +N+Prop+Sg+Acc:%>m       FINAL1 ;
 +N+Prop+Sg+Gen:%>n       FINAL1 ;
 +N+Prop+Sg+Ill:%>se      FINAL1 ;
 +N+Prop+Sg+Ine:%>sne     FINAL1 ;
 +N+Prop+Sg+Ela:%>ste     FINAL1 ;
 +N+Prop+Sg+Com:%>jne      FINAL1 ;
 +N+Prop+Pl+Nom:%>h       FINAL1 ;
 +N+Prop+Pl+Acc:%>jde      FINAL1 ;
 +N+Prop+Pl+Gen:%>j       FINAL1 ;
 +N+Prop+Pl+Ill:%>jde      FINAL1 ;
 +N+Prop+Pl+Ine:%>jne      FINAL1 ;
 +N+Prop+Pl+Ela:%>jste    FINAL1 ;
 +N+Prop+Pl+Com:%>jgujmie  FINAL1 ;
 +N+Prop+Ess:%>jne         FINAL1 ;
 +N+Prop+Attr: FINAL1 ;
!SNAME_NIEJTE ; ! Even syllable as default - rename using either VNAME_ODD, or
! the appropriate even syllable lexicons.

LEXICON NYSTØ ! Names ending in stressed vowel, typically scand. compounds 
 SNAME_NIEJTE ; ! check whether this is correct!
+N+Prop+Attr: FINAL1 ;



LEXICON INAME ! Names ending in stressless vowel
 +N+Prop+Sg+Nom:i          FINAL1 ;
 +N+Prop+Sg+Acc:i%>m       FINAL1 ;
 +N+Prop+Sg+Gen:i%>n       FINAL1 ;
 +N+Prop+Sg+Ill:e%>se      FINAL1 ;
 +N+Prop+Sg+Ine:e%>sne     FINAL1 ;
 +N+Prop+Sg+Ela:e%>ste     FINAL1 ;
 +N+Prop+Sg+Com:%>ine      FINAL1 ;
 +N+Prop+Pl+Nom:i%>h       FINAL1 ;
 +N+Prop+Pl+Acc:%>ide      FINAL1 ;
 +N+Prop+Pl+Gen:%>ij       FINAL1 ;
 +N+Prop+Pl+Ill:%>ide      FINAL1 ;
 +N+Prop+Pl+Ine:%>ine      FINAL1 ;
 +N+Prop+Pl+Ela:%>ijste    FINAL1 ;
 +N+Prop+Pl+Com:%>igujmie  FINAL1 ;
 +N+Prop+Ess:%>ine         FINAL1 ;
 +N+Prop+Attr:i FINAL1 ;
 
LEXICON OENAME
SNAME_NIEJTE ;

LEXICON ONAME
 VNAME ; !until we get answer from SGM
 +N+Prop+Sg+Nom+Use/Sub:           FINAL1 ; ! !until we get answer from SGM
 +N+Prop+Sg+Acc+Use/Sub:e%>m       FINAL1 ; ! !until we get answer from SGM
 +N+Prop+Sg+Gen+Use/Sub:e%>n       FINAL1 ; ! !until we get answer from SGM
 +N+Prop+Sg+Acc+Use/Sub:%>m        FINAL1 ; ! !until we get answer from SGM
 +N+Prop+Sg+Gen+Use/Sub:%>n        FINAL1 ; ! !until we get answer from SGM
 +N+Prop+Sg+Ill+Use/Sub:%>se       FINAL1 ; ! !until we get answer from SGM
 +N+Prop+Sg+Ine+Use/Sub:%>sne      FINAL1 ; ! !until we get answer from SGM
 +N+Prop+Sg+Ela+Use/Sub:%>ste      FINAL1 ; ! !until we get answer from SGM
 +N+Prop+Sg+Com+Use/Sub:%>jne      FINAL1 ; ! !until we get answer from SGM

! the sne / snie business remains to be sorted out.

LEXICON UENAME
SNAME_NIEJTE ;

LEXICON UNAME
 VNAME ; !until we get answer from SGM
 +Use/Sub: UNAME_EVEN ; ! !until we get answer from SGM

LEXICON UNAME_EVEN !SUB (sub lexicon names as well, or the code breaks)
 +N+Prop+Sg+Nom+Use/Sub:          FINAL1 ;  ! !until we get answer from SGM
 +N+Prop+Sg+Acc+Use/Sub:ve%>m       FINAL1 ; ! !until we get answer from SGM
 +N+Prop+Sg+Gen+Use/Sub:ve%>n       FINAL1 ; ! !until we get answer from SGM
 +N+Prop+Sg+Ill+Use/Sub:ve%>se       FINAL1 ; ! !until we get answer from SGM
 +N+Prop+Sg+Ine+Use/Sub:ve%>sne      FINAL1 ; ! !until we get answer from SGM
 +N+Prop+Sg+Ela+Use/Sub:ve%>ste      FINAL1 ; ! !until we get answer from SGM
 +N+Prop+Sg+Com+Use/Sub:ve%>jne      FINAL1 ; ! !until we get answer from SGM
  
LEXICON ZEENAME
 +N+Prop+Sg+Nom:e          FINAL1 ;
 +N+Prop+Sg+Acc:e%>m       FINAL1 ;
 +N+Prop+Sg+Gen:e%>n       FINAL1 ;
 +N+Prop+Sg+Ill:e%>se      FINAL1 ;
 +N+Prop+Sg+Ine:e%>sne     FINAL1 ;
 +N+Prop+Sg+Ela:e%>ste     FINAL1 ;
 +N+Prop+Sg+Com:e%>ine      FINAL1 ;
 +N+Prop+Pl+Nom:e%>h       FINAL1 ;
 +N+Prop+Pl+Acc:e%>ide      FINAL1 ;
 +N+Prop+Pl+Gen:e%>i       FINAL1 ;
 +N+Prop+Pl+Ill:e%>ide      FINAL1 ;
 +N+Prop+Pl+Ine:e%>ine      FINAL1 ;
 +N+Prop+Pl+Ela:e%>iste    FINAL1 ;
 +N+Prop+Pl+Com:e%>igujmie  FINAL1 ;
 +N+Prop+Ess:e%>ine         FINAL1 ;
 +N+Prop+Attr:e FINAL1 ;


 LEXICON INAME_ODD ! Names ending in stressless vowel
  +N+Prop+Sg+Nom:%>i         FINAL1 ;
 +N+Prop+Sg: INAME_ODD_SG ; ! name special
 +N+Prop+Pl: N_ODD_PL ;     ! normal noun
 +N+Prop:    N_ODD_ESS ;    ! normal noun
 +N+Prop+Attr:%>i FINAL1 ;     ! name special
  
  LEXICON INAME_ODD_SG
  +Acc:e%>%^DISIMPm      FINAL1 ;
  +Gen:e%>%^DISIMPn      FINAL1 ;
 +Ill:%>asse            FINAL1 ; !Rule to delete Jesuse%>asse > Jesusasse
  +Ine:%>isnie           FINAL1 ;
  +Ela:%>istie           FINAL1 ;
  +Com:%>inie            FINAL1 ;



LEXICON SNAME_ODD ! Southern Sami names
VNAME_ODD ;

LEXICON VAARATJE !names vowel expansion in all cases
 +N+Prop+Sg+Nom:e         FINAL1 ;
 +N+Prop+Sg+Acc:e%>m      FINAL1 ;
 +N+Prop+Sg+Gen:e%>n      FINAL1 ;
 +N+Prop+Sg+Ill:%>asse            FINAL1 ; !Rule to delete Jesuse%>asse > Jesusasse
 +N+Prop+Sg+Ine:%>isnie           FINAL1 ;
 +N+Prop+Sg+Ela:%>istie           FINAL1 ;
 +N+Prop+Sg+Com:%>inie            FINAL1 ;
 +N+Prop+Pl+Nom:%>h       FINAL1 ;
 +N+Prop+Pl+Acc:%>idie            FINAL1 ;
 +N+Prop+Pl+Gen:%>i       FINAL1 ;
 +N+Prop+Pl+Ill:%>idie            FINAL1 ;
 +N+Prop+Pl+Ine:%>inie            FINAL1 ;
 +N+Prop+Pl+Ela:%>ijstie          FINAL1 ;
 +N+Prop+Pl+Com:%>igujmie FINAL1 ;
 +N+Prop+Ess:%>inie          FINAL1 ;
 +N+Prop+Attr:e FINAL1 ;

LEXICON JALKEDSEN ! Names ending in stressless vowel
 +N+Prop+Sg+Nom:e%^DISIMPn         FINAL1 ;
 +N+Prop+Sg+Acc:e%>%^DISIMPm      FINAL1 ;
 +N+Prop+Sg+Gen:e%>%^DISIMPn      FINAL1 ;
 +N+Prop+Sg+Ill:%>asse            FINAL1 ; !Rule to delete Jesuse%>asse > Jesusasse
 +N+Prop+Sg+Ine:%>isnie           FINAL1 ;
 +N+Prop+Sg+Ela:%>istie           FINAL1 ;
 +N+Prop+Sg+Com:%>inie            FINAL1 ;
+N+Prop+Pl: N_ODD_PL ;
+N+Prop:    N_ODD_ESS ;
+N+Prop+Attr:e%^DISIMPn FINAL1 ;



LEXICON SNAME_ODD_PLUR ! Southern Sami names
+N+Prop+Pl: N_ODD_PL ;
+N+Prop:    N_ODD_ESS ;
!+N+Prop+Attr:%>%^DISIMPh FINAL1 ;


LEXICON JAAVRETJEH
  +N+Prop+Pl+Nom:%>%^DISIMPeh       FINAL1 ;
  +N+Prop+Pl+Acc:%>idie            FINAL1 ;
  +N+Prop+Pl+Gen:%>%^DISIMPi       FINAL1 ;
  +N+Prop+Pl+Ill:%>idie            FINAL1 ;
  +N+Prop+Pl+Ine:%>inie            FINAL1 ;
  +N+Prop+Pl+Ela:%>ijstie          FINAL1 ;
  +N+Prop+Pl+Com:%>%^DISIMPigujmie FINAL1 ;
 +N+Prop+Pl+Com+Use/Sub:%>%^DISIMPigyjmie FINAL1 ; !
  +N+Prop:    N_ODD_ESS ;
!+N+Prop+Attr:e%>%^DISIMPh FINAL1 ;

LEXICON RITCHIE ! Ritchie:Ritchijasse
+N+Prop+Sg+Nom:e%^DISIMP          FINAL1 ;
+N+Prop+Sg+Acc:je%>%^DISIMPm      FINAL1 ;
+N+Prop+Sg+Gen:je%>%^DISIMPn      FINAL1 ;
 +N+Prop+Sg+Ill:j%>asse            FINAL1 ; !Rule to delete Jesuse%>asse > Jesusasse
+N+Prop+Sg+Ine:j%>isnie           FINAL1 ;
+N+Prop+Sg+Ela:j%>istie           FINAL1 ;
+N+Prop+Sg+Com:j%>inie            FINAL1 ;
+N+Prop+Pl:j N_ODD_PL ;
+N+Prop:j    N_ODD_ESS ;
+N+Prop+Attr:e%^DISIMP FINAL1 ;

! Even syllable Sámi names:
LEXICON PN_IE ! as N_IE, but with Prop tag
+N+Prop+Sg: N_IE_SG ;
+N+Prop+Pl: N_IE_PL ;
+N+Prop:    N_IE_ESS ;
+N+Prop+Attr:ie FINAL1 ;

LEXICON MEHKIEN ! as N_IE, but with Prop tag
+N+Prop+Sg: N_IE_SG ;
+N+Prop+Sg+Nom:ie%>n               FINAL1 ;
+N+Prop+Sg+Acc:ie%>m               FINAL1 ;
+N+Prop+Sg+Gen:ie%>n               FINAL1 ;
! +N+Prop+Sg+Ill:%>an                FINAL1 ; !SUB - is this possible? IllSg without Uml in -ie?
+N+Prop+Sg+Ill+Uml:%>%^1UMLan      FINAL1 ;
+N+Prop+Sg+Ine:e%>sne              FINAL1 ;
+N+Prop+Sg+Ela:e%>ste              FINAL1 ;
+N+Prop+Sg+Com:%>ine               FINAL1 ;
+N+Prop+Sg+Com+Uml:%>%^iUMLine     FINAL1 ;
+N+Prop+Pl: N_IE_PL ;
+N+Prop:    N_IE_ESS ;
+N+Prop+Attr:ie%>n FINAL1 ;


! Even syllable Sámi names:
LEXICON PN_IE_PLUR ! as N_IE, but with Prop tag
+N+Prop+Pl: N_IE_PL ;
+N+Prop:    N_IE_ESS ;
!+N+Prop+Attr:ie%>h FINAL1 ;


! LEXICON PN_OE_UML ! as N_OE_UML, but with Prop tag ! (still) not in use
!  +N+Prop: N_OE_SGILL_UML ;
!           PN_OE ;

LEXICON PN_OE ! as N_OE, but with Prop tag
+N+Prop+Sg: N_OE_SG ;
+N+Prop+Pl: N_OE_PL ;
+N+Prop:    N_OE_ESS ;
+N+Prop+Attr:oe FINAL1 ;

LEXICON SNAME_MAANA ! as MAANA, but with Prop tag
+N+Prop+Sg: MAANA_SG ;
+N+Prop+Pl: MAANA_PL ;
+N+Prop:    EVEN_ESS ;
+N+Prop+Attr:a FINAL1 ;

LEXICON SNAME_MAANA_PLUR ! as MAANA, but with Prop tag
+N+Prop+Pl: MAANA_PL ;
+N+Prop:    EVEN_ESS ;
!+N+Prop+Attr:a%>h FINAL1 ;

LEXICON JÆLLAN ! as MAANA, but with Prop tag
+N+Prop+Sg+Nom:a%>n       FINAL1 ;
+N+Prop+Sg+Acc:a%>m       FINAL1 ;
+N+Prop+Sg+Gen:a%>n       FINAL1 ;
+N+Prop+Sg+Ill:e%>se      FINAL1 ;
+N+Prop+Sg+Ine:e%>sne     FINAL1 ;
+N+Prop+Sg+Ela:e%>ste     FINAL1 ;
+N+Prop+Sg+Com:%>ine      FINAL1 ;
+N+Prop+Pl: MAANA_PL ;
+N+Prop:    EVEN_ESS ;
+N+Prop+Attr:a%>n FINAL1 ;



LEXICON SNAME_NIEJTE ! as NIEJTE, but with Prop tag
+N+Prop+Sg: NIEJTE_SG ;
+N+Prop+Pl: NIEJTE_PL ;
+N+Prop:    EVEN_ESS ;
+N+Prop+Attr:e FINAL1 ;

LEXICON TJØNNIN ! as NIEJTE, but with Prop tag
+N+Prop+Sg+Nom:i%>n          FINAL1 ;
+N+Prop+Sg+Acc:i%>m       FINAL1 ;
+N+Prop+Sg+Gen:i%>n       FINAL1 ;
+N+Prop+Sg+Ill:e%>se      FINAL1 ;
+N+Prop+Sg+Ine:e%>sne     FINAL1 ;
+N+Prop+Sg+Ela:e%>ste     FINAL1 ;
+N+Prop+Sg+Com:%>ine      FINAL1 ;
+N+Prop+Pl+Nom:i%>h        FINAL1 ;
+N+Prop+Pl+Acc:%>ide      FINAL1 ;
+N+Prop+Pl+Gen:%>i        FINAL1 ;
+N+Prop+Pl+Ill:%>ide      FINAL1 ;
+N+Prop+Pl+Ine:%>ine      FINAL1 ;
+N+Prop+Pl+Ela:%>ijste    FINAL1 ;
+N+Prop+Pl+Com:%>igujmie  FINAL1 ;
 +N+Prop+Pl+Com+Use/Sub:%>igyjmie  FINAL1 ; !
+N+Prop:    EVEN_ESS ;
+N+Prop+Attr:i%>n FINAL1 ;


LEXICON SNAME_NIEJTE_PLUR ! as NIEJTE, but with Prop tag
+N+Prop+Pl: NIEJTE_PL ;
+N+Prop:    EVEN_ESS ;
!+N+Prop+Attr:%>h FINAL1 ;

LEXICON STAABREH ! as NIEJTE, but with Prop tag
  +N+Prop+Pl+Nom:e%>h        FINAL1 ;
  +N+Prop+Pl+Acc:%>ide      FINAL1 ;
  +N+Prop+Pl+Gen:%>i        FINAL1 ;
  +N+Prop+Pl+Ill:%>ide      FINAL1 ;
  +N+Prop+Pl+Ine:%>ine      FINAL1 ;
  +N+Prop+Pl+Ela:%>ijste    FINAL1 ;
  +N+Prop+Pl+Com:%>igujmie  FINAL1 ;
  +N+Prop:    EVEN_ESS ;
!+N+Prop+Attr:e%>h FINAL1 ;


LEXICON AEKTUVE
+N+Prop+Sg: BÅERUVE_SG ;
+N+Prop+Pl: BÅERUVE_PL ;
+N+Prop:    BÅERUVE_ESS ;
+N+Prop+Attr:uve FINAL1 ;


! Consonant final names
! - - - - - - - - -

 LEXICON SAAMI_CNAME_ODD ! Names ending in stressless vowel
 +N+Prop+Sg: SAAMI_CNAME_ODD_SG ; ! name special
 +N+Prop+Pl: N_ODD_PL ;     ! normal noun
 +N+Prop:    N_ODD_ESS ;    ! normal noun
 +N+Prop+Attr: FINAL1 ;     ! name special
  
  LEXICON SAAMI_CNAME_ODD_SG
  +Nom:         FINAL1 ;
  +Acc:e%>%^DISIMPm      FINAL1 ;
  +Gen:e%>%^DISIMPn      FINAL1 ;
 +Ill:%>asse            FINAL1 ; !Rule to delete Jesuse%>asse > Jesusasse
  +Ine:%>isnie           FINAL1 ;
  +Ela:%>istie           FINAL1 ;
  +Com:%>inie            FINAL1 ;
  
 LEXICON CNAME_ODD ! Names ending in stressless vowel
 +N+Prop+Sg: CNAME_ODD_SG ; ! name special
 +N+Prop+Pl: CNAME_ODD_PL ;     ! name special
 +N+Prop:    N_ODD_ESS ;    ! normal noun
 +N+Prop+Attr: FINAL1 ;     ! name special
  
  LEXICON CNAME_ODD_SG
  +Nom:         FINAL1 ;
  +Acc:e%>m      FINAL1 ;
  +Gen:e%>n      FINAL1 ;
 +Ill:%>asse            FINAL1 ; !Rule to delete Jesuse%>asse > Jesusasse
  +Ine:%>isnie           FINAL1 ;
  +Ela:%>istie           FINAL1 ;
  +Com:%>inie            FINAL1 ;

LEXICON CNAME_ODD_PL
  +Nom:%>h       FINAL1 ;
  +Acc:%>idie            FINAL1 ;
  +Gen:%>i       FINAL1 ;
  +Ill:%>idie            FINAL1 ;
  +Ine:%>inie            FINAL1 ;
  +Ela:%>ijstie          FINAL1 ;
  +Com:%>igujmie FINAL1 ;
 +Com+Use/Sub:%>igyjmie FINAL1 ; !



LEXICON CNAME_EVEN ! Names ending in stressless vowel
+N+Prop+Sg: CNAME_EVEN_SG ;
+N+Prop+Pl: NIEJTE_PL ;
+N+Prop:    EVEN_ESS ;
+N+Prop+Attr: FINAL1 ;

  LEXICON CNAME_EVEN_SG
  +Nom:          FINAL1 ;
  +Acc:e%>m       FINAL1 ;
  +Gen:e%>n       FINAL1 ;
  +Ill:e%>se      FINAL1 ;
  +Ine:e%>sne     FINAL1 ;
  +Ela:e%>ste     FINAL1 ;
  +Com:%>ine      FINAL1 ;


LEXICON SAAMI_CNAME_EVEN ! Names ending in stressless vowel
+N+Prop+Sg: SAAMI_CNAME_EVEN_SG ;
+N+Prop+Pl: NIEJTE_PL ;
+N+Prop:    EVEN_ESS ;
+N+Prop+Attr: FINAL1 ;

  LEXICON SAAMI_CNAME_EVEN_SG
  +Nom:          FINAL1 ;
  +Nom:e          FINAL1 ;
  +Acc:e%>m       FINAL1 ;
  +Gen:e%>n       FINAL1 ;
  +Ill:e%>se      FINAL1 ;
  +Ine:e%>sne     FINAL1 ;
  +Ela:e%>ste     FINAL1 ;
  +Com:%>ine      FINAL1 ;


LEXICON DÅERIES
 +N+Prop+Sg+Nom:ies             FINAL1 ;
 +N+Prop+Sg+Acc:%^1UMLas%>am      FINAL1 ;
 +N+Prop+Sg+Gen:%^1UMLas%>an      FINAL1 ;
 +N+Prop+Sg+Ill:%^1UMLas%>asse            FINAL1 ; !Rule to delete Jesuse%>asse > Jesusasse
 +N+Prop+Sg+Ine:%^1UMLas%>isnie           FINAL1 ;
 +N+Prop+Sg+Ela:%^1UMLas%>istie           FINAL1 ;
 +N+Prop+Sg+Com:%^1UMLas%>inie            FINAL1 ;
 +N+Prop+Pl+Nom:%^1UMLas%>h       FINAL1 ;
 +N+Prop+Pl+Acc:%^1UMLas%>idie            FINAL1 ;
 +N+Prop+Pl+Gen:%^1UMLas%>i       FINAL1 ;
 +N+Prop+Pl+Ill:%^1UMLas%>idie            FINAL1 ;
 +N+Prop+Pl+Ine:%^1UMLas%>inie            FINAL1 ;
 +N+Prop+Pl+Ela:%^1UMLas%>ijstie          FINAL1 ;
 +N+Prop+Pl+Com:%^1UMLas%>igujmie FINAL1 ;
 +N+Prop:ies    N_ODD_ESS ;    ! normal noun
 +N+Prop+Attr:ies FINAL1 ;     ! name special

LEXICON TJIRREDS
+N+Prop+Sg+Nom:d%>%^DISIMPs             FINAL1 ;
+A+Sg+Acc:de%>%^DISIMPm      FINAL1 ;
+A+Sg+Gen:de%>%^DISIMPn      FINAL1 ;
 +A+Sg+Ill:d%>asse            FINAL1 ; !Rule to delete Jesuse%>asse > Jesusasse
+A+Sg+Ine:d%>isnie           FINAL1 ;
+A+Sg+Ela:d%>istie           FINAL1 ;
+A+Sg+Com:d%>inie            FINAL1 ;
+A+Pl:d N_ODD_PL ;
+A:d    N_ODD_ESS ;
 +N+Prop+Attr:d%>%^DISIMPs FINAL1 ;     ! name special




! Divvun & Giellatekno - open source grammars for Sámi and other languages
! Copyright © 2000-2010 The University of Tromsø & the Norwegian Sámi Parliament
! http://giellatekno.uit.no & http://divvun.no
!
! This program is free software; you can redistribute and/or modify
! this file under the terms of the GNU General Public License as published by
! the Free Software Foundation, either version 3 of the License, or
! (at your option) any later version. The GNU General Public License
! is found at http://www.gnu.org/licenses/gpl.html. It is
! also available in the file $GTHOME/LICENSE.txt.
!
! Other licensing options are available upon request, please contact
! giellatekno@hum.uit.no or divvun@samediggi.no

! Proper nouns
! ============


! The lexica
! ==========

LEXICON ProperNoun
Saemie:Saem PN_IE "21 TERRTX" ; ! XXX added by FMT, check !
Jupmele:Jupmiel SNAME_ODD ;
Nöörje:Nöörj SNAME_NIEJTE ;
 Tråante:Tråant SNAME_NIEJTE ; ! Trondheim
Sveerje:Sveerj SNAME_NIEJTE ;
Is^laante:Is^laant SNAME_NIEJTE ;
Russ^laante:Russ^laant SNAME_NIEJTE ;
Finn^marhke:Finn^marhk SNAME_NIEJTE ; 
Novr^laante:Novr^laant SNAME_NIEJTE ; 
Kauto^keino ONAME ;
Oslove:Oslov VNAME_ODD ;
Trond CNAME_EVEN ;
Eira:Eir SNAME_MAANA ;
! Divvun & Giellatekno - open source grammars for Sámi and other languages
! Copyright © 2000-2010 The University of Tromsø & the Norwegian Sámi Parliament
! http://giellatekno.uit.no & http://divvun.no
!
! This program is free software; you can redistribute and/or modify
! this file under the terms of the GNU General Public License as published by
! the Free Software Foundation, either version 3 of the License, or
! (at your option) any later version. The GNU General Public License
! is found at http://www.gnu.org/licenses/gpl.html. It is
! also available in the file $GTHOME/LICENSE.txt.
!
! Other licensing options are available upon request, please contact
! giellatekno@hum.uit.no or divvun@samediggi.no

! Conjunction
! ===========


LEXICON Conjunction

ahte Cc ; ! XXX Added by FMT, check!
badth Cc ;
dellie Cc ;
jïh Cc ;
jah Cc ;
ja Cc ;
jå Cc ;
jallh Cc ;
jïllh Cc ;
aaj Cc ;
enn Cs ;
vïj Cc ;
men Cc ;
menh Cc ;
mohte Cc;
gonnoeh Cc ;
gon Cc ;
vuj Cc ;
 vyj Cc ; !XXX from dict, check!

LEXICON Cc
+CC:0 # ;




! Divvun & Giellatekno - open source grammars for Sámi and other languages
! Copyright © 2000-2010 The University of Tromsø & the Norwegian Sámi Parliament
! http://giellatekno.uit.no & http://divvun.no
!
! This program is free software; you can redistribute and/or modify
! this file under the terms of the GNU General Public License as published by
! the Free Software Foundation, either version 3 of the License, or
! (at your option) any later version. The GNU General Public License
! is found at http://www.gnu.org/licenses/gpl.html. It is
! also available in the file $GTHOME/LICENSE.txt.
!
! Other licensing options are available upon request, please contact
! giellatekno@hum.uit.no or divvun@samediggi.no

! First comes the continuation lexicon, in order to see it easier

LEXICON adv
+Adv: FINAL1 ;

LEXICON adv-interr-rel
 +Adv: FINAL1 ; ! We go for the sme way of doing things.
!+Adv+Interr:0
!+Adv+Rel:0

! Then comes the Adverb lexicon itself. There are many (sub)regular adverbial
! case patterns here, they are not encoded in the present system.

LEXICON Adverb

! compound builder '-sïenten' only found in context seammmasïenten

!gubpede+Adv+Ela:gubpede # ; ! Case for Adv or not…
!gåabph+Adv+Ill:gåabph # ;   ! Case for Adv or not...
!gusnie+Adv+Ine:gusnie # ;   ! Case for Adv or not...
aadtjegissie adv ;  
vyökehtje adv ; 
aangen#nuelesne adv ;
guektien#daajesne adv ;
daaletje adv ; 
aakedh adv ;
ovrehte adv ;
aanteges adv ;
jahka adv ;
mænngeldh adv ;
gapmehke adv ;
devverde adv ;
aatsolen adv ;  
aadtjegh adv ;
aadtjen adv ;
aaj adv ;
 aaj-viht adv ; !XXX from dict, check!
aajmene adv ;
aajmine adv ;
 aajmoe-laakan+Use/Sub:aajmoe-laakan adv; !
aajmoe#laakan adv ; 
aajmoen adv ; 
aajmojne adv ;
aajmone adv ; 
 aalloes adv ; !XXX from dict, check!
aaptsah adv ;  
aaptsh adv ; 	
aarebi adv ; 
aarege adv ; 
 aarjeles-laakan+Use/Sub:aarjeles-laakan adv;  !
aarjeles#laakan adv ; 
aave adv ; 	
aavne adv ; 
 aehtjie-laakan+Use/Sub:aehtjie-laakan adv;  !
aehtjie#laakan adv ; 
 aejlies-laakan+Use/Sub:aejlies-laakan adv; !
aejlies#laakan adv ;
aejvie adv ; 
aelhkie adv ;
 aelhkies-laakan+Use/Sub:aelhkies-laakan adv;  !
aelhkies#laakan	adv ; 
 aerebi+Use/Sub:aerebi adv; !
ahkedh adv ; 
ajve adv ;
aktelen adv ;
aktese% vyöki adv ; 
 aktese-vyöki+Use/Sub:aktese-vyöki adv;  !
aktese#vyöki adv ;
aktesi-aktesi adv ;
 aktesi-vyöki+Use/Sub:aktesi-vyöki adv; !
aktesi#vyöki adv ;
 aktetje-leejne+Use/Sub:aktetje-leejne adv; !
aktetje#leejne adv ;
akth adv ;
akti-akti adv ;
 akti-vyöki+Use/Sub:akti-vyöki adv; !
akti#vyöki adv ;
alkene adv ;
alme adv ; 
 almetjamhtah adv ; !XXX from dict, check!
 almetjen-lïgke+Use/Sub:almetjen-lïgke adv; !
almetjen#lïgke adv ; 
alvas adv ;
 alvas-laakan+Use/Sub:alvas-laakan adv; !
alvas#laakan  adv ;
madtan-laakan adv ;
madtege-laakan adv ;
radtsoeh-laakan adv ;
voepsijes-laakan adv ;
madtan#laakan adv ;
madtege#laakan adv ;
radtsoeh#laakan adv ;
voepsijes#laakan adv ;
alvoes adv ;
annje adv ;
 avtel-bodti+Use/Sub:avtel-bodti adv; !
avtel#bodti adv ; 
avtene adv;  
avtesne adv;  
baaktege adv ; 
baaltes adv ;
baaltese adv ;
 baanhtsan adv ; !XXX from dict, check!
balnege adv ; 
balnerge adv ;
balneske adv ;
barre adv ;
biejjege adv ;
bijjede adv ;
bijjege adv ; 
bijjelde adv ; 
bijjelen adv ; 	
bijjelistie adv ; 
bijjene adv ;
bijjiebasse adv ; 
 boerehke-laakan+Use/Sub:boerehke-laakan adv;  !
boerehke#laakan	adv ; 
bortege adv ;
buerebe adv ;
buerebe#laakan adv ; 
buerie-laakan+Use/Sub:buerie-laakan adv; !
buerie#laakan adv ; 
byjngese adv ;
 båajhtah-ligke+Use/Sub:båajhtah-ligke adv;  !
båajhtah#ligke adv ; 
båajhtede adv ; 
båajhtode adv ; 
 båajhtoeh-laakan+Use/Sub:båajhtoeh-laakan adv;  !
båajhtoeh#laakan adv ; 
 båastah-ligke+Use/Sub:båastah-ligke adv;  !	
båastah#ligke adv ; 	
båastede adv ; 
båastode adv ; 
 båastoeh-laakan+Use/Sub:båastoeh-laakan adv;  !
båastoeh#laakan adv ; 
bårrode adv ; 
bååstede adv ;
bååstide adv ;
bæjjese adv ;
bæjngolde adv ;
bæjngolen adv ; 
 bïhteles-laakan+Use/Sub:bïhteles-laakan adv;  ! 
bïhteles#laakan adv ;  
bööremesth adv ;
daagkoe adv ;
daajkoe adv ;
 daamhtah adv ; !XXX from dict, check!
 daamhtaj adv ; !XXX from dict, check!
 daamtaj adv ; !XXX from dict, check!
daanbien adv ;
daase adv ;
daasegh adv ;
dabpanahkh adv ;
daebpede adv ;
daebpelde adv ;
 daebpelen adv ; !XXX from dict, check!
daebpene adv ;
 daebpielisnie adv ; !XXX from dict, check!
daelie adv ;
daelvege adv ; 
daemhtie adv ;
daen#biejjien adv ;
daenbien adv ; 
daerps adv ;
 dagka adv ; !XXX from dict, check!
dagkoe adv ;
dahkoe adv ;
dajkoe adv ;
 dajpeeli adv ; !XXX from dict, check!
dallah adv ;
dallahmasten adv ;
dallatjinie adv  ;
dallegh adv ;
dannasinie adv ;
dasnegh adv ;
 davvese adv ; !XXX from dict, check!
debpede adv ;
debpene adv ;
dej#beeli adv ;
 dejkoe adv ; !XXX from dict, check!
dejpeli adv ;
dellie adv ;
desnegh adv ;
die adv ;
diekie adv ;
dillie adv ;
dle adv ;
dlie adv ;
doegkoe adv ;
doejkoe adv ;
doeka adv ;
doekoe adv ;
dogh% daagkh adv ;  
dogka adv ; 
dogkoe adv ;
dohk-diekie adv ;
dohka adv ;
dohkoe adv ;
dojkoe adv ;
dovne adv ;
dubpede adv ;
 dubpelde adv ; !XXX from dict, check!
dubpene adv ;
dubpielisnie adv ; 
duebpede adv ;
duebpene adv ;
 duekie adv ; !XXX from dict, check!
duelie adv ;
 dujmies-laakan+Use/Sub:dujmies-laakan adv; !	
 dujmies-ligke+Use/Sub:dujmies-ligke adv;  !
dujmies#laakan adv ;	
dujmies#ligke adv ; 
duvlie adv ;
 duvrebe adv ; !XXX from dict, check!
duvvene adv ;
 dåajmetje-laakan+Use/Sub:dåajmetje-laakan adv;  !
dåajmetje#laakan adv ; 
 dåajmijes-laakan+Use/Sub:dåajmijes-laakan adv; !
dåajmijes#laakan adv ;
 dåajmijs-laakan+Use/Sub:dåajmijs-laakan adv; ! 
dåajmijs#laakan adv ; 
 dåvvese adv ; !XXX from dict, check!
dæjman adv ;
dæjmatjasse adv ;
dæjmatjistie adv ;
dæjmetje adv ;
dællegh adv ;
eadtjohke#laakan adv ;
eanghkoen adv ;
easkah adv ;
 ebrien adv ; ! i dette regnet
eejnegen adv ;
 eense-laakan+Use/Sub:eense-laakan adv; ! 
eense#laakan adv ; 
 eensi-laakan+Use/Sub:eensi-laakan adv;  !
eeptji% eermi adv ; 
eensi#laakan adv ; 
eevre adv ;
ektelen adv ; 
 ektese-vyöki+Use/Sub:ektese-vyöki adv; ! 
ektese#vyöki adv ;
ektesne adv ;
ektine adv ;
ennje adv ; 
faagka adv ;
faahketji adv ;
 faakhetji adv ; !XXX from dict, check!
faellie adv ;  
fierhten#beajjetje adv ; 
 fraksoeh-laakan+Use/Sub:fraksoeh-laakan adv;  !
fraksoeh#laakan adv ; 
fïere adv ; 
fïerhte adv ;
 gaagnes-laakan+Use/Sub:gaagnes-laakan adv;  !
gaagnes#laakan adv ; 
 gaajeh-laakan+Use/Sub:gaajeh-laakan adv;  !
gaajeh#laakan adv ; 
 gaajhke-såårts+Use/Sub:gaajhke-såårts adv; ! !XXX from dict, check!
 gaajhke#såårts adv ; !XXX from dict, check!
gaajhke#laakan adv ; 
gaarrede adv ;
gaarrode adv ;
 gaatesjen adv ; !XXX from dict, check!
gaektsi-gaektsi adv ;
garhpege adv ;
 garrebh-laakan+Use/Sub:garrebh-laakan adv; !
garrebh#laakan adv ;
gaskah adv ; 
 gaskem adv ;!
gaskoeh adv ; 
 geehpes-laakan+Use/Sub:geehpes-laakan adv;  !
 geehpes-ligke+Use/Sub:geehpes-ligke adv;  !
geehpes#laakan adv ; 
geehpes#ligke adv ; 
geektsh adv ;
 geerve-laakan+Use/Sub:geerve-laakan adv;   !
 geerve-ligke+Use/Sub:geerve-ligke adv;  !
geerve#laakan adv ;  
geerve#ligke adv ; 
 geesjele-laakan+Use/Sub:geesjele-laakan adv;  !
geesjele#laakan adv ; 
 gellie-laakan+Use/Sub:gellie-laakan adv;  !
gellie#laakan adv; 
 gellien-laakan+Use/Sub:gellien-laakan adv;  !
gellien#laakan adv ; 
 gidtjh adv ; !XXX from dict, check!
 gieltesne adv ; !XXX from dict, check!
 gierkie-nuelieh+Use/Sub:gierkie-nuelieh adv;  ! 
gierkie#nuelieh adv ;
giesege adv ;
giesegi adv ;
gogka adv ;
gogkoe adv ;
gojkoe adv ;
golmesi-golmesi adv ; 
golmi-golmi adv ;
goske adv ; 
gossege adv ; 
gossegh adv ; 
govhti-govhti adv ;
govloes adv ;
 gubpede adv ; ! for Adv or not…
guhkede adv ;
guhkene adv ;
 guhkiem adv ; !XXX
gulmh adv ;
gus adv ;
 gusnie adv ;   ! Case for Adv or not...
gussie adv ;
gustie adv ;
 gut adv ; !XXX from dict, check!
guvhth adv ;
gåabpalistie adv ; 
 gåabph adv ;   ! Case for Adv or not...
 gåarhmah-ligke+Use/Sub:gåarhmah-ligke adv;   !
gåarhmah#ligke adv ; 
gåarhmede adv ;
gåarhmere adv ;
 gåarhmoeh-laakan+Use/Sub:gåarhmoeh-laakan adv;   !
gåarhmoeh#laakan adv ; 
gåavede adv ; 
gåavode adv ; 
gåebpelen adv ; 
gåebpieliste adv ;
gåessie adv ;
 gåffoe adv ; !XXX from dict, check!
gåhkese adv ;
 gååre-laakan+Use/Sub:gååre-laakan adv;  !
gååre#laakan adv ;
 gïemhpes-laakan+Use/Sub:gïemhpes-laakan adv;  ! 
 gïemhpes-ligke+Use/Sub:gïemhpes-ligke adv;   !
gïemhpes#laakan adv ; 
gïemhpes#ligke adv ; 
gïevege adv ; 
gïjdege adv ; 
 gïjre-daelvege+Use/Sub:gïjre-daelvege adv; !
 gïjre-geasjege+Use/Sub:gïjre-geasjege adv;  !
 gïjre-giesege+Use/Sub:gïjre-giesege adv; !
gïjre#daelvege adv ;
gïjre#geasjege adv ; 
gïjre#giesege adv ;
gïjrege adv ;
gööktesi-gööktesi adv ;
göökth adv ;
göökti-göökti adv ;
 haaksoeh-laakan+Use/Sub:haaksoeh-laakan adv; ! 
haaksoeh#laakan adv ; 
 habjoeh-laakan+Use/Sub:habjoeh-laakan adv;  !
habjoeh#laakan adv ; 
 hagloeh-laakan+Use/Sub:hagloeh-laakan adv; ! 
hagloeh#laakan adv ; 
 hamhpoeh-laakan+Use/Sub:hamhpoeh-laakan adv;  !
hamhpoeh#laakan adv ; 
 hampas-ligke+Use/Sub:hampas-ligke adv;  !
hampas#ligke adv ; 
hassehke adv ; 
 hearven-laakan+Use/Sub:hearven-laakan adv;  !
hearven#laakan adv ; 
 heeven-laakan+Use/Sub:heeven-laakan adv;  !
heeven#laakan adv ; 
 hijven-laakan+Use/Sub:hijven-laakan adv;  !
 hijven-ligke+Use/Sub:hijven-ligke adv;  !
hijven#laakan adv ; 
hijven#ligke adv ; 
 hojhte adv ; !XXX from dict, check!
hov adv ;
 hågkh adv ; !XXX from dict, check!
 hïerven-laakan+Use/Sub:hïerven-laakan adv;  !
hïerven#laakan adv ; 
 iemie-laakan+Use/Sub:iemie-laakan adv;  !
iemie#laakan adv ; 
ieskien adv ;
 ijtje-ligke+Use/Sub:ijtje-ligke adv;  !
ijtje#ligke adv ;
 ikte adv ; !XXX from dict, check!
 ikte-mearan+Use/Sub:ikte-mearan adv; !XXX from dict, check! !
 ikte#mearan adv ; !XXX from dict, check!
iktegisth adv ; 
iktesth adv ;
ikth adv ;
 iktst adv ; !XXX from dict, check!
jalladahken adv ;
jallan adv ;
jallese adv ;
 jeanasommes adv ; !XXX from dict, check!
 jeatjah-laakan+Use/Sub:jeatjah-laakan adv; !
 jeatjah-leejne+Use/Sub:jeatjah-leejne adv; !
 jeatjah-ligke+Use/Sub:jeatjah-ligke adv; !
 jeatjah-liktie+Use/Sub:jeatjah-liktie adv; !
jeatjah#laakan adv ;
jeatjah#leejne adv ;
jeatjah#ligke adv ;
jeatjah#liktie adv ;
 jijne adv ; !XXX from dict, check!
 jijnebe adv ; !XXX from dict, check!
jillede adv ;
jillege adv ; 
jillene adv ;
 jilliebaase adv ; !	    lenger mot vest
jilliebasse adv ; 
 jilliebisnie adv ; !	(litt) lenger i vest 
 jilliebistie adv ; !	(litt) lenger  vest  fra
jilliegabpa adv ;
jilliegåbpoe adv ; 
 jillielisnie adv ; 	!lenger i vest
 jillielistie adv ;  !mer vestfra, fra vestafor
 jirrede-aereden+Use/Sub:jirrede-aereden adv; !
jirrede#aereden adv ;
jirreden adv ;
jirriedasse adv ;
jirriedistie adv ;
 jissehts-laakan+Use/Sub:jissehts-laakan adv;  !
 jissehts-lïgke+Use/Sub:jissehts-lïgke adv;  !
jissehts#laakan adv ; 
jissehts#lïgke adv ; 
joekehts#laakan adv ; 
joekoen adv ;
joevege adv ; 
jov adv ;
jååktan adv ;
jååktatjasse adv ;
jååktatjistie adv ;
jååkten adv ;
jååktetje adv ;
guenhtie adv ;
gåpmohke adv ;
halke adv ;
jïjjege adv ;
kaanne adv ;
 klåadtah-laakan+Use/Sub:klåadtah-laakan adv; !
klåadtah#laakan adv ; 
 klåadtoeh-laakan+Use/Sub:klåadtoeh-laakan adv; !
klåadtoeh#laakan adv ; 
 kråavhtjah-ligke+Use/Sub:kråavhtjah-ligke adv; ! 
kråavhtjah#ligke adv ; 
kråavhtjoeh-laakan adv ; 
kråavhtjoeh#laakan adv ; 
 laakan adv ; !need to able second word in compounds
 laaketje adv ; ! need to able second word in compounds 
 lavladahken adv ; ! 	østavind
 ligkie adv ; !need to able second word in compounds
lijhkan adv ;
lïjhke adv ;
gomtehkem adv ;
gomtehke#ligke adv ;
 gomtehke-ligke+Use/Sub:gomtehke-ligke adv; !
loksese adv ;
luhkh adv ;
luhki-luhki adv ;
lulhtie adv ;
 lulnie adv ; 	!i øst
lulvnie adv ;
luvlebaase adv ;
luvlede	adv ;
luvlege adv ;
luvlelde adv ;
 luvlelen adv ; ! østafor (sg)
 luvleli adv ; ! østafor (flere steder pl.)
 luvlemes adv ; 	!som er lengst i øst
luvlene adv ; 
luvlie adv ; 
 luvlie-bïegken+Use/Sub:luvlie-bïegken adv; 	! i denne østavind !
 luvlie#bïegken adv ; 	! i denne østavind
 luvliebaase adv ; !lenger østerover
luvliebasse adv ;
 luvliebisnie adv ; !lenger øst
 luvliebistie adv ; !lenger østfra
luvliegisnie adv ;
 luvlielisnie adv ; !XXX from dict, check!
lyjhke#laakan adv ; 
lyjhkede#laakan adv ; 
 lyjhke-laakan+Use/Sub:lyjhke-laakan adv; !
 lyjhkede-laakan+Use/Sub:lyjhkede-laakan adv; !
lyjhkede#laakan adv ; 
lyjhke#laakan adv ; 
lyövlehke#laakan adv ;  
 lyövles-laakan+Use/Sub:lyövles-laakan adv;  !
 lyövles-ligke+Use/Sub:lyövles-ligke adv;  !
lyövles#laakan adv ;
lyövles#ligke adv ; 
låvladahken adv ; 
låvlese adv ;
læjhkan adv ;
læjnosth adv ;
lïjhkan adv ;
maam% akt adv ;
 maam-akt+Use/Sub:maam-akt adv; !
 maam-gih+Adv+Use/Sub:maam-gih # ; ! !XXX from dict, check!
maam#akt adv ;
maam#gih+Adv:maam#gih # ;
madti adv ; 
man adv ;
mahte adv ;
meatan adv ;
medtie adv ;
miehtjelde adv ;  
mij% akt adv ; 
 minngebe adv ; !XXX from dict, check!
minngelde adv ;
minngemes adv ;
minngesne adv ;
 mojhteles-laakan+Use/Sub:mojhteles-laakan adv; ! 
mojhteles#laakan adv ; 
 muerhkies-laakan+Use/Sub:muerhkies-laakan adv; !  
muerhkies#laakan adv ;  
 murrie adv ; !XXX from dict, check!
muvhtene adv ;
muvhtine adv ;
 mådtan-laakan+Use/Sub:mådtan-laakan adv;  !
 mådtan-ligke+Use/Sub:mådtan-ligke adv; !
mådtan#laakan adv ; 
mådtan#ligke adv ;
 mådtege-laakan+Use/Sub:mådtege-laakan adv; !
mådtege#laakan adv ;
 måedtie-såårts+Use/Sub:måedtie-såårts adv; ! !XXX from dict, check!
måedtie#såårts adv ;
mænngese adv ;
naa adv ;
 naemhtemes adv ; !XXX from dict, check!
naemhtie adv ;
nemhtie adv ;
nimhtie adv ;
 njaelkies-laakan+Use/Sub:njaelkies-laakan adv; !
 njaelkies-ligke+Use/Sub:njaelkies-ligke adv; !
njaelkies#laakan adv ;  
njaelkies#ligke adv ;
njeeljh adv ;
njoektjelen adv;  
njïelji-njïelji adv ;
 noerhtebasse adv ; !	lenger mot nord
noerhtede adv ;
noerhtedh#bïegken adv ; 
noerhtedh#vearelden adv ;
 noerhtedh-bïegken+Use/Sub:noerhtedh-bïegken adv; !
 noerhtedh-vearelden+Use/Sub:noerhtedh-vearelden adv; !
 noerhtege adv ; !	i nord, i nordlig retning
 noerhtelde adv ; !	nordfra
 noerhteldh-bïegken+Use/Sub:noerhteldh-bïegken adv; ! !	nordavind
 noerhteldh-vearelden+Use/Sub:noerhteldh-vearelden adv; ! !nordavind
 noerhteldh#bïegken adv ; !	nordavind
 noerhteldh#vearelden adv ; !nordavind
 noerhtelen adv ; !	prep. og prep. (til) nordafor, nord om
 noerhteli adv ; !	nordafor (flere steder)
 noerhtelisnie adv ; !	lenger i nord
 noerhtelistie adv ; !	lengre nordfra, fra nordafor
 noerhtene adv ; !	i nord
 noerhtese adv ; !	mot nord, nordover
noerhtide adv ; 
nov adv ;
novh adv ;
nualan adv ; 
nuekies adv ; 
 nueliem adv ; ! 
nuemhtie adv ;
numhtegh adv ;
numhtie adv ;
 nåake-laakan+Use/Sub:nåake-laakan adv; ! !XXX from dict, check!
 nåake-ligkie+Use/Sub:nåake-ligkie adv; !
 nåake#laakan adv ; !XXX from dict, check!
nåake#ligkie adv ;
oktebisnie adv ;
 okteges adv ; !XXX from dict, check!
oktegh adv ;
 oktegims adv ; !XXX from dict, check!
oktegimsie adv ;
oktemisnie adv ; 
olkese adv ;
 onn%’ohtje adv ; !XXX from dict, check!
ovmese adv ;
 ovmessie-laakan+Use/Sub:ovmessie-laakan adv; !
ovmessie#laakan adv ;
ovtetje adv ;
praade adv ; 
praare adv ; 
 raakth adv ; !XXX from dict, check!
 raavsoes-laakan+Use/Sub:raavsoes-laakan adv; !
raavsoes#laakan adv ;
 radtjoes-laakan+Use/Sub:radtjoes-laakan adv; !
radtjoes#laakan adv ;
reakta adv ; 
reaktoe adv ; 
 rikti-laakan+Use/Sub:rikti-laakan adv; !
rikti#laakan adv ;
rovnege adv ;
 råågkehke-laakan+Use/Sub:råågkehke-laakan adv; !
råågkehke#laakan adv ;
rætnoe adv ;
rïekte adv ; 
saaht adv ;
 saaht-laakan+Use/Sub:saaht-laakan adv; !
saaht#laakan adv ;
 saarvehke#laakan adv ; !XXX from dict, check!
sagke adv ;
seadtoesåbpoe adv ;
seamma adv ;
 seamma-laakan+Use/Sub:seamma-laakan adv; !
seamma#laakan adv ;
seamma#sïenten adv ; 
 setnies adv ; !XXX from dict, check!
sisnjelen adv ; 
sjaavedh adv ;
 sjeavods-laakan+Use/Sub:sjeavods-laakan adv; !
sjeavods#laakan adv ;
 sjiehteles-laakan+Use/Sub:sjiehteles-laakan adv; !
sjiehteles#laakan adv ;
slassoeh-laakan adv ; 
slassoeh-ligke adv ;
slassoeh#laakan adv ; 
slassoeh#ligke adv ;
 sneehpes-laakan+Use/Sub:sneehpes-laakan adv; !
sneehpes#laakan adv ;
soejmetje adv ; 
soejmetji adv ;
 soejmi adv ; !XXX from dict, check!
 striengkies-laakan+Use/Sub:striengkies-laakan adv; !
striengkies#laakan adv ;
 strïenje-laakan+Use/Sub:strïenje-laakan adv; !
strïenje#laakan adv ;
 suejmen adv ; !XXX from dict, check!
suelede adv ;
sueleden adv ;
 sueleds-laakan+Use/Sub:sueleds-laakan adv; !
sueleds#laakan adv ;
suelien adv ;
sån adv ;
 tjaebpies-laakan+Use/Sub:tjaebpies-laakan adv; !
 tjaebpies-ligke+Use/Sub:tjaebpies-ligke adv; !
tjaebpies#laakan adv ; 
tjaebpies#ligke adv ;
 tjaekeds-laakan+Use/Sub:tjaekeds-laakan adv; ! 
 tjaekeds-ligke+Use/Sub:tjaekeds-ligke adv; !  
tjaekeds#laakan adv ; 
tjaekeds#ligke adv ;  
 tjaekeres-ligke+Use/Sub:tjaekeres-ligke adv; !
tjaekeres#ligke adv ;
 tjaktje-daelvege+Use/Sub:tjaktje-daelvege adv; !
 tjaktje-geasjege+Use/Sub:tjaktje-geasjege adv; !
 tjaktje-giesege+Use/Sub:tjaktje-giesege adv; !
 tjaktje-gïjdege+Use/Sub:tjaktje-gïjdege adv; !
tjaktje#daelvege adv ;
tjaktje#geasjege adv ;
tjaktje#giesege adv ;
tjaktje#gïjdege adv ;
tjaktjege adv ; 
tjamki adv ; 
tjavkesth adv ; 
 tjiehpies-laakan+Use/Sub:tjiehpies-laakan adv;  !
 tjiehpies-ligke+Use/Sub:tjiehpies-ligke adv; !
tjiehpies#laakan adv ; 
tjiehpies#ligke adv ;
isveligkie adv ; 
åvtelbodth adv ; 
isveligke adv ;
tjietjele adv ;
tjietjelen adv ;
tjijhtjh  adv ;
 tjimkes-laakan+Use/Sub:tjimkes-laakan adv; !
tjimkes#laakan adv ;
tjirke adv ; 	
 tjirkes-laakan+Use/Sub:tjirkes-laakan adv; ! 
 tjirkes-ligke+Use/Sub:tjirkes-ligke adv; !
tjirkes#laakan adv ; 
tjirkes#ligke adv ;
 tjuerpies-laakan+Use/Sub:tjuerpies-laakan adv; !
tjuerpies#laakan adv ;
tjåanghkan adv ;
 tjåenghkesne adv ; !XXX from dict, check!
tjïjhtji-tjïjhtji adv ;
tsegkie adv ; 
utksh adv ;
utne adv ;
varke adv ;
varki adv ;
veele adv ;
 vesties-laakan+Use/Sub:vesties-laakan adv; !
vesties#laakan adv ;
vielie adv ;
 vietseles-laakan+Use/Sub:vietseles-laakan adv; ! 
vietseles#laakan adv ; 
 vietsels-ligke+Use/Sub:vietsels-ligke adv; !
vietsels#ligke adv ;
viht adv ;
vihth adv ;
voestegh adv ;
voestemes adv ;
vuelege adv ;
vuelelen adv ; 
vuelhtie adv ;
 vueliebasse adv ; !XXX from dict, check!
 vuelielistie adv ; !XXX from dict, check!
vuelnie adv ;
vyörtegs#laakan adv ; 
vååjnoes adv ;
våålese adv ;
 våårege-laakan+Use/Sub:våårege-laakan adv; !
våårege#laakan adv ;
 vædtsoeh-laakan+Use/Sub:vædtsoeh-laakan adv; !
vædtsoeh#laakan adv ;
vælnjede adv; 
vælnjode adv ; 
værtan	adv; 
vïjhth adv ;
vïjhti-vïjhti adv ;
 vïssjeles-laakan+Use/Sub:vïssjeles-laakan adv;  !
vïssjeles#laakan adv ; 
 vïssjels-ligke+Use/Sub:vïssjels-ligke adv; !
 vïssjels#ligke+Use/Sub:vïssjels#ligke adv; !
 åajvah-laakan+Use/Sub:åajvah-laakan adv; !
åajvah#laakan adv ;
 åajvoeh-laakan+Use/Sub:åajvoeh-laakan adv;  !
åajvoeh#laakan adv ; 
åarjadahken adv ;
åarjede adv ;
åarjege adv ;
åarjel adv ; 
 åarjel-bïegken+Use/Sub:åarjel-bïegken adv;!
åarjel#bïegken adv ;
 åarjelde adv ; !	fra syd, sønnafor
 åarjeldh-bïegken+Use/Sub:åarjeldh-bïegken adv; !	sønnavind !
 åarjeldh#bïegken adv ; !	sønnavind
 åarjelen adv ; 	!(til) sønnafor
 åarjene adv ; 	!i syd
 åarjese adv ; 	!sydover  diekie åarjese  sydover hit
åhtjeti adv ;
ålkene adv ; 
 ålkide adv ; !XXX from dict, check!
ålkode adv ;
 ålkoelisnie adv ; !XXX from dict, check!
ålkolde adv ;
ålkolen adv ;
ålkone adv ;
ålvas adv ;
ålvoes adv ;
 ålvoes-laakan+Use/Sub:ålvoes-laakan adv; !
ålvoes#laakan adv ; 
ånnetji adv ;
 åvtel-bodti+Use/Sub:åvtel-bodti adv; !
åvtel#bodti adv ;
åvtelde adv ;
åvtene adv ;
åvtesne adv ;
åvtetje adv ;
åvtine adv ;  
ååpsen adv ;
öövre adv ;
 jaabnan adv ; !jevnlig, stadig

!! Added from Pia-list=check! Check! check!
vesties#ligke adv ;
almetjen#lïgke adv ; 
reangode:reangode adv ;
gaahpode:gaahpode adv ; 
isveligie:isveligie adv ; 
åårnegisnie:åårnegisnie adv ; 
alkalisnie:alkalisnie adv ; 
miehtjielisnie:miehtjielisnie adv ; 
gumhtie:gumhtie adv ;
alkabistie:alkabistie adv ;
ålkoebistie:ålkoebistie adv ; 
alkalistie:alkalistie adv ;
miehtjielistie:miehtjielistie adv ; 
ålkoelistie:ålkoelistie adv ;
gellie#laaketje:gellie#laaketje adv ; 
akte#laaketje:akte#laaketje adv ;
seamma#ligke:seamma#ligke adv ;
båajhtah#ligke:båajhtah#ligke adv ;
tjaebpies#ligke:tjaebpies#ligke adv ;
tjiehpies#ligke:tjiehpies#ligke adv ;
maahte:maahte adv ;
seenhte:seenhte adv ;
avtem:avtem adv ;
meadan:meadan adv ;
rinngan:rinngan adv ;
gellie#laakan:gellie#laakan adv ;
buerie#laakan:buerie#laakan adv ;
dåajmetje#laakan:dåajmetje#laakan adv ;
eadtjohke#laakan:eadtjohke#laakan adv ;
tjïelke#laakan:tjïelke#laakan adv ;
geesjele#laakan:geesjele#laakan adv ;
aassjoe#laakan:aassjoe#laakan adv ;
gååre#laakan:gååre#laakan adv ;
eense#laakan:eense#laakan adv ;
åajvah#laakan:åajvah#laakan adv ;
vædtsoeh#laakan:vædtsoeh#laakan adv ;
båajhtoeh#laakan:båajhtoeh#laakan adv ;
åajvoeh#laakan:åajvoeh#laakan adv ;
molsehth#laakan:molsehth#laakan adv ;
eensi#laakan:eensi#laakan adv ;
gellien#laakan:gellien#laakan adv ;
sjeavods#laakan:sjeavods#laakan adv ;
ipmies#laakan:ipmies#laakan adv ;
tjaebpies#laakan:tjaebpies#laakan adv ;
tjiehpies#laakan:tjiehpies#laakan adv ;
vesties#laakan:vesties#laakan adv ;
sjiehteles#laakan:sjiehteles#laakan adv ;
iskan:iskan adv ;
ikte#mearan:ikte#mearan adv ;
akth#juelkien:akth#juelkien adv ;
akten#juelkien:akten#juelkien adv ;
jïjtje#vieltien:jïjtje#vieltien adv ; 
jiesken:jiesken adv ;
avtelen:avtelen adv ;
duvvelen:duvvelen adv ;
aereds#låvnen:aereds#låvnen adv ;
iktes:iktes adv ;
åvtelh#bodti:åvtelh#bodti adv ;
avtel#bodti:avtel#bodti adv ;
akti#akti:akti#akti adv ;
!Added 14/04/
bagkode adv ;
båadtsode adv ;
bågkode adv ;
gaarngode adv ;
gåpmode adv ;
haallode adv ;
hamhpode adv ;
håvhnjode adv ;
kranhtjode adv ;
kråavhkode adv ;
kråkngode adv ;
krænhtjode adv ;
lajtode adv ;
låapode adv ;
låaptjode adv ;
måhtsode adv ;
njahkode adv ;
njåallode adv ;
plaahkode adv ;
pleahkode adv ;
pleahtjode adv ;
pleaksjode adv ;
preanghkode adv ;
pårjode adv ;
raagkode adv ;
råaptode adv ;
rærvode adv ;
searrode adv;
skråanhkode adv;
skåalvode adv;
slahkode adv;
sleanjode adv;
slåahpode adv;
slåaptjode adv;
slåvhtjode adv;
snjållode adv;
snåhkode adv;
tjåkngode adv;
tåasode	adv;





!But, Should we also add some "substantives" f.ex weather-words as "jueskie" and "guelhtie" aso. because sometimes they take adverbial form when co-occuring with local and temporal adverbial phrases? eks;
!tsåekie adv;! dagkoe lea tsåekie- dej jaevriej gaskem lea tsåekie! 
!jueskie adv ;! daen biejjien jueskie
!guelhtie adv ; !aso. ! daen gïjren jueskie
!tjaebpie adv ;
!guhkie adv ;! 
!siegkie adv ;!Disse prolativiske predikativene (predikativer uten -s i system 3) viser til adverbialet i setningen. De er ikke adverb, etter mye diskusjon, men prediaktiver. 


! Interrogative adverbs:
! Could these be adverbs instead of pron? jes§! 
! Being unflected, it looks like adverbs
gogkoe+:gogkoe adv-interr-rel; ! váccán dagkoe, gogkoe don vázzet  
gosse    adv-interr-rel ; !  mon boadán, gosse don boadát
goske    adv-interr-rel ; !  mon boadán, gosse don boadát
guktie   adv-interr-rel ;  !slik som/at
gusnie   adv-interr-rel ;
gustie   adv-interr-rel ;
gubpene  adv-interr-rel ;
gubpede  adv-interr-rel ;
gåabpoeh adv-interr-rel ;
gåabpah  adv-interr-rel ;
gåaph    adv-interr-rel ;

! 


 gåabph adv-interr-rel ;	   !! <== why no case?

aangen#nuelesne adv ; 
guektien#daajesne adv ;
aanaehpesne adv ; 
aehpesne adv ;
aejliesvoetesne adv ;
 aejlies-voetesne+Use/Sub:aejlies-voetesne adv; !
akten#raeresne adv ;
 akten-raeresne+Use/Sub:akten-raeresne adv; !
baenhtsesne adv ;
beelhten#nåelesne adv ;
 beelhten-nuelesne+Use/Sub:beelhten-nuelesne adv; !
beelhten#nuelesne adv ;
davhkes#mieresne adv ;
 davhkes-mieresne+Use/Sub:davhkes-mieresne adv; !
dåedtjesne adv ;
earmesne adv ;
faelhkesne adv ;
flueresne adv ;
gaartesne adv ;
gaske#raejesne adv ;
 gaske-raejesne+Use/Sub:gaske-raejesne adv; !
gehtesne adv ;
giehpesne adv ;
gietskesne adv ;
guelmesne adv ;
gïektjesne adv ;
gïete#gaskesne adv ;
 gïete-gaskesne+Use/Sub:gïete-gaskesne adv; !
gïetskes#mieresne adv ;
 gïetskes-mieresne+Use/Sub:gïetskes-mieresne adv; !
gïetskesne adv ;
haeresne adv ;
hïegkesne adv ;
iermesne adv ;
irmesne adv ;
jahkesne adv ;
jaksoe#mieresne adv ;
 jaksoe-mieresne+Use/Sub:jaksoe-mieresne adv; !
jueresne adv ;
laemtjie#gietjesne adv ;
 laemtjie-gietjesne+Use/Sub:laemtjie-gietjesne adv; !
maejkesne adv ;
mejjesne adv ;
plïeresne adv ;
raessesne adv ;
seamma#plieresne adv ;
 seamma-plieresne+Use/Sub:seamma-plieresne adv; !
skræjresne adv ;
snaerpesne adv ;
staelhpesne adv ;
stedtjesne adv ;
stïeresne adv ;
sïbjesne adv ;
sïbpesne adv ;
veljesne adv ;
vervesne adv ;
voerngesne adv ;
vuerkesne adv ;
åejjie#jurresne adv ;
 åejjie-jurresne+Use/Sub:åejjie-jurresne adv; !
! Divvun & Giellatekno - open source grammars for Sámi and other languages
! Copyright © 2000-2010 The University of Tromsø & the Norwegian Sámi Parliament
! http://giellatekno.uit.no & http://divvun.no
!
! This program is free software; you can redistribute and/or modify
! this file under the terms of the GNU General Public License as published by
! the Free Software Foundation, either version 3 of the License, or
! (at your option) any later version. The GNU General Public License
! is found at http://www.gnu.org/licenses/gpl.html. It is
! also available in the file $GTHOME/LICENSE.txt.
!
! Other licensing options are available upon request, please contact
! giellatekno@hum.uit.no or divvun@samediggi.no

! Subjunction
! ===========

LEXICON Subjunction
aajne Cs ; 
 aellies Cs ; !XXX from dict, check!
ahte Cs ;
bene Cs ;
daamts Cs ; 
!dannasinie Cs ; moved to adv
dastegh Cs ;
dellie Cs ;
dle Cs ;
dlie Cs ;
eannan Cs ;
eeremes Cs ; 
goh Cs ;
gujhth Cs ;
guktie Cs ; 
ihke Cs ;
ihkie Cs ;
jalhts Cs ;
jalts Cs ;
 jihkie Cs ; !XXX from dict, check!
 jilhts Cs ; !XXX from dict, check!
jis Cs ;
joem Cs ; 
juhkoe Cs ; 
juktie Cs ;
jus Cs ;
læjhkan Cs ;
maaje Cs ;
mearan Cs ;
mearas Cs ;
medtie Cs ; 
sagki Cs ; 
vaallah Cs ; 
åpmoeh Cs ; 


LEXICON Cs 
+CS:0 # ;




! Divvun & Giellatekno - open source grammars for Sámi and other languages
! Copyright © 2000-2010 The University of Tromsø & the Norwegian Sámi Parliament
! http://giellatekno.uit.no & http://divvun.no
!
! This program is free software; you can redistribute and/or modify
! this file under the terms of the GNU General Public License as published by
! the Free Software Foundation, either version 3 of the License, or
! (at your option) any later version. The GNU General Public License
! is found at http://www.gnu.org/licenses/gpl.html. It is
! also available in the file $GTHOME/LICENSE.txt.
!
! Other licensing options are available upon request, please contact
! giellatekno@hum.uit.no or divvun@samediggi.no

! Pronoun
! =======


!Pointing to all the subgrops, presented in this order below.
LEXICON Pronoun

Reciprocal ;
Personal ;
Demonstrative ;
Interrogative ;
Indefinite ;
Reflexive ;

! The Reciprocal pronoun

LEXICON Reciprocal
sinsitnie+Pron+Recipr+Sg+Acc:sinsitniem FINAL1 ;
sinsitnie+Pron+Recipr+Sg+Gen:sinsitnien FINAL1 ;
sinsitnie+Pron+Recipr+Sg+Ill:sinsætnan FINAL1 ;
sinsitnie+Pron+Recipr+Sg+Ela:sinsitneste FINAL1 ;
sinsitnie+Pron+Recipr+Sg+Com:sinsitnine FINAL1 ;
sinsitnie+Pron+Recipr+Pl+Acc:sinsitnide FINAL1 ;


! Personal pronouns
! -----------------

! Personal pronouns, splitting in 1st, 2nd, 3rd
! - - - - - - - - - - - - - - - - - - - - - - - 

LEXICON Personal
manne+Pron+Pers+Sg1:m firstperspronsg ;
manne+Pron+Pers+Du1:m firstpersprondu ;
manne+Pron+Pers+Pl1:m perspronpl ;
datne+Pron+Pers+Sg2:d nonfirstperspronsg ;
datne+Pron+Pers+Du2:d nonfirstpersprondu ;
datne+Pron+Pers+Pl2:d perspronpl ;
satne+Pron+Pers+Sg3:s nonfirstperspronsg ;
satne+Pron+Pers+Du3:s nonfirstpersprondu ;
satne+Pron+Pers+Pl3:s perspronpl ;
DIHTE ; ! this is for personal pronoun use of dïhte


! Lexica for sg
! - - - - - - - 

LEXICON firstperspronsg ! First pers has special consonantism
shortproncase ;
:anne longproncase ;
+Ill:unnjien FINAL1 ;
+Ill:unnjan FINAL1 ;

LEXICON nonfirstperspronsg ! 2nd and 3rd are identical
shortproncase ;
:atne longproncase ;
+Ill:utnjien FINAL1 ;
+Ill:utnjan FINAL1 ;


! Lexica for du
! - - - - - - - 

LEXICON firstpersprondu
+Nom:in FINAL1 ;
+Nom:ånnoeh FINAL1 ;
+Nom:onnoej FINAL1 ;
+Gen:onnen FINAL1 ;
+Ill:onnese FINAL1 ;
:onne longproncase ;

LEXICON nonfirstpersprondu
+Nom:in FINAL1 ;
+Nom:åtnoeh FINAL1 ;
+Nom:otnoej FINAL1 ;
+Gen:otnen FINAL1 ;
+Ill:otnese FINAL1 ;
:otne longproncase ;



! Lexica for pl
! - - - - - - - 

LEXICON perspronpl
+Nom:ih FINAL1 ;
+Nom+Use/NG:ijjieh FINAL1 ;
+Nom+Use/NG:ijje FINAL1 ;
+Acc:ijjem FINAL1 ;
+Gen:ijjen FINAL1 ;
+Ill:ijjese FINAL1 ;
+Ill+Use/NG:ijjide FINAL1 ; 
+Ine:ijjesne FINAL1 ;
+Ela:ijjeste FINAL1 ;
+Com:ijjeX2ine FINAL1 ;


! Common case lexica
! - - - - - - - - - 

LEXICON shortproncase
+Gen+Use/NG:ov FINAL1 ;
+Nom+Use/NG:ån FINAL1 ;
+Nom+Use/NG:an FINAL1 ;

LEXICON longproncase
+Nom: FINAL1 ;
+Acc:m FINAL1 ;
+Ine:sne FINAL1 ;
+Ela:ste FINAL1 ;
+Com:X2ine FINAL1 ;



LEXICON DIHTE
! this is a personal pronoun
! demonstrative dïhte is treated below.
dïhte+Pron+Pers+Sg3+Nom:dïhte FINAL1 ;  
dïhte+Pron+Pers+Sg3+Acc:dam FINAL1 ; 
dïhte+Pron+Pers+Sg3+Acc+Use/NG:altemse FINAL1 ; 
dïhte+Pron+Pers+Sg3+Gen:dan FINAL1 ; 
dïhte+Pron+Pers+Sg3+Gen+Use/NG:altese FINAL1 ; 
dïhte+Pron+Pers+Sg3+Gen+Use/NG:elties FINAL1 ; 
dïhte+Pron+Pers+Sg3+Gen+Use/NG:eltie FINAL1 ; 
dïhte+Pron+Pers+Sg3+Ill:dïsse FINAL1 ; 
dïhte+Pron+Pers+Sg+Ill+PxSg3:altasasse FINAL1 ;!dïhte


dïhte+Pron+Pers+Sg3+Ine:desnie FINAL1 ; 
dïhte+Pron+Pers+Sg3+Ela:destie FINAL1 ;
dïhte+Pron+Pers+Sg3+Ela+Use/NG:altasistie FINAL1 ; 
dïhte+Pron+Pers+Sg3+Com:dejnie FINAL1 ;
dïhte+Pron+Pers+Sg3+Com+Use/NG:altasinie FINAL1 ;  

dïhte+Pron+Pers+Pl3+Nom:dah FINAL1 ;  
dïhte+Pron+Pers+Pl3+Acc:dejtie FINAL1 ;  
dïhte+Pron+Pers+Pl3+Gen:daj FINAL1 ; 
dïhte+Pron+Pers+Pl3+Gen+Use/NG:dej FINAL1 ; 
dïhte+Pron+Pers+Pl3+Gen+Use/NG:altese FINAL1 ; 
dïhte+Pron+Pers+Pl3+Ill:dejtie FINAL1 ; 
dïhte+Pron+Refl+Sg+Ill+PxPl3:altasissie FINAL1 ;!dïhte 
dïhte+Pron+Pers+Pl3+Ine:dejnie FINAL1 ;  
dïhte+Pron+Pers+Pl3+Ela:dejstie FINAL1 ; 
dïhte+Pron+Pers+Pl3+Com:dejgujmie FINAL1 ;
dïhte+Pron+Pers+Pl3+Com+Use/NG:dajgujmie FINAL1 ;

dïhte+Pron+Pers+Du3+Gen:altesigan FINAL1 ; 


! Demonstrative pronouns
! ----------------------

! This is for:
! the attributive forms of dïhte
! all forms of the other pronouns

! The initial demonstrative lexica
! - - - - - - - - - - - - - - - - 

LEXICON Demonstrative
! Same as above, with exceptions in 
! Sg Ill, Sg Ine, Sg Ela, Pl Com
! Still open: analyse morphologically or not...
dïhte+Pron+Dem+Sg+Nom:dïhte FINAL1 ;  
dïhte+Pron+Dem+Sg+Acc:dam FINAL1 ;    
dïhte+Pron+Dem+Sg+Gen:dan FINAL1 ;    
dïhte+Pron+Dem+Sg+Ill:dan FINAL1 ;    ! Problem: Gen (as in sme) or own Ill ???
dïhte+Pron+Dem+Sg+Ine:dennie FINAL1 ; 
dïhte+Pron+Dem+Sg+Ela:dehtie FINAL1 ; 
dïhte+Pron+Dem+Sg+Com:dejnie FINAL1 ; 

dïhte+Pron+Dem+Pl+Nom:dah FINAL1 ;  
dïhte+Pron+Dem+Pl+Acc:dejtie FINAL1 ;  
dïhte+Pron+Dem+Pl+Gen:daj FINAL1 ; 
dïhte+Pron+Dem+Pl+Gen+Use/NG:dej FINAL1 ; 
dïhte+Pron+Dem+Pl+Ill:dejtie FINAL1 ;  
dïhte+Pron+Dem+Pl+Ine:dejnie FINAL1 ;  
dïhte+Pron+Dem+Pl+Ela:dejstie FINAL1 ; 
dïhte+Pron+Dem+Pl+Com:dej FINAL1 ; ! Problem: Gen (as in sme) or own Com ??
dïhte+Pron+Dem+Pl+Com+Use/NG:daj FINAL1 ;

! Here come the unambiguous demonstratives:
! Separate attributive forms are marked as such in the commentary field

!daate-Sg
daate+Pron+Dem+Sg+Nom:daate FINAL1 ;
daate+Pron+Dem+Sg+Acc:daam FINAL1 ;
daate+Pron+Dem+Sg+Gen:daan FINAL1 		;
daate+Pron+Dem+Sg+Gen+Use/NG:daen FINAL1 		;
daate+Pron+Dem+Sg+Ill:daase FINAL1 		;
daate+Pron+Dem+Sg+Ill+Attr:daan # 		; ! XXX Attr form (Gen analysis?)
daate+Pron+Dem+Sg+Ine:daesnie FINAL1 	;
daate+Pron+Dem+Sg+Ine+Attr:daennie # 	; ! XXX Attr form
daate+Pron+Dem+Sg+Ela:daestie FINAL1 	;
daate+Pron+Dem+Sg+Ela+Attr:daehtie # 	; ! XXX Attr form
daate+Pron+Dem+Sg+Com:daejnie FINAL1 	;
!daaate-Pl								;
daate+Pron+Dem+Pl+Nom:daah FINAL1 		;
daate+Pron+Dem+Pl+Acc:daejtie FINAL1 	;
daate+Pron+Dem+Pl+Gen:daaj FINAL1 		;
daate+Pron+Dem+Pl+Gen+Use/NG:daej FINAL1 		;
daate+Pron+Dem+Pl+Ill:daejtie FINAL1 	;
daate+Pron+Dem+Pl+Ine:daejnie FINAL1 	;
daate+Pron+Dem+Pl+Ela:daejstie FINAL1 	;
daate+Pron+Dem+Pl+Com:daajgujmie FINAL1 ;
daate+Pron+Dem+Pl+Com+Attr:daaj # ;       ! XXX Attr form (Gen analysis?)
daate+Pron+Dem+Pl+Com+Use/NG:daejgujmie FINAL1 ;

	
!doete-Sg
doete+Pron+Dem+Sg+Nom:doete FINAL1 ;
dohte+Pron+Dem+Sg+Acc:doem FINAL1 ;
dohte+Pron+Dem+Sg+Gen:doen FINAL1 ;
doete+Pron+Dem+Sg+Ill:doese FINAL1 ;
dohte+Pron+Dem+Sg+Ine:duesnie FINAL1 ;
doete+Pron+Dem+Sg+Ine+Attr:duennie # ;! these are Attr forms, demonstr
dohte+Pron+Dem+Sg+Ela:duestie FINAL1 ;
doete+Pron+Dem+Sg+Ela+Attr:duehtie # ;! these are Attr forms, demonstr
dohte+Pron+Dem+Sg+Com:duejnie FINAL1 ;
!doete-Pl
doete+Pron+Dem+Pl+Nom:doeh FINAL1 ;
doete+Pron+Dem+Pl+Acc:duejtie FINAL1 ;
doete+Pron+Dem+Pl+Gen:doej FINAL1 ;
doete+Pron+Dem+Pl+Gen+Use/NG:duej FINAL1 ;
doete+Pron+Dem+Pl+Ill:duejtie FINAL1 ;
doete+Pron+Dem+Pl+Ine:duejnie FINAL1 ;
doete+Pron+Dem+Pl+Ela:duejstie FINAL1 ;
doete+Pron+Dem+Pl+Com:duejgujmie FINAL1 ;
doete+Pron+Dem+Pl+Com+Attr:duej # ; ! XXX Attr form
doete+Pron+Dem+Pl+Com+Use/NG:doejgujmie FINAL1 ;





!dohte-Sg
dohte+Pron+Dem+Sg+Nom:dohte FINAL1 ;
dohte+Pron+Dem+Sg+Acc:dom FINAL1 ;
dohte+Pron+Dem+Sg+Gen:don FINAL1 ;
dohte+Pron+Dem+Sg+Ill:dosse FINAL1 ;
dohte+Pron+Dem+Sg+Ine:dusnie FINAL1 ;
dohte+Pron+Dem+Sg+Ine+Attr:dunnie # ; ! these are Attr forms, demonstr
dohte+Pron+Dem+Sg+Ela:dustie FINAL1 ;
dohte+Pron+Dem+Sg+Ela+Attr:duhtie # ; ! these are Attr forms, demonstr
dohte+Pron+Dem+Sg+Com:dujnie FINAL1 ;
!dohte-Pl
dohte+Pron+Dem+Pl+Nom:doh FINAL1 ;
dohte+Pron+Dem+Pl+Acc:dujtie FINAL1 ;
dohte+Pron+Dem+Pl+Gen:doj FINAL1 ;
dohte+Pron+Dem+Pl+Gen+Use/NG:dyj FINAL1 ;
dohte+Pron+Dem+Pl+Ill:dujtie FINAL1 ;
dohte+Pron+Dem+Pl+Ine:dujnie FINAL1 ;
dohte+Pron+Dem+Pl+Ela:dujstie FINAL1 ;
dohte+Pron+Dem+Pl+Com:dojgujmie FINAL1 ;
dohte+Pron+Dem+Pl+Com+Attr:doj # ; ! XXX Attr form
dohte+Pron+Dem+Pl+Com+Use/NG:dyjgujmie FINAL1 ;





! Interrogative and relative pronouns
! - - - - - - - - - - - - - - - - - - 

LEXICON Interrogative
gie+Pron+Interr+Sg+Nom:gie FINAL1 ;
gie+Pron+Interr+Sg+Acc:gïem FINAL1 ;
gie+Pron+Interr+Sg+Acc:geam FINAL1 ;
gie+Pron+Interr+Sg+Gen:gïen FINAL1 ;
gie+Pron+Interr+Sg+Gen:gean FINAL1 ;
gie+Pron+Interr+Sg+Ill:gïese FINAL1 ;
gie+Pron+Interr+Sg+Ill:gease FINAL1 ;
gie+Pron+Interr+Pl+Nom:gïeh FINAL1 ;
gie+Pron+Interr+Pl+Nom:geah FINAL1 ;
gie+Pron+Interr+Pl+Gen:geaj FINAL1 ;
gie+Pron+Interr+Pl+Com:geajgujmie FINAL1 ;
gie+Pron+Interr:gie INTERR ;

!Guhte-Sg
guhte+Pron+Interr+Sg+Nom:guhte FINAL1 ;
guhte+Pron+Interr+Sg+Acc:guhtem FINAL1 ;
guhte+Pron+Interr+Sg+Gen:guhten FINAL1 ;
guhte+Pron+Interr+Sg+Ill:guhtese FINAL1 ;
guhte+Pron+Interr+Sg+Ine:guhtesne FINAL1 ;
guhte+Pron+Interr+Sg+Ine+Attr:guhtene # ;
guhte+Pron+Interr+Sg+Ela:guhteste FINAL1 ;
guhte+Pron+Interr+Sg+Ela+Attr:guhtede # ;
guhte+Pron+Interr+Sg+Com+Use/Sub:guhtine FINAL1 ; !? !
!Guhte-Pl
guhte+Pron+Interr+Pl+Nom:guhth FINAL1 ;
guhte+Pron+Interr+Pl+Acc:guhtide FINAL1 ;
guhte+Pron+Interr+Pl+Gen:guhti FINAL1 ;
guhte+Pron+Interr+Pl+Ill:guhtide FINAL1 ;
guhte+Pron+Interr+Pl+Ine:guhtine FINAL1 ;
guhte+Pron+Interr+Pl+Ela:guhtijste FINAL1 ;
guhte+Pron+Interr+Pl+Com+Use/Sub:guhtigujmie FINAL1 ; !? !


mij+Pron+Interr+Sg+Nom:mij FINAL1 ;
mij+Pron+Interr+Sg+Acc:maam FINAL1 ;
mij+Pron+Interr+Sg+Gen:man FINAL1 ;
mij+Pron+Interr+Sg+Ill:mïsse FINAL1 ;
mij+Pron+Interr+Sg+Ill+Use/NG:masse FINAL1 ;
mij+Pron+Interr+Sg+Ine:mannasinie FINAL1 ;
mij+Pron+Interr+Pl+Nom:mah FINAL1 ;
mij+Pron+Interr+Pl+Gen:maj FINAL1 ;
mij+Pron+Interr+Pl+Gen+Use/NG:mej FINAL1 ;
mij+Pron+Interr+Pl+Com:majgujmie FINAL1 ;
mij+Pron+Interr+Pl+Com+Use/NG:mejgujmie FINAL1 ;
mij+Pron+Interr:me INTERR ;

magkere+Pron+Interr+Attr:magkere # ;
magkere+Pron+Interr+Sg+Nom:magkeres FINAL1 ;
magkere+Pron+Interr+Sg+Com:magkarinie FINAL1 ;
magkere+Pron+Interr+Pl+Nom:magkerh FINAL1 ;

gåabpa+Pron+Interr+Sg+Nom:gåabpa        FINAL1 "hvilken (av to)" ;
gåabpa+Pron+Interr+Sg+Acc:gåabpam       FINAL1 "hvilken (av to)" ;
gåabpa+Pron+Interr+Sg+Gen:gåabpan       FINAL1 "hvilken (av to)" ;
gåabpa+Pron+Interr+Sg+Ill:gåabpese      FINAL1 "hvilken (av to)" ;
gåabpa+Pron+Interr+Sg+Ine:gåabpesne     FINAL1 "hvilken (av to)" ;
gåabpa+Pron+Interr+Sg+Ine+Attr:gåabpene # "hvilken (av to)" ;
gåabpa+Pron+Interr+Sg+Ela:gåabpeste     FINAL1 "hvilken (av to)" ;
gåabpa+Pron+Interr+Sg+Ela+Attr:gåabpede # "hvilken (av to)" ;
gåabpa+Pron+Interr+Sg+Com:gåabpine      FINAL1 "hvilken (av to)" ;

gåabpetje+Pron+Interr+Sg+Nom:gåabpetje     FINAL1 "hvilken (av to)" ;
gåabpetje+Pron+Interr+Sg+Acc:gåabpetjem    FINAL1 "hvilken (av to)" ;
gåabpetje+Pron+Interr+Sg+Gen:gåabpetjen    FINAL1 "hvilken (av to)" ;
gåabpetje+Pron+Interr+Sg+Ill:gåabpatjasse  FINAL1 "hvilken (av to)" ;
gåabpetje+Pron+Interr+Sg+Ine:gåabpatjisnie FINAL1 "hvilken (av to)" ;
gåabpetje+Pron+Interr+Sg+Ela:gåabpatjistie FINAL1 "hvilken (av to)" ;
gåabpetje+Pron+Interr+Sg+Com:gåabpatjinie  FINAL1 "hvilken (av to)" ;!?


! This second half of the lexicon Interrogative
! shall be identical to the first, save the tag
! +Interr, which shall be +Rel in this second part.

gie+Pron+Rel+Sg+Nom:gie FINAL1 ;
gie+Pron+Rel+Sg+Acc:gïem FINAL1 ;
gie+Pron+Rel+Sg+Acc+Use/NG:geam FINAL1 ;
gie+Pron+Rel+Sg+Gen:gïen FINAL1 ;
gie+Pron+Rel+Sg+Gen+Use/NG:gean FINAL1 ;
gie+Pron+Rel+Sg+Ill:gïese FINAL1 ;
gie+Pron+Rel+Sg+Ill+Use/NG:gease FINAL1 ;
gie+Pron+Rel+Pl+Nom:gïeh FINAL1 ;
gie+Pron+Rel+Pl+Nom+Use/NG:geah FINAL1 ;
gie+Pron+Rel+Pl+Gen:geaj FINAL1 ;
gie+Pron+Rel+Pl+Com:geajgujmie FINAL1 ;
gie+Pron+Rel:gie INTERR ;

!Guhte-Sg
guhte+Pron+Rel+Sg+Nom:guhte FINAL1 ;
guhte+Pron+Rel+Sg+Acc:guhtem FINAL1 ;
guhte+Pron+Rel+Sg+Gen:guhten FINAL1 ;
guhte+Pron+Rel+Sg+Ill:guhtese FINAL1 ;
guhte+Pron+Rel+Sg+Ine:guhtesne FINAL1 ;
guhte+Pron+Rel+Sg+Ine+Attr:guhtene # ;
guhte+Pron+Rel+Sg+Ela:guhteste FINAL1 ;
guhte+Pron+Rel+Sg+Ela+Attr:guhtede # ;
guhte+Pron+Rel+Sg+Com+Use/Sub:guhtine FINAL1 ; !? !
!Guhte-Pl
guhte+Pron+Rel+Pl+Nom:guhth FINAL1 ;
guhte+Pron+Rel+Pl+Acc:guhtide FINAL1 ;
guhte+Pron+Rel+Pl+Gen:guhti FINAL1 ;
guhte+Pron+Rel+Pl+Ill:guhtide FINAL1 ;
guhte+Pron+Rel+Pl+Ine:guhtine FINAL1 ;
guhte+Pron+Rel+Pl+Ela:guhtijste FINAL1 ;
guhte+Pron+Rel+Pl+Com+Use/Sub:guhtigujmie FINAL1 ; !? !


mij+Pron+Rel+Sg+Nom:mij FINAL1 ;
mij+Pron+Rel+Sg+Acc:maam FINAL1 ;
mij+Pron+Rel+Sg+Gen:man FINAL1 ;
mij+Pron+Rel+Sg+Ill:mïsse FINAL1 ;
mij+Pron+Rel+Sg+Ill+Use/NG:masse FINAL1 ;
mij+Pron+Rel+Sg+Ine:mannasinie FINAL1 ;
mij+Pron+Rel+Pl+Nom:mah FINAL1 ;
mij+Pron+Rel+Pl+Gen:maj FINAL1 ;
mij+Pron+Rel+Pl+Gen+Use/NG:mej FINAL1 ;
mij+Pron+Rel+Pl+Com:majgujmie FINAL1 ;
mij+Pron+Rel+Pl+Com+Use/NG:mejgujmie FINAL1 ;
mij+Pron+Rel:me INTERR ;

magkere+Pron+Rel+Attr:magkere # ;
magkere+Pron+Rel+Sg+Nom:magkeres FINAL1 ;
magkere+Pron+Rel+Sg+Com:magkarinie FINAL1 ;
magkere+Pron+Rel+Pl+Nom:magkerh FINAL1 ;

gåabpa+Pron+Rel+Sg+Nom:gåabpa        FINAL1 "hvilken (av to)" ;
gåabpa+Pron+Rel+Sg+Acc:gåabpam       FINAL1 "hvilken (av to)" ;
gåabpa+Pron+Rel+Sg+Gen:gåabpan       FINAL1 "hvilken (av to)" ;
gåabpa+Pron+Rel+Sg+Ill:gåabpese      FINAL1 "hvilken (av to)" ;
gåabpa+Pron+Rel+Sg+Ine:gåabpesne     FINAL1 "hvilken (av to)" ;
gåabpa+Pron+Rel+Sg+Ine+Attr:gåabpene # "hvilken (av to)" ;
gåabpa+Pron+Rel+Sg+Ela:gåabpeste     FINAL1 "hvilken (av to)" ;
gåabpa+Pron+Rel+Sg+Ela+Attr:gåabpede # "hvilken (av to)" ;
gåabpa+Pron+Rel+Sg+Com:gåabpine      FINAL1 "hvilken (av to)" ;

gåabpetje+Pron+Rel+Sg+Nom:gåabpetje     FINAL1 "hvilken (av to)" ;
gåabpetje+Pron+Rel+Sg+Acc:gåabpetjem    FINAL1 "hvilken (av to)" ;
gåabpetje+Pron+Rel+Sg+Gen:gåabpetjen    FINAL1 "hvilken (av to)" ;
gåabpetje+Pron+Rel+Sg+Ill:gåabpatjasse  FINAL1 "hvilken (av to)" ;
gåabpetje+Pron+Rel+Sg+Ine:gåabpatjisnie FINAL1 "hvilken (av to)" ;
gåabpetje+Pron+Rel+Sg+Ela:gåabpatjistie FINAL1 "hvilken (av to)" ;
gåabpetje+Pron+Rel+Sg+Com:gåabpatjinie  FINAL1 "hvilken (av to)" ;!?

LEXICON INTERR
+Sg+Ine:snie FINAL1 ;
+Sg+Ine+Use/NG:nnie FINAL1 ;
+Sg+Ela:stie FINAL1 ;
+Sg+Com:jnie FINAL1 ;
+Pl+Acc:jtie FINAL1 ;
+Pl+Gen:j FINAL1 ;
+Pl+Ill:jtie FINAL1 ;
+Pl+Ine:jnie FINAL1 ;
+Pl+Ela:jstie FINAL1 ;
+Pl+Com:jgujmie FINAL1 ;


! Indefinite pronouns
! -------------------

LEXICON Indefinite

abpe ind_noninfl "hele" ; !probably does not have inflection, so it was removed

dovne:dovn indeven-e "helt, alt" ;
dovnesh:dovnes indcoll "alle" ;

eatjah:eatj indeven-a "annen, de andre" ;
eatjah:eatj indeven-e "annen, de andre" ; 

fïereguhte:fïereguht indeven-e "hver og en" ;

fïerhte:fïerht indeven-e "hver, hverthver" ;

gaajhke:gaajhk indeven-e "alle" ;
gaajhke+Pron+Indef+Sg+Ela+Attr:gaajhkede # "alle" ;
gaajhke+Pron+Indef+Sg+Ine+Attr:gaajhkene # "alle" ;

gaajhkesh:gaajhkes indcoll "alle sammen" ;

gallesh:gallas indcoll "mange sammen" ;
gellie ind_noninfl "mange" ; !also inessive for gellene e.g. gellene lehkesne - på många ställen. Example in Åarjelsaemien 6 (2000:6).
gellieh ind_noninfl ; 

gille:gill indeven-e "noen få" ;
gillesh:gilles indcoll "noen få sammen" ;

gåabpatjahkh+Pron+Indef+Sg+Ela+Attr:gåabpatjahke%>de # "både" ;
gåabpatjahkh:gåabpatjahk indeven-e "både" ;
gåabpegh+Pron+Indef+Pl+Nom:gåabpegh FINAL1 "både" ; ! XXX Comment this set in or out.
!gåabpegh+Pron+Indef+Pl+Acc:gåabpagidie
!gåabpegh+Pron+Indef+Pl+Gen:gåabpegi
!gåabpegh+Pron+Indef+Pl+Ill:gåabpagidie
!gåabpegh+Pron+Indef+Pl+Ine:gåabpaginie
!gåabpegh+Pron+Indef+Pl+Ela:gåabpagijstie
!gåabpegh+Pron+Indef+Pl+Com:gåabpaginie

!gåabpatjahkh begge gåabpatjahken aejkien begge ganger; gåabpatjahkem gåetiem begge telt (objekt); gåabpatjahken bealan til begge sider
!gåabpatjahkide= til begge to(om personer) 

jeatja:jeatj indeven-a "annen, de andre"  ;
jeatjh:jeatj indeven-e "annen, de andre"  ;
jeatjebe:jeatjab indodd "en annen, noe annet; flt. jeatjebh  andre" ;
jeene:jeen indeven-e "mange, mye" ;
jeenje:jeenj indeven-e "mange, mye" ; !It's uncertain if this word can be inflected in all these cases
jeenjemes+Pron+Indef+Pl:jeenjemes indpl-e "de fleste" ;
jeenjemes+Pron+Indef:jeenjemes indess ;
jeenjemes+Pron+Indef+Nom:jeenjemes FINAL1 ; !XXX Should these include other tgs too?
jeenjemes+Pron+Indef+Acc:jeenjemese%>m FINAL1 ;
jeenjemes+Pron+Indef+Gen:jeenjemese%>n FINAL1 ;
jeenjemes+Pron+Indef+Ill:jeenjemese%>se FINAL1 ;
jeenjemes+Pron+Indef+Ine:jeenjemese%>sne FINAL1 ;
jeenjemes+Pron+Indef+Ine+Attr:jeenjemese%>ne # ; !XXX look at Attr
jeenjemes+Pron+Indef+Ela:jeenjemese%>ste FINAL1 ;
jeenjemes+Pron+Indef+Com:jeenjemes%>ine FINAL1 ;
jeenjesh:jeenjes indcoll "mange sammen" ;
jienebe:jienieb indodd "flere" ;
jïenesh+Use/Sub:jienes indcoll "mange sammen" ; !
jïjnjesh+Use/Sub:jijnjes indcoll "mange sammen" ; !
jïjnjh+Use/Sub:jijnj indeven-e "mange, mye" ;!
jïenesh:jïenes indcoll "mange sammen" ;
jïjnje:jïjnj indeven-e "mange, mye" ;
jïjnjesh:jïjnjes indcoll "mange sammen" ;
jïjnjh:jïjnj indeven-e "mange, mye" ;

mejtegh+Pron+Indef:mejtegh FINAL1 ; !XXX

muvhte:muvht indeven-e "noen" ; 
muvhtie:muvht muvhtiecase "noen" ;

måadtesh:måadtas indcoll "mangen" ;
måedtie:måedt muvhtiecase "mange"  ;

naaken+Pron+Indef+Nom:naaken FINAL1 ; !XXX
naakene:naaken indodd "noen, noe" ; !this most be pointed towards another lexicon due to it being three-syllabic
naan ind_noninfl "noen, noe" ;

seamma ind_noninfl "samme" ; !XXX

såamesh:såamas indcoll "noen, noe" ;
såamesh+Use/Sub:såames indcoll "noen, noe" ; !
såemies ind_noninfl "noen, noe" ;

åbpe ind_noninfl "hele" ; !probably does not have inflection, so it was removed

LEXICON indeven-e
+Pron+Indef+Sg: indsg-e ;
+Pron+Indef+Pl: indpl-e ;
+Pron+Indef: indess ;

LEXICON indeven-a
+Pron+Indef+Sg: indsg-a ;
+Pron+Indef+Pl: indpl-a ;
+Pron+Indef: indess ;


!kongruensContlex
LEXICON muvhtiecase
+Pron+Indef+Sg: muvhtiesg ;
+Pron+Indef+Pl: muvhtiepl ;


LEXICON indodd ! This lexicon cannot be removed before lexica pointing here
! get another contlex!
+Pron+Indef+Sg: indsg_odd ;
+Pron+Indef+Pl: indpl_odd ;
+Pron+Indef: indess_odd ;

LEXICON ind_noninfl
+Pron+Indef: FINAL1 ;

LEXICON indsg-e
+Nom:e FINAL1 ;
+Acc:e%>m FINAL1 ;
+Gen:e%>n FINAL1 ;
+Ill:e%>se FINAL1 ;
+Ine:e%>sne FINAL1 ;
+Ine+Attr:e%>ne # ;
+Ela:e%>ste FINAL1 ;
+Com:%>ine FINAL1 ;

LEXICON indsg-a
+Nom:a FINAL1 ;
+Acc:a%>m FINAL1 ;
+Gen:a%>n FINAL1 ;
+Ill:e%>se FINAL1 ;
+Ine:e%>sne FINAL1 ;
+Ine+Attr:e%>ne # ;
+Ela:e%>ste FINAL1 ;
+Com:%>ine FINAL1 ;



LEXICON indpl-e
+Nom:%>h FINAL1 ;
+Acc:%>ide FINAL1 ;
+Gen:%>i FINAL1 ;
+Ill:%>ide FINAL1 ;
+Ine:%>ine FINAL1 ;
+Ela:%>ijste FINAL1 ;
+Com:%>igujmie FINAL1 ;

LEXICON indpl-a
+Nom:a%>h FINAL1 ;
+Nom:a%>ah FINAL1 ; !XXX check 
+Acc:%>ide FINAL1 ;
+Gen:a%>j FINAL1 ;
+Ill:%>ide FINAL1 ;
+Ine:%>ine FINAL1 ;
+Ela:%>ijste FINAL1 ;
+Com:a%>jgujmie FINAL1 ;


LEXICON indess
+Ess:%>ine FINAL1 ;


!KongruensContLex
LEXICON muvhtiesg
+Nom:ie FINAL1 ;
+Acc:ie%>m FINAL1 ;
+Gen:ie%>n FINAL1 ;
+Ill+Attr:ie%>n # ;
+Ine+Attr:%>ine # ;
+Ela+Attr:%>ide # ;
+Com:%>ine FINAL1 ;

!KongruensContLex
LEXICON muvhtiepl
+Nom:ie FINAL1 ;
+Acc:ie%>m FINAL1 ;
+Gen:ie%>n FINAL1 ;
+Ill+Attr:ie%>n # ;
+Ine+Attr:i%>ne # ;
+Ela+Attr:i%>de # ;
+Com:%>ne FINAL1 ;



LEXICON indsg_odd
+Nom:e%^DISIMP FINAL1 ;
+Acc:e%>%^DISIMPm FINAL1 ;
+Gen:e%>%^DISIMPn FINAL1 ;
+Ill:%>asse FINAL1 ; !Rule to delete Jesuse%>asse > Jesusasse
+Ine:%>isnie FINAL1 ;
+Ela:%>istie FINAL1 ;
+Com:%>inie FINAL1 ;




LEXICON indpl_odd
+Nom:%>%^DISIMPh FINAL1 ;
+Acc:%>idie FINAL1 ;
+Gen:%>%^DISIMPi FINAL1 ;
+Ill:%>idie FINAL1 ;
+Ine:%>inie FINAL1 ;
+Ela:%>ijstie FINAL1 ;
+Com:%>%^DISIMPigujmie FINAL1 ;

LEXICON indess_odd
+Ess:%>inie FINAL1 ;

LEXICON indcoll
+Pron+Coll+Pl: indpl_odd ;



! Reflexive pronouns
! ------------------

LEXICON Reflexive

jïjtje+Pron+Refl+Sg+Nom:jïjtje FINAL1 ;
jïjtje+Pron+Refl+Sg+Nom:jeetje FINAL1 ;
jïjtje+Pron+Refl+Sg+Nom:ijtje FINAL1 ;
dïhte+Pron+Pers+Sg+Acc+PxSg3:altemse FINAL1 ;
dïhte+Pron+Pers+Sg+Gen+PxSg3:altese FINAL1 ;
dïhte+Pron+Pers+Sg+Gen+PxSg3+Use/NG:elties FINAL1 ;
dïhte+Pron+Pers+Sg+Gen+PxSg3+Use/NG:eltie FINAL1 ;



jïjtje+Pron+Refl:jïjtj OBLREFL ;
jïjtje+Pron+Refl:jïjt  OBLREFL-NONPAL ;
jïjtje+Pron+Refl:jïj  OBLREFL-NONPAL2 ;
jïjtje+Pron+Refl+Pl+Nom:jïjtjh FINAL1 ;
jïjtje+Pron+Refl+Du+Nom:jïjtjh FINAL1 ;

LEXICON OBLREFL
+Acc+PxSg1:eme  FINAL1 ;
+Acc+PxDu1+Use/Sub:eme  FINAL1 ;!
+Acc+PxPl1+Use/Sub:eme  FINAL1 ;!
+Acc+PxSg1:emem FINAL1 ;
+Acc+PxDu1:emem FINAL1 ;
+Acc+PxPl1:emem FINAL1 ;

+Acc+PxSg2:emdh FINAL1 ;
+Acc+PxDu2:emdh FINAL1 ;
+Acc+PxPl2:emdh FINAL1 ;

+Acc+PxSg3:emse FINAL1 ;
+Acc+PxDu3+Use/Sub:emse FINAL1 ;! - iflg. KB s.122 - but this is not according to southsámi speakers as to day
+Acc+PxPL3+Use/Sub:emse FINAL1 ;! - iflg. KB s.122 - but this is not according to southsámi speakers as to day
+Acc+PxPl3:emsh FINAL1 ;
+Acc+PxDu3:emsh FINAL1 ;

+Gen+PxSg1+Use/Sub:ene FINAL1 ;!
+Gen+PxSg1:en  FINAL1 ;
+Gen+PxPl1:emh FINAL1 ;
+Gen+PxDu1:emh FINAL1 ;

+Gen+PxSg2:edh FINAL1 ;
+Gen+PxDu2:edh FINAL1 ;
+Gen+PxPl2:edh FINAL1 ;

+Gen+PxSg3+Use/Sub:ese FINAL1 ; !
+Gen+PxDu3+Use/Sub:esh FINAL1 ; !
+Gen+PxPl3+Use/Sub:esh FINAL1 ; !

! -----look  OBLREFL-NONPAL ;
+Ill+PxPl1:emidie FINAL1 ;!
+Ill+PxDu2:sadth  FINAL1 ;
+Ill+PxPl2:sadth  FINAL1 ;


+Ine+PxSg1:emisnie FINAL1 ;
+Ine+PxSg2:enadth FINAL1 ;
+Ine+PxSg3:isnie FINAL1 ;

+Ine+PxPl1:isnie FINAL1 ;
+Ine+PxDu2:enadth FINAL1 ;
+Ine+PxPl2:enadth FINAL1 ;

+Ela+PxSg1:estanne  FINAL1 ;!KB
+Ela+PxSg2:estadth  FINAL1 ;!KB and ÅW / HB
+Ela+PxSg3:estissie FINAL1 ;!KB
+Ela+PxSg1:enistie  FINAL1 ;!ÅW og HB
+Ela+PxPl1:estanne  FINAL1 ;!KB
+Ela+PxPl2:estadth  FINAL1 ;!KB
+Ela+PxPl3:estissie FINAL1 ;!KB

+Ela+PxDu1:isti FINAL1 ; !ÅW and HB
+Ela+PxPl1:isti FINAL1 ; !ÅW and HB

+Com+PxSg1:enæjnene FINAL1 ;!KB
+Com+PxSg2:enæjnedh FINAL1 ;!KB
+Com+PxSg1+Use/NG:eninie FINAL1 ;!ÅW and HB
+Com+PxSg2+Use/NG:enedh FINAL1 ;!ÅW and ÅW
+Com+PxPl1:enæjnene FINAL1 ;
+Com+PxPl2:enæjnedh FINAL1 ;
+Com+PxPl2+Use/NG:eminie FINAL1 ;!ÅW and HB
+Com+PxDu2:eminie FINAL1 ;!ÅW and HB

+Com+PxPl2:enadth FINAL1 ;!ÅW and HB
+Com+PxDu2:enadth FINAL1 ;!ÅW and HB

LEXICON OBLREFL-NONPAL
+Ill+PxSg1:sanne  FINAL1 ;!KB
+Ill+PxSg1+Use/NG:sene  FINAL1 ;!ÅW

+Ill+PxSg2:sadth  FINAL1 ;!KB
+Ill+PxSg3:sasse  FINAL1 ;!KB

+Ill+PxDu3+Use/Sub:sanne  FINAL1 ;!ÅW - ! - this might be an spellingerror in the book (Acc. to Gïelemaahtohtje by Åsta Wangberg and Helen Blind Brandsfjell
+Ill+PxPl3+Use/Sub:sanne  FINAL1 ;!ÅW - ! - this might be wrong (Acc. to Gïelemaahtohtje by Åsta Wangberg and Helen Blind Brandsfjell

+Gen+PxSg3:se     FINAL1 ;
+Gen+PxPl3:sh     FINAL1 ; 

+Ine+PxDu3:sinie FINAL1; !Acc. to ÅW og HB - this might also be a spellingerror
+Ine+PxPl3:sinie FINAL1; !Acc. to ÅW og HB - might be a spellingerror

+Ela+PxSg3:sistie FINAL1 ; 
+Ela+PxPl3+Use/Sub:sistie FINAL1 ; !

+Ela+PxDu2:sijstie FINAL1 ; !ÅW and HB -should take a look
+Ela+PxPl2:sijstie FINAL1 ; !ÅW and HB -should take a look
+Ela+PxDu3:sistie FINAL1 ; !ÅW and HB -should take a look
+Ela+PxPl3:sistie FINAL1 ; !ÅW and HB -should take a look

+Com+PxPl3+Use/Sub:sinie  FINAL1 ; !KB, ÅW and HB!! Not !
+Com+PxDu3+Use/Sub:sinie  FINAL1 ; !KB, ÅW and HB!! Not !
+Com+PxSg3+Use/Sub:sinie  FINAL1 ; !KB, ÅW and HB!! Not !

+Com+PxDu3:semissine  FINAL1 ; !ÅW and HB! Should take a look
+Com+PxPl3:semissine  FINAL1 ; !ÅW and HB! Should take a look

LEXICON OBLREFL-NONPAL2
+ill+PxSg3:sissie  FINAL1 ;!KB

! Divvun & Giellatekno - open source grammars for Sámi and other languages
! Copyright © 2000-2010 The University of Tromsø & the Norwegian Sámi Parliament
! http://giellatekno.uit.no & http://divvun.no
!
! This program is free software; you can redistribute and/or modify
! this file under the terms of the GNU General Public License as published by
! the Free Software Foundation, either version 3 of the License, or
! (at your option) any later version. The GNU General Public License
! is found at http://www.gnu.org/licenses/gpl.html. It is
! also available in the file $GTHOME/LICENSE.txt.
!
! Other licensing options are available upon request, please contact
! giellatekno@hum.uit.no or divvun@samediggi.no

! Particle
! ========

LEXICON Particle
amma pcle ;
badth pcle ;
bist pcle ;
daarah pcle ;
dagke pcle ;
darhkan pcle ;
darhke pcle ;
gan pcle ;
gih pcle ;
goh pcle ;
golh pcle ;
gujht pcle ;
guhth pcle ;
gænn pcle ;
gænnh pcle ;
gænnah pcle ;
havkh pcle ;
hijven pcle ;
hogkh pcle ;
hov pcle ;
hævvi pcle ;
jaavoe pcle ;
jam pcle ;
jeavoe pcle ;
jis pcle ;
joe pcle ;
maa pcle ;
mah pcle ;
mejtie pcle ;
mihk pcle ;
nagke pcle ;
nagkh pcle ;
nov pcle ; 
nåå pcle ;
ojhte pcle ;
ov pcle ;
vaajt pcle ;
vaejtie pcle ;
van pcle ;
vuj pcle ;
vïj pcle ;
vååjt pcle ;
 enne+Use/Sub:enne pcle;!
enneh pcle ;
anneh pcle ;
annje pcle ;
 ennje+Use/Sub:ennje pcle;! 
gåellie pcle ;
raakte pcle ;
sahth pcle ;
gosk pcle ;
haakerde pcle ; 
åpmohts pcle ;
åpmehts pcle ;
åpmoeh pcle ; 


LEXICON pcle
+Pcle:0 # ;
! Divvun & Giellatekno - open source grammars for Sámi and other languages
! Copyright © 2000-2010 The University of Tromsø & the Norwegian Sámi Parliament
! http://giellatekno.uit.no & http://divvun.no
!
! This program is free software; you can redistribute and/or modify
! this file under the terms of the GNU General Public License as published by
! the Free Software Foundation, either version 3 of the License, or
! (at your option) any later version. The GNU General Public License
! is found at http://www.gnu.org/licenses/gpl.html. It is
! also available in the file $GTHOME/LICENSE.txt.
!
! Other licensing options are available upon request, please contact
! giellatekno@hum.uit.no or divvun@samediggi.no

! Adposition lexicon
! ===================

! First come the 3 continuation lexica, the division is based on Nickel
! and should probably be revised. Then comes the adpositions themselves.
! The uninflecting ones are pointed to the 3 tag lexica, the Px ones to the
! Px lexica in sme-lex.txt and closed-sme-lex.txt.

! According to Bergsland, Southern Sami has two groups of adpositions, 
! postpositions (such as 'sistie'), with a genitive complement, and combined 
! pre- and postpositions, such as 'rastah'. Here, the former are marked 
! +Po and the latter +Adp.

! Tagging sublexica
! -----------------

LEXICON Ad ! Here, we do not know whter they are +Pr or +Po
 +Po:0 FINAL1 ;
 +Pr:0 FINAL1 ;

LEXICON Postp
 +Po:0 FINAL1 ;


! The adposition lexicon itself
! -----------------------------

LEXICON Adposition
!nuelieh Ad ;
 aalkest Postp ; !XXX check
aalkesth Postp ;
aarebi Ad ;
aatsolen Ad ;
 aerebi+Use/Sub:aerebi Ad; !
aktine Ad ;
baaktoe Ad ;
baalte Postp ;
baaltes Postp ;
baaltese Postp ;
bealese Ad ;
bealesne Ad ;
bealeste Ad ;
 bielehth Postp ; !XXX check
 bielelen Postp ; !XXX check
bijjelen Postp ;
 bijjielisnie Postp ; !XXX check
 bijjielistie Postp ; !XXX check
boehth Postp ;
 bæjngoelasse Postp ; !XXX check
bæjngoelisnie Ad ; 
 bæjngoelistie Postp ; !XXX check
bïjre Postp ;
duakan Ad ;
duekesne Ad ;
duekeste Ad ;
duekiem Ad ;
dåaresth Postp ;
dïehre Ad ;
dïere Ad ;
dïete Ad ;
gaavhtan Ad ;
gaevhtieh Ad ;
gallesh Ad ;
gaskah Ad ; 
gaskem Ad ;
gaskems Postp ;
gaskemsh Ad ; 
gaskesne Ad ;
gaskeste Ad ;
gaskoeh Ad ;
gaskoeh Postp ;
gielhtie Ad ;
gietskie Ad ;
giske Ad ;
gujmie Postp ;
gåajkoe Ad ;
gïetske Ad ;
gïetskese Ad ;
gïetskesne Ad ;
jåårke Postp ;
laakan Postp ;
luvhtie Ad ;
luvnie Ad ;
lïhke Postp ;
mietie Postp ;
morte Ad ;
muhteste Ad ; 
mænngan Ad ;
 mïnngesne Postp ; !XXX check
namhta Postp ;
namhtah Postp ;
nelhtie Ad ;
nelnie Ad ;
nille Ad ;
nualan Ad ;
nuelesne Postp ;
nueleste Postp ;
nuelie Postp ;
nueliem Postp ;
 nïlle Postp ; !XXX check
rastah Postp ;
sisnie Ad ;
sisnjielisnie Postp ; 
sistie Ad ;
sjisjnjielisnie	Postp ;
sjïeke Ad ;
sjïeken Ad ;
sjïekenasse Ad ;
sjïekenisnie Ad ;
sjïekenistie Ad ;
sontere Postp ;
sonterh Postp ;
sïjse Ad ;
tjïddh Postp ;
tjïrrh Postp ;
tsegkie Postp ;
uvte Ad ;
vieken Ad ; 
vuestie Ad ;
vööste Ad ;
åalan Ad ;
åelesne Ad ;
åvtelen Postp ;
åvteli Ad ;
 åvtelisnie Postp ; !XXX check
 åvtelistie Postp ; !XXX check
åvtem Ad ;
åvtese Postp ;
åvtesne Ad ;
åvteste Ad ;
 åvtetji Postp ; !XXX check

!bealese ad or postp ;

! Divvun & Giellatekno - open source grammars for Sámi and other languages
! Copyright © 2000-2010 The University of Tromsø & the Norwegian Sámi Parliament
! http://giellatekno.uit.no & http://divvun.no
!
! This program is free software; you can redistribute and/or modify
! this file under the terms of the GNU General Public License as published by
! the Free Software Foundation, either version 3 of the License, or
! (at your option) any later version. The GNU General Public License
! is found at http://www.gnu.org/licenses/gpl.html. It is
! also available in the file $GTHOME/LICENSE.txt.
!
! Other licensing options are available upon request, please contact
! giellatekno@hum.uit.no or divvun@samediggi.no

! ############################## !
!This file contains the numerals !
! ############################## !




! Numerals
! ========

! The initial lexica
! ------------------

LEXICON Numeral
 MILLIJOVNE ;       ! a noun of its own
 OVERTÅVSENE ;       ! for generator over 1000
 JUSTTÅVSENE ;       ! going via 1000
 UNDERTÅVSENE ;      ! for generator under 1000
 OLD ;              ! for "thirteen hundred, etc.	
!num-imprecise ;                              
COLLECTIVE ;                            
 +Use/Circ: ARABIC ;           ! for the arabic numerals !
 +Use/Circ: ROMAN ;            ! for the roman numerals!
 +Use/Circ: NUM-PREFIXES ;     ! for §34 etc.!
 +Use/Circ: ISOLATED-NUMEXP ;  ! for ½ etc.!
 NUMBERLIKE ;      ! a dustbin







! We now run through the alphabetic numerals, ending up with the case
! inflection of the final number.

! Million, a noun of its own
! --------------------------

LEXICON MILLIJOVNE
millijovne:millijovn NUMTAGe ;
millijovnede+A+Ord:millijovned ORDTAGODD ;
 millijarde:millijard NUMTAGe ;! Num or N?
millijardede+A+Ord:millijarded ORDTAGODD ;

nulle:null NUMTAGe ;


! OVERTÅVSENE, for the numerals over 1000
! --------------------------------------

LEXICON OVERTÅVSENE
 O-AKTEF ;      ! 1000
 O-2TO9F ;      ! 2000, 3000, ...
 O-JUSTLUHKIEF ; ! 10000
 O-2TO9LUHKIE ;    ! 20000, 30000, ...
 O-TJUETIE ;    ! 100000
 O-2TO9TJUETIE ;   ! 200000, 300000, ...

! All the child lexica of OVERTUVSÁN have the prefix O-.
! They are directed via their respective numerals to the lexicon JUSTTÅVSENE.


! Thousands

LEXICON O-AKTEF
akte# JUSTTOVSENE ;
JUSTTOVSENE ;

LEXICON O-X1000
akte# JUSTTÅVSENE ;

LEXICON O-2TO9F                               
göökte#  JUSTTÅVSENE ;       
golme#  JUSTTÅVSENE ;  
njieljie# JUSTTÅVSENE ;   
 njielje# JUSTTÅVSENE ; !Saemesth amma
nieljie# JUSTTÅVSENE ;
nielje# JUSTTÅVSENE ; 
vïjhte#  JUSTTÅVSENE ;       
govhte#  JUSTTÅVSENE ;             
tjïjhtje#  JUSTTÅVSENE ;
gaektsie#  JUSTTÅVSENE ;         
uktsie#   JUSTTÅVSENE ;            

! Tens of thousands

LEXICON O-JUSTLUHKIEF
luhkie# JUSTTÅVSENE ;
luhkie#akte# JUSTTÅVSENE ;
luhkie# O-2TO9F ;
! This lexicon is for the number 10000 only. it is separated from the
! rest to avoid forms like *luhkieluhkietåvsene, etc.


LEXICON O-LUHKIEF     
luhkie# JUSTTÅVSENE ;
luhkie# O-X1000 ;
luhkie# O-2TO9F ;
! this lexicon is accessed only via other O-lexica, and not directly 
! from OVERTUVSÁN. Thus, *luhkieluhkietåvsene, etc. is avoided.

LEXICON O-LUHKIE123456789
luhkie#akte# JUSTTÅVSENE ;
luhkie# O-2TO9F ;

LEXICON O-2TO9LUHKIE  
göökte# O-LUHKIEF ;
golme# O-LUHKIEF ;
njieljie# O-LUHKIEF ;
njielje# O-LUHKIEF ;
nieljie# O-LUHKIEF ;
nielje# O-LUHKIEF ; 
vïjhte# O-LUHKIEF ;
govhte# O-LUHKIEF ;
tjïjhtje# O-LUHKIEF ;
gaektsie# O-LUHKIEF ;
uktsie# O-LUHKIEF ;




! Hundreds of thousands

LEXICON O-TJUETIE
 tjuetie# JUSTTÅVSENE ; ! 100000
 tjuetie# O-X1000 ;    ! 101000
 tjuetie# O-2TO9F ;    ! 102000, 103000, ...
 tjuetie# O-LUHKIEF ;   ! 110000, 113000, ...
 tjuetie# O-LUHKIE123456789 ;  !100011, 100012, ...
 tjuetie# O-2TO9LUHKIE ;  ! 120000, 123000, ...
 nïmme# JUSTTÅVSENE ; ! 100000
 nïmme# O-X1000 ;    ! 101000
 nïmme# O-2TO9F ;    ! 102000, 103000, ...
 nïmme# O-LUHKIEF ;   ! 110000, 113000, ...
 nïmme# O-LUHKIE123456789 ;  !100011, 100012, ...
 nïmme# O-2TO9LUHKIE ;  ! 120000, 123000, ...
 nymme# JUSTTÅVSENE ; ! 100000
 nymme# O-X1000 ;    ! 101000
 nymme# O-2TO9F ;    ! 102000, 103000, ...
 nymme# O-LUHKIEF ;   ! 110000, 113000, ...
 nymme# O-LUHKIE123456789 ;  !100011, 100012, ...
 nymme# O-2TO9LUHKIE ;  ! 120000, 123000, ...
 nomme# JUSTTÅVSENE ; ! 100000
 nomme# O-X1000 ;    ! 101000
 nomme# O-2TO9F ;    ! 102000, 103000, ...
 nomme# O-LUHKIEF ;   ! 110000, 113000, ...
 nomme# O-LUHKIE123456789 ;  !100011, 100012, ...
 nomme# O-2TO9LUHKIE ;  ! 120000, 123000, ...
 stoere#luhkie# JUSTTÅVSENE ; ! 100000
 stoere#luhkie# O-X1000 ;    ! 101000
 stoere#luhkie# O-2TO9F ;    ! 102000, 103000, ...
 stoere#luhkie# O-LUHKIEF ;   ! 110000, 113000, ...
 stoere#luhkie# O-LUHKIE123456789 ;  !100011, 100012, ...
 stoere#luhkie# O-2TO9LUHKIE ;  ! 120000, 123000, ...
 stoerre#luhkie# JUSTTÅVSENE ; ! 100000
 stoerre#luhkie# O-X1000 ;    ! 101000
 stoerre#luhkie# O-2TO9F ;    ! 102000, 103000, ...
 stoerre#luhkie# O-LUHKIEF ;   ! 110000, 113000, ...
 stoerre#luhkie# O-LUHKIE123456789 ;  !100011, 100012, ...
 stoerre#luhkie# O-2TO9LUHKIE ;  ! 120000, 123000, ...


LEXICON O-TJUETIE2
 tjuetie# JUSTTÅVSENE ;  ! 200000
 tjuetie# O-X1000 ;     ! 201000
 tjuetie# O-2TO9F ;     ! 202000, 203000, ...
 tjuetie# O-LUHKIEF ;    ! 210000, 213000, ...
 tjuetie# O-LUHKIE123456789 ;  !200011, 200012, ...
 tjuetie# O-2TO9LUHKIE ;   ! 220000, 223000, ...
 nïmme# JUSTTÅVSENE ;  ! 200000
 nïmme# O-X1000 ;     ! 201000
 nïmme# O-2TO9F ;     ! 202000, 203000, ...
 nïmme# O-LUHKIEF ;    ! 210000, 213000, ...
 nïmme# O-LUHKIE123456789 ;  !200011, 200012, ...
 nïmme# O-2TO9LUHKIE ;   ! 220000, 223000, ...
 nymme# JUSTTÅVSENE ;  ! 200000
 nymme# O-X1000 ;     ! 201000
 nymme# O-2TO9F ;     ! 202000, 203000, ...
 nymme# O-LUHKIEF ;    ! 210000, 213000, ...
 nymme# O-LUHKIE123456789 ;  !200011, 200012, ...
 nymme# O-2TO9LUHKIE ;   ! 220000, 223000, ...
 nomme# JUSTTÅVSENE ;  ! 200000
 nomme# O-X1000 ;     ! 201000
 nomme# O-2TO9F ;     ! 202000, 203000, ...
 nomme# O-LUHKIEF ;    ! 210000, 213000, ...
 nomme# O-LUHKIE123456789 ;  !200011, 200012, ...
 nomme# O-2TO9LUHKIE ;   ! 220000, 223000, ...
 stoere#luhkie# JUSTTÅVSENE ;  ! 200000
 stoere#luhkie# O-X1000 ;     ! 201000
 stoere#luhkie# O-2TO9F ;     ! 202000, 203000, ...
 stoere#luhkie# O-LUHKIEF ;    ! 210000, 213000, ...
 stoere#luhkie# O-LUHKIE123456789 ;  !200011, 200012, ...
 stoere#luhkie# O-2TO9LUHKIE ;   ! 220000, 223000, ...
 stoerre#luhkie# JUSTTÅVSENE ;  ! 200000
 stoerre#luhkie# O-X1000 ;     ! 201000
 stoerre#luhkie# O-2TO9F ;     ! 202000, 203000, ...
 stoerre#luhkie# O-LUHKIEF ;    ! 210000, 213000, ...
 stoerre#luhkie# O-LUHKIE123456789 ;  !200011, 200012, ...
 stoerre#luhkie# O-2TO9LUHKIE ;   ! 220000, 223000, ...


LEXICON O-2TO9TJUETIE
 akte# O-TJUETIE ;       ! #one# hundred...
göökte# O-TJUETIE2 ;
golme# O-TJUETIE2 ;
njieljie# O-TJUETIE2 ;
njielje# O-TJUETIE2 ;
nieljie# O-TJUETIE2 ;
nielje# O-TJUETIE2 ; 
vïjhte# O-TJUETIE2 ;
govhte# O-TJUETIE2 ;
tjïjhtje# O-TJUETIE2 ;
gaektsie# O-TJUETIE2 ;
uktsie# O-TJUETIE2 ;


LEXICON JUSTTOVSENE
tåvsene# UNDERTÅVSENE ;
 tåvsene+Num:tåvsan ORDTAGODD ;                    ! Case infl of tåvsene
tåvsanede+A+Ord:tåvsaned ORDTAGEVEN ;
tovsene# UNDERTÅVSENE ;
 tovsene+Num:tovsen ORDTAGODD ;                    ! Case infl of tovsene
tovsenede+A+Ord:tovsened ORDTAGEVEN ;
stoere#tjuetie# UNDERTÅVSENE ;
stoere#tjuetie+Num+Sg+Nom:stoere#tjuetie FINAL1 ;
 stoere#tjuetie:stoere#tjuet NUMTAGie ;        ! Case infl of tåvsene
stoerre#tjuetie# UNDERTÅVSENE ;
stoerre#tjuetie+Num+Sg+Nom:stoerre#tjuetie FINAL1 ;
 stoerre#tjuetie:stoerre#tjuet NUMTAGie ;      ! Case infl of tåvsene
stoerre#nïmme# UNDERTÅVSENE ;
 stoerre#nïmme:stoerre#nïmm NUMTAGe ;      ! Case infl of tåvsene
stoerre#nymme# UNDERTÅVSENE ;
 stoerre#nymme:stoerre#nymm NUMTAGe ;      ! Case infl of tåvsene
stoerre#nomme# UNDERTÅVSENE ;
 stoerre#nomme:stoerre#nomm NUMTAGe ;      ! Case infl of tåvsene
stoere#nïmme# UNDERTÅVSENE ;
 stoere#nïmme:stoere#nïmm NUMTAGe ;      ! Case infl of tåvsene
stoere#nymme# UNDERTÅVSENE ;
 stoere#nymme:stoere#nymm NUMTAGe ;      ! Case infl of tåvsene
stoere#nomme# UNDERTÅVSENE ;
 stoere#nomme:stoere#nomm NUMTAGe ;      ! Case infl of tåvsene

! Justtåvsene, for numerals going via 1000
! -------------------------------------

LEXICON JUSTTÅVSENE
 tåvsene# UNDERTÅVSENE ;             ! Thousand-and-something
 tåvsene+Num:tåvsan ORDTAGODD ;                   ! Case infl of tåvsene
tåvsenede+A+Ord:tåvsaned ORDTAGEVEN ;
 tovsene# UNDERTÅVSENE ;             ! Thousand-and-something
 tovsene+Num:tovsen ORDTAGODD ;                   ! Case infl of tovsene
tovsenede+A+Ord:tovsened ORDTAGEVEN ;
stoere#tjuetie# UNDERTÅVSENE ;
stoere#tjuetie+Num+Sg+Nom:stoere#tjuetie FINAL1 ;
 stoere#tjuetie:stoere#tjuet NUMTAGie ;        ! Case infl of tåvsene
stoerre#tjuetie# UNDERTÅVSENE ;
stoerre#tjuetie+Num+Sg+Nom:stoerre#tjuetie FINAL1 ;
 stoerre#tjuetie:stoerre#tjuet NUMTAGie ;      ! Case infl of tåvsene
stoerre#nïmme# UNDERTÅVSENE ;
 stoerre#nïmme:stoerre#nïmm NUMTAGe ;      ! Case infl of tåvsene
stoerre#nymme# UNDERTÅVSENE ;
 stoerre#nymme:stoerre#nymm NUMTAGe ;      ! Case infl of tåvsene
stoerre#nomme# UNDERTÅVSENE ;
 stoerre#nomme:stoerre#nomm NUMTAGe ;      ! Case infl of tåvsene
stoere#nïmme# UNDERTÅVSENE ;
 stoere#nïmme:stoere#nïmm NUMTAGe ;      ! Case infl of tåvsene
stoere#nymme# UNDERTÅVSENE ;
 stoere#nymme:stoere#nymm NUMTAGe ;      ! Case infl of tåvsene
stoere#nomme# UNDERTÅVSENE ;
 stoere#nomme:stoere#nomm NUMTAGe ;      ! Case infl of tåvsene


! Old, for the old counting thirteen hundred etc.	
! -----------------------------------------------

LEXICON OLD					
luhkie#akte GTJUETIE ;						
luhkie#göökte GTJUETIE ;					
luhkie#golme GTJUETIE ;	
luhkie#njieljie GTJUETIE ;									
luhkie#njielje GTJUETIE ;					
luhkie#nieljie GTJUETIE ;			
luhkie#nielje GTJUETIE ;		
luhkie#vïjhte GTJUETIE ;					
luhkie#govhte GTJUETIE ;					
luhkie#tjïjhtje GTJUETIE ;	
luhkie#gaektsie GTJUETIE ;					
luhkie#uktsie GTJUETIE ;									






LEXICON UNDERTÅVSENE
 AKTEF ;     ! 1
 2TO9F ;     ! 2-9
 LUHKIEF ;     ! 10
!LÅGENAN ;   ! 11-19             
 2TO9LUHKIE ;   ! 20-99
 TJUETIE ;     ! 100-199
 2TO9TJUETIE ;   ! 200-999

LEXICON AKTEF
akte:akt NUMTAGe ;        
 voestes+A+Ord+Sg+Nom:voestes         FINAL1 ; !XXX check this


LEXICON 2TO9F
göökte:guekt NUMTAGie ;
göökte:göökt NUMTAGe ;
golme:golm NUMTAGe ;
njieljie+Num+Sg+Nom:njieljie FINAL1 ;
njieljie:njielj NUMTAGie ;
 njielje:njielj NUMTAGe ; !Saemesth amma
nieljie+Num+Sg+Nom:nieljie FINAL1 ;
nieljie:nielj NUMTAGie ;
nielje:nielj NUMTAGe ; 
vïjhte:vïjht NUMTAGe ;
govhte:govht NUMTAGe ;
tjïjhtje:tjïjhtj NUMTAGe ;
gaektsie+Num+Sg+Nom:gaektsie FINAL1 ;
gaektsie:gaekts NUMTAGie ;
uktsie+Num+Sg+Nom:uktsie FINAL1 ;
uktsie:ukts NUMTAGie ;
mubpie+A+Ord:mubp           MUBPIE ;
nubpie+A+Ord:nubp           MUBPIE ;
gåalmede+A+Ord:gåalmad ORDTAGODD ;
njieljede+A+Ord:njieljied ORDTAGODD ;
njealjede+A+Ord:njealjad ORDTAGODD ;
nealjede+A+Ord:nealjad ORDTAGODD ;
nieljede+A+Ord:nieljied ORDTAGODD ;
vïjhtede+A+Ord:vïjhted ORDTAGODD ;
govhtede+A+Ord:govhted ORDTAGODD ;
tjïjhtjede+A+Ord:tjïjhtjed ORDTAGODD ;
gaaktsede+A+Ord:gaaktsad ORDTAGODD ;
åktsede+A+Ord:åktsad ORDTAGODD ;
gööktesh:gööktes COLLTAG ;
golmesh:golmes COLLTAG ;
njealjesh:njealjas COLLTAG ;
vïjhtesh:vïjhtes COLLTAG ;
govhtesh:govhtes COLLTAG ;
tjïjhtjesh:tjïjhtjes COLLTAG ;
gaaktsesh:gaaktsas COLLTAG ;
åktsesh:åktsas COLLTAG ;

! Case forms of the basic digits
! ------------------------------

LEXICON NUMTAGe ! akte:akt
+Num+Sg+Nom:e FINAL1 ;
+Num+Sg+Acc:%>em FINAL1 ;
+Num+Sg+Gen:%>en FINAL1 ;
+Num+Sg+Ill:%>ese FINAL1 ;
+Num+Sg+Ine:%>esne FINAL1 ;
 +Num+Sg+Ine+Attr:%>ene # ; !XXX Attr forms
 +Num+Sg+Ela+Attr:%>ede # ; !XXX Attr forms
+Num+Sg+Ela:%>este FINAL1 ;
+Num+Sg+Com:%>ine FINAL1 ;
+Num+Ess:%>ine FINAL1 ;
+Num+Pl+Nom:%>h FINAL1 ;
+Num+Pl+Acc:%>ide FINAL1 ;
+Num+Pl+Gen:%>i FINAL1 ;
+Num+Pl+Ill:%>ide FINAL1 ;
+Num+Pl+Ine:%>ine FINAL1 ;
+Num+Pl+Ela:%>ijste FINAL1 ;
+Num+Pl+Com:%>igujmie FINAL1 ;

LEXICON NUMTAGie !njieljie:njielj
+Num+Sg+Acc:ie%>m    FINAL1 ;
+Num+Sg+Gen:ie%>n    FINAL1 ;
+Num+Sg+Ill+Uml:%>%^1UMLan   FINAL1 ;
+Num+Sg+Ine:%>esne  FINAL1 ;
+Num+Sg+Ine+Attr:%>ene  # ;
+Num+Sg+Ela+Attr:%>ede  # ;
+Num+Sg+Ela:%>este  FINAL1 ;
+Num+Sg+Com:%>ine FINAL1 ;
+Num+Ess:%>ine    FINAL1 ;
+Num+Pl+Nom:ie%>h  FINAL1 ;
+Num+Pl+Acc:%>ide FINAL1 ;
+Num+Pl+Gen:ie%>j  FINAL1 ;
+Num+Pl+Ill:%>ide FINAL1 ;
+Num+Pl+Ine:%>ine FINAL1 ;
 +Num+Pl+Ela:%>ijste   FINAL1 ; !
+Num+Pl+Com:ie%>jgujmie  FINAL1 ;


LEXICON LUHKIEF
luhkie+Num+Sg+Nom:luhkie FINAL1 ;
luhkie:luhk NUMTAGie ;
luhkie# AKTEF ;
luhkie# 2TO9F ;
låhkede+A+Ord:låhkad ORDTAGODD ;
låhkesh:låhkas COLLTAG ;


LEXICON LUHKIE-
luhkie# AKTEF ;
luhkie# 2TO9F ;
låhkede+A+Ord:låhkad ORDTAGODD ;
låhkesh:låhkas COLLTAG ;

! Ordinal numbers
! ---------------

LEXICON MUBPIE
  +Sg+Nom:ie                  FINAL1 ;
  +Sg+Acc:ie%>m               FINAL1 ;
  +Sg+Gen:ie%>n               FINAL1 ;
! +Sg+Ill:%>an                FINAL1 ; !SUB - is this possible? IllSg without Uml in -ie?
  +Sg+Ill+Uml:%>%^1UMLan      FINAL1 ;
  +Sg+Ine:e%>sne              FINAL1 ;
  +Sg+Ine+Attr:e%>ne # ;
  +Sg+Ela+Attr:e%>de              # ;
  +Sg+Ela:e%>ste              FINAL1 ;
  +Sg+Com:%>ine               FINAL1 ;
  +Sg+Com+Uml:%>%^iUMLine     FINAL1 ;
  +Pl+Nom:ie%>h               FINAL1 ;
  +Pl+Acc:%>ide               FINAL1 ;
  +Pl+Acc+Uml:%>%^iUMLide     FINAL1 ;
  +Pl+Gen:ie%>j               FINAL1 ;
  +Pl+Gen+Uml:%>%^iUMLi       FINAL1 ;
  +Pl+Ill:%>ide               FINAL1 ;
  +Pl+Ill+Uml:%>%^iUMLide     FINAL1 ;
  +Pl+Ine:%>ine               FINAL1 ;
  +Pl+Ine+Uml:%>%^iUMLine     FINAL1 ;
  +Pl+Ela:%>ijste             FINAL1 ;
  +Pl+Ela+Uml:%>%^iUMLijste   FINAL1 ;
  +Pl+Com:ie%>jgujmie         FINAL1 ;
  +Pl+Com+Uml:%>%^iUMLigujmie FINAL1 ;
  +Ess:%>ine                  FINAL1 ;
  +Ess+Uml:%>%^iUMLine        FINAL1 ;


LEXICON ORDTAGODD
+Sg+Nom:e%^DISIMP         FINAL1 ;
+Sg+Acc:e%>%^DISIMPm      FINAL1 ;
+Sg+Gen:e%>%^DISIMPn      FINAL1 ;
 +Sg+Ill:%>asse            FINAL1 ; !Rule to delete Jesuse%>asse > Jesusasse
+Sg+Ine+Attr:%>inie  # ;
+Sg+Ela+Attr:%>ihtie  # ;
+Sg+Ine:%>isnie           FINAL1 ;
+Sg+Ela:%>istie           FINAL1 ;
+Sg+Com:%>inie            FINAL1 ;
+Pl+Nom:%>%^DISIMPh       FINAL1 ;
+Pl+Acc:%>idie            FINAL1 ;
+Pl+Gen:%>%^DISIMPi       FINAL1 ;
+Pl+Ill:%>idie            FINAL1 ;
+Pl+Ine:%>inie            FINAL1 ;
+Pl+Ela:%>ijstie          FINAL1 ;
+Pl+Com:%>%^DISIMPigujmie FINAL1 ;
 +Pl+Com+Use/Sub:%>%^DISIMPigyjmie FINAL1 ; !
+Ess:%>inie          FINAL1 ;

LEXICON ORDTAGEVEN
+Sg+Nom:e FINAL1 ;
+Sg+Acc:%>em FINAL1 ;
+Sg+Gen:%>en FINAL1 ;
+Sg+Ill:%>ese FINAL1 ;
+Sg+Ine:%>esne FINAL1 ;
+Sg+Ine+Attr:%>ene # ;
+Sg+Ela+Attr:%>ede # ;
+Sg+Ela:%>este FINAL1 ;
+Sg+Com:%>ine FINAL1 ;
+Ess:%>ine FINAL1 ;
+Pl+Nom:%>h FINAL1 ;
+Pl+Acc:%>ide FINAL1 ;
+Pl+Gen:%>i FINAL1 ;
+Pl+Ill:%>ide FINAL1 ;
+Pl+Ine:%>ine FINAL1 ;
 +Pl+Ela:%>ijste FINAL1 ; !
+Pl+Com:%>ijgujmie FINAL1 ; 
 +Pl+Com+Use/Sub:%>igyjmie  FINAL1 ; !


 
! Collection numbers
! ---------------



LEXICON COLLTAG
+Num+Coll+Pl+Nom:%>%^DISIMPh       FINAL1 ;
+Num+Coll+Pl+Acc:%>idie            FINAL1 ;
+Num+Coll+Pl+Gen:%>%^DISIMPi       FINAL1 ;
+Num+Coll+Pl+Ill:%>idie            FINAL1 ;
+Num+Coll+Pl+Ine:%>inie            FINAL1 ;
+Num+Coll+Pl+Ela:%>ijstie          FINAL1 ;
+Num+Coll+Pl+Com:%>%^DISIMPigujmie FINAL1 ;
 +Num+Coll+Pl+Com+Use/Sub:%>%^DISIMPigyjmie FINAL1 ; !
+Num+Coll+Ess:%>inie          FINAL1 ;

! Arabic numerals
! ---------------



LEXICON NUM-PREFIXES                         !^C^
 §+Use/Circ:§ ARABIC;   ! §24                                    !
 §§+Use/Circ:§§ ARABIC;  ! §§24                                   !
 §% +Use/Circ:§%  ARABIC; ! § 24                                   !
 §§% +Use/Circ:§§%  ARABIC; ! §§ 24                                  !
 %-+Use/Circ:%- ARABIC;  ! -24                                    !
 %‒+Use/Circ:%‒ ARABIC;  ! -24 U
 %–+Use/Circ:%– ARABIC;  ! -24 U
 %—+Use/Circ:%— ARABIC;  ! -24 U
 %―+Use/Circ:%― ARABIC;  ! -24 U
 %-% +Use/Circ:%-%  ARABIC;! - 24                                  !
 %‒% +Use/Circ:%‒%  ARABIC;! - 24 2012                             !
 %–% +Use/Circ:%–%  ARABIC;! - 24 2013                             !
 %—% +Use/Circ:%—%  ARABIC;! - 24 2014                             !
 %―% +Use/Circ:%―%  ARABIC;! - 24 2015                             !
 %*+Use/Circ:%* ARABIC;  ! *24                                    !
 %$+Use/Circ:%$ ARABIC;  ! $24  ! And the Euro?                   !
 %<+Use/Circ:%< ARABIC;  ! <24                                    !
 %>+Use/Circ:%>7    ARABIC ;  ! >24                                !
 %.+Use/Circ:%. ARABIC;  ! s.24                                  !
! %+%     ARABIC ;! <plus> 24                                  !^C^
! %+    ARABIC ; ! <plus>24 ! out bec. of %<plus>:0 in twol file   !^C^
! If lack of analysis for +34 etc becomes a problem, we will need
! a new border symbol in twol instead of +.



LEXICON ARABIC  !^C^
< [%0|1|2|3|4|5|6|7|8|9] >  ARABICLOOP ; !^C^

LEXICON ARABICLOOP      !^C^
 +Use/Circ: ARABIC ;        !
 %-+Use/Sub+Use/Circ:%- ARABIC;          ! 1-2    multipart numbers         !                 !
 %.%-+Use/Sub+Use/Circ:%.%- ARABIC;          ! 1.-2   multipart numbers           !                 !
 %-% +Use/Sub+Use/Circ:%-%  ARABIC;          ! 1- 2   multipart numbers        !                 !
 % %-+Use/Sub+Use/Circ:% %- ARABIC;          ! 1 -2   multipart numbers        !                 !
 % %-% +Use/Sub+Use/Circ:% %-%  ARABIC;          ! 1 - 2  multipart numbers        !                 !
 % %-%-% +Use/Sub+Use/Circ:% %-%-%  ARABIC;          ! 1 -- 2 multipart numbers       !                  !
 % %-+Use/Sub+Use/Circ:% %- ARABICDELIMITER; ! 1 -    multipart numbers   - "1 - :s" - do we find it?  !!
 % %-%-+Use/Sub+Use/Circ:% %-%- ARABICDELIMITER; ! 1 --   multipart numbers        !                 !
 %.+Use/Sub+Use/Circ:%. ARABIC;                                            !                 !
 %,+Use/Sub+Use/Circ:%, ARABIC;                                            !                 !
 %+Use/Sub+Use/Circ:      ARABIC ;                                            !                 !
 % +Use/Sub+Use/Circ:%  ARABIC;    ! Allowing for "23 500".                !                 !
 +Use/Circ: ARABIC ;    ! Allowing for "23 500" w/nbsp (init char is alt-space)         !
 %/+Use/Circ:%/ ARABIC;    ! 24/12                                                         !
 %/% +Use/Circ:%/%  ARABIC;    ! 24/ 12                                                        !
 % %/+Use/Circ:% %/ ARABIC;    ! 24 /12                                                        !
 +A+Ord+Use/Circ:%.   # ;                                                                     !
 ,%-+Num+Use/Sub+Use/Circ:,%-       ARABICCASE ;      ! 10,-                                          ! !
 ,%-+Num+Use/Sub+Use/Circ:.%-       ARABICCASE ;      ! 10.- It is wrong, but written.                ! !
 %%+Num+Nom+Use/Sub+Use/Circ:%%     ARABICDELIMITER ; ! 50%. It is wrong, but 75 % of us write "75%". ! !
 % %%+Num+Nom+Use/Sub+Use/Circ:% %% ARABICDELIMITER ; ! the correct ones as well... 50 % etc.         ! !
 +Num+Use/Sub+Use/Circ:             ARABICDELIMITER ; ! list of number-case delimiters                ! !


LEXICON ARABICDELIMITER ! blank + 3 delim, what does the lg counc prefer? !SUB !^C^
 +Use/Sub+Use/Circ: ARABICCASE ; ! This is the 1984s case.     !                       !
 +Use/Sub+Use/Circ:%-   ARABICCASE ; ! This is the 1984-s case.   !                       !



LEXICON ARABICCASE                      !SUB              !^C^
 +Nom+Use/Sub+Use/Circ:f   # ;     ! s. 123f.          !                   !
 +Nom+Use/Sub+Use/Circ:ff   # ;     ! s. 123ff.        !                   !
 +Sg+Nom+Use/Sub+Use/Circ:b # ;     ! § 123b         !                   !
 +Sg+Nom+Use/Sub+Use/Circ:c # ;     ! § 123c         !                   !
 +Sg+Nom+Use/Sub+Use/Circ:d # ;     ! § 123d         !                   !
 +Sg+Nom+Use/Sub+Use/Circ:e # ;     ! § 123e         !                   !
 +Sg+Nom+Use/Sub+Use/Circ:  # ;                        !                  !

! The Roman numerals !
! ------------------ !

LEXICON ROMAN                                !^C^
 +Use/Circ: ROM-THOUSAND ;                             !
 +Use/Circ: ROM-HUNDRED ;                             !
 +Use/Circ: ROM-TEN ;                                 !
 +Use/Circ: ROM-ONE ;                                 !

LEXICON ROM-THOUSAND                          !^C^
 M+Use/Circ:M ROM-THOUSAND-TAG;                     !
 MM+Use/Circ:MM ROM-THOUSAND-TAG;                     !
 MMM+Use/Circ:MMM ROM-THOUSAND-TAG;                     !
 MMMM+Use/Circ:MMMM ROM-THOUSAND-TAG;                 !
 MMMMM+Use/Circ:MMMMM ROM-THOUSAND-TAG;                 !

LEXICON ROM-THOUSAND-TAG                    !^C^
 +Use/Circ: ROMNUMTAG ;                             !
 +Use/Circ: ROM-HUNDRED ;                             !
 +Use/Circ: ROM-TEN ;!
 +Use/Circ: ROM-ONE ;!
 +Use/Circ: ROM-SPLIT ;                             !

LEXICON ROM-HUNDRED                            !^C^
 C+Use/Circ:C ROM-HUNDRED-TAG;                     !
 CC+Use/Circ:CC ROM-HUNDRED-TAG;                     !
 CCC+Use/Circ:CCC ROM-HUNDRED-TAG;                     !
 CD+Use/Circ:CD ROM-HUNDRED-TAG;                     !
 D+Use/Circ:D ROM-HUNDRED-TAG;                     !
 DC+Use/Circ:DC ROM-HUNDRED-TAG;                     !
 DCC+Use/Circ:DCC ROM-HUNDRED-TAG;                     !
 DCCC+Use/Circ:DCCC ROM-HUNDRED-TAG;                     !
 CM+Use/Circ:CM ROM-HUNDRED-TAG;                     !

LEXICON ROM-HUNDRED-TAG                        !^C^
 +Use/Circ: ROMNUMTAG ;                             !
 +Use/Circ: ROM-TEN ;                                 !
 +Use/Circ: ROM-ONE ;!
 +Use/Circ: ROM-SPLIT ;                             !

LEXICON ROM-TEN                                !^C^
 X+Use/Circ:X ROM-TEN-TAG;                         !
 XX+Use/Circ:XX ROM-TEN-TAG;                         !
 XXX+Use/Circ:XXX ROM-TEN-TAG;                         !
 XL+Use/Circ:XL ROM-TEN-TAG;                         !
 L+Use/Circ:L ROM-TEN-TAG;                         !
 LX+Use/Circ:LX ROM-TEN-TAG;                         !
 LXX+Use/Circ:LXX ROM-TEN-TAG;                         !
 LXXX+Use/Circ:LXXX ROM-TEN-TAG;                         !
 XC+Use/Circ:XC ROM-TEN-TAG;                         !

LEXICON ROM-TEN-TAG                            !^C^
 +Use/Circ: ROMNUMTAG ;                             !
 +Use/Circ: ROM-ONE ;                                 !
 +Use/Circ: ROM-SPLIT ;                             !

LEXICON ROM-ONE                                !^C^
 I+Use/Circ:I ROM-ONE-TAG;                         !
 II+Use/Circ:II ROM-ONE-TAG;                         !
 III+Use/Circ:III ROM-ONE-TAG;                         !
 IV+Use/Circ:IV ROM-ONE-TAG;                         !
 V+Use/Circ:V ROM-ONE-TAG;                         !
 VI+Use/Circ:VI ROM-ONE-TAG;                         !
 VII+Use/Circ:VII ROM-ONE-TAG;                         !
 VIII+Use/Circ:VIII ROM-ONE-TAG;                         !
 IX+Use/Circ:IX ROM-ONE-TAG;                         !

LEXICON ROM-ONE-TAG                            !^C^
 +Use/Circ: ROMNUMTAG ;                             !
! +N: ROMNUMTAG ;                         !^C^ !The Olav viđeš fix (Roman V now gets A)
 +Use/Circ: ROM-SPLIT ;                             !

! Here, we split the Roman numerals, in order to account for cases like "Kapihtal II-IV".
! We may send this first part directly to ROM-TAG below (and get the +Num tag), or we may
! send them through a second loop, identical to the first one, but marked wit "2" (the lexica
! are called 2ROMAN, etc. We do this instead of making a loop, since we do not want cases
! like "II-IV-VI-VII-IX". If that should turn out to be a good idea, a loop would do the
! trick.

LEXICON ROM-SPLIT                            !^C^
 +Use/Circ:%- 2ROMAN ; ! II-VI, etc.                    !


! Here goes loop 2.

LEXICON 2ROMAN                                !^C^
 +Use/Circ: 2ROM-THOUSAND ;                         !
 +Use/Circ: 2ROM-HUNDRED ;                             !
 +Use/Circ: 2ROM-TEN ;                                  !
 +Use/Circ: 2ROM-ONE ;                                  !

LEXICON 2ROM-THOUSAND                       !^C^
 M+Use/Circ:M 2ROM-THOUSAND-TAG;                     !
 MM+Use/Circ:MM 2ROM-THOUSAND-TAG;                     !
 MMM+Use/Circ:MMM 2ROM-THOUSAND-TAG;                 !
 MMMM+Use/Circ:MMMM 2ROM-THOUSAND-TAG;                 !
 MMMMM+Use/Circ:MMMMM 2ROM-THOUSAND-TAG;                 !

LEXICON 2ROM-THOUSAND-TAG                    !^C^
 +Use/Circ: ROMNUMTAG ;                             !
 +Use/Circ: 2ROM-HUNDRED ;                             !
 +Use/Circ: 2ROM-TEN ;   !
 +Use/Circ: 2ROM-ONE ;!

LEXICON 2ROM-HUNDRED                        !^C^
 C+Use/Circ:C 2ROM-HUNDRED-TAG;                     !
 CC+Use/Circ:CC 2ROM-HUNDRED-TAG;                     !
 CCC+Use/Circ:CCC 2ROM-HUNDRED-TAG;                     !
 CD+Use/Circ:CD 2ROM-HUNDRED-TAG;                     !
 D+Use/Circ:D 2ROM-HUNDRED-TAG;                     !
 DC+Use/Circ:DC 2ROM-HUNDRED-TAG;                     !
 DCC+Use/Circ:DCC 2ROM-HUNDRED-TAG;                     !
 DCCC+Use/Circ:DCCC 2ROM-HUNDRED-TAG;                 !
 CM+Use/Circ:CM 2ROM-HUNDRED-TAG;                     !

LEXICON 2ROM-HUNDRED-TAG                    !^C^
 +Use/Circ: ROMNUMTAG ;                             !
 +Use/Circ: 2ROM-TEN ;                                 !
 +Use/Circ: 2ROM-ONE ;!
LEXICON 2ROM-TEN                               !^C^
 X+Use/Circ:X 2ROM-TEN-TAG;                           !
 XX+Use/Circ:XX 2ROM-TEN-TAG;                          !
 XXX+Use/Circ:XXX 2ROM-TEN-TAG;                         !
 XL+Use/Circ:XL 2ROM-TEN-TAG;                          !
 L+Use/Circ:L 2ROM-TEN-TAG;                           !
 LX+Use/Circ:LX 2ROM-TEN-TAG;                          !
 LXX+Use/Circ:LXX 2ROM-TEN-TAG;                         !
 LXXX+Use/Circ:LXXX 2ROM-TEN-TAG;                        !
 XC+Use/Circ:XC 2ROM-TEN-TAG;                          !

LEXICON 2ROM-TEN-TAG                           !^C^
 +Use/Circ: ROMNUMTAG ;                               !
 +Use/Circ: 2ROM-ONE ;                                 !

LEXICON 2ROM-ONE                               !^C^
 I+Use/Circ:I 2ROM-ONE-TAG;                           !
 II+Use/Circ:II 2ROM-ONE-TAG;                          !
 III+Use/Circ:III 2ROM-ONE-TAG;                         !
 IV+Use/Circ:IV 2ROM-ONE-TAG;                         !
 V+Use/Circ:V 2ROM-ONE-TAG;                           !
 VI+Use/Circ:VI 2ROM-ONE-TAG;                          !
 VII+Use/Circ:VII 2ROM-ONE-TAG;                         !
 VIII+Use/Circ:VIII 2ROM-ONE-TAG;                        !
 IX+Use/Circ:IX 2ROM-ONE-TAG;                          !

LEXICON 2ROM-ONE-TAG                           !^C^
 +Use/Circ: ROMNUMTAG ;                               !

LEXICON ROMNUMTAG                              !^C^
 +Num+Nom+Use/Circ:%> # ;                              !
 +Num+Gen+Use/Circ:%> # ;                              !
 +Num+Acc+Use/Circ:%> # ;                              !
 +A+Ord+Use/Circ:%.%> # ;                              ! !III. as ordinal.
 +A+Ord+Use/Circ:%> # ;                                ! !Looking for trouble...
 +Num+Use/Circ:%: ROMNUMTAGOBL ;                     !
 +Num+Use/Circ:'7 ROMNUMTAGOBL ;                     !
 +Num+Use/Circ:%- ROMNUMTAGOBL ;                     !
 +Num+Use/Circ:%´ ROMNUMTAGOBL ;                     !
! +Num:   ROMNUMTAGOBL ;                     !^C^

LEXICON ROMNUMTAGOBL                           !^C^
 +Gen+Use/Sub+Use/Circ:%>n # ; ! ! But here 123a 123
 +Acc+Use/Sub+Use/Circ:%>m # ; !                                 !
 +Ill+Use/Circ:%>ese # ;                                  ! 
 +Ine+Use/Circ:%>esne # ;                                  !
 +Ine+Attr+Use/Circ:%>ene # ;                                  !
 +Ela+Attr+Use/Circ:%>ede # ;                                  !
 +Ela+Use/Circ:%>este # ;                                  !
 +Com+Use/Circ:%>ine # ;                                 !
 +Ess+Use/Circ:%>in # ;                                  !

LEXICON NUMBERLIKE
 gellie+Num+Sg:gell           N_IE_SG ; ! as sme máŋga
gellie+Num+Sg+Ine+Attr:gelle%>ne # ;
gellie+Num+Sg+Ela+Attr:gelle%>de              # ;


! A final section with some isolated numeral expresssions !
! ------------------------------------------------------- !


LEXICON ISOLATED-NUMEXP                        !^C^
 ½+Num+Use/Circ:½ # ;                                 !
 ¹+Num+Use/Circ:¹ # ;                                 !
 ²+Num+Use/Circ:² # ;                                 !
 ³+Num+Use/Circ:³ # ;                                 !
 ¼+Num+Use/Circ:¼ # ;                                 !
¾+Num:¾ # ;


LEXICON COLLECTIVE    !Some collective numbers that do not fit in anywhere else
gööktege+Num+Coll:göökteg ORDTAGODD ;
golmege+Num+Coll:golmeg  ORDTAGODD ;
gåalmege+Num+Coll:gåalmag  ORDTAGODD ;
njealjege+Num+Coll:njealjag  ORDTAGODD ;
vïjhtege+Num+Coll:vïjhteg  ORDTAGODD ;
govhtege+Num+Coll:govhteg  ORDTAGODD ;
tjïjhtjege+Num+Coll:tjïjhtjeg  ORDTAGODD ;
gaaktsege+Num+Coll:gaaktsag  ORDTAGODD ;
uktsege+Num+Coll:uktsieg  ORDTAGODD ;
låhkege+Num+Coll:låhkag  ORDTAGODD ;

LEXICON 2TO9LUHKIE
göökte# LUHKIE- ;
golme# LUHKIE- ;
njieljie# LUHKIE- ;
njielje# LUHKIE- ;
nieljie# LUHKIE- ;
nielje# LUHKIE- ;
vïjhte# LUHKIE- ;
govhte# LUHKIE- ;
tjïjhtje# LUHKIE- ;
gaektsie# LUHKIE- ;
uktsie# LUHKIE- ;

LEXICON 2TO9TJUETIE
göökte# GTJUETIE ;
golme# GTJUETIE ;
njieljie# GTJUETIE ;
njielje# GTJUETIE ;
nieljie# GTJUETIE ;
nielje# GTJUETIE ;
vïjhte# GTJUETIE ;
govhte# GTJUETIE ;
tjïjhtje# GTJUETIE ;
gaektsie# GTJUETIE ;
uktsie# GTJUETIE ;

LEXICON GTJUETIE
tjuetie LUHKIEF ;
tjuetie# 2TO9LUHKIE ;
tjuetie# AKTEF ;
tjuetie# 2TO9F ;
tjuetie+Num+Sg+Nom:tjuetie FINAL1 ;
tjuetie:tjuet NUMTAGie ;
tjuatede+A+Ord:tjuatad ORDTAGODD ;
nïmme LUHKIEF ;
nïmme# 2TO9LUHKIE ;
nïmme# AKTEF ;
nïmme# 2TO9F ;
nïmme:nïmm NUMTAGe ;
nymme LUHKIEF ;
nymme# 2TO9LUHKIE ;
nymme# AKTEF ;
nymme# 2TO9F ;
nymme:nymm NUMTAGe ;
nomme LUHKIEF ;
nomme# 2TO9LUHKIE ;
nomme# AKTEF ;
nomme# 2TO9F ;
nomme:nomm NUMTAGe ;
stoere#luhkie# LUHKIEF ;
stoere#luhkie# 2TO9LUHKIE ;
stoere#luhkie# AKTEF ;
stoere#luhkie# 2TO9F ;
stoere#luhkie+Num+Sg+Nom:stoere#luhkie FINAL1 ;
stoere#luhkie:stoere#luhk NUMTAGie ;
stoerre#luhkie# LUHKIEF ;
stoerre#luhkie# 2TO9LUHKIE ;
stoerre#luhkie# AKTEF ;
stoerre#luhkie# 2TO9F ;
stoerre#luhkie+Num+Sg+Nom:stoerre#luhkie FINAL1 ;
stoerre#luhkie:stoerre#luhk NUMTAGie ;

LEXICON TJUETIE
tjuetie+Num+Sg+Nom:tjuetie FINAL1 ;
tjuetie:tjuet NUMTAGie ;
tjuetie# LUHKIEF ;
tjuetie# LUHKIE- ;
tjuetie# 2TO9LUHKIE ;
tjuetie# AKTEF ;
tjuetie# 2TO9F ;
tjuatede+A+Ord:tjuatad ORDTAGODD ;
akte#tjuetie+Num+Sg+Nom:akte#tjuetie FINAL1 ;
akte#tjuetie:akte#tjuet NUMTAGie ;
akte#tjuetie# LUHKIEF ;
akte#tjuetie# LUHKIE- ;
akte#tjuetie# 2TO9LUHKIE ;
akte#tjuetie# AKTEF ;
akte#tjuetie# 2TO9F ;
nïmme:nïmm NUMTAGe ;
nïmme# LUHKIEF ;
nïmme# LUHKIE- ;
nïmme# 2TO9LUHKIE ;
nïmme# AKTEF ;
nïmme# 2TO9F ;
nymme:nymm NUMTAGe ;
nymme# LUHKIEF ;
nymme# LUHKIE- ;
nymme# 2TO9LUHKIE ;
nymme# AKTEF ;
nymme# 2TO9F ;
nomme:nomm NUMTAGe ;
nomme# LUHKIEF ;
nomme# LUHKIE- ;
nomme# 2TO9LUHKIE ;
nomme# AKTEF ;
nomme# 2TO9F ;
stoere#luhkie+Num+Sg+Nom:stoere#luhkie FINAL1 ;
stoere#luhkie:stoere#luhk NUMTAGie ;
stoere#luhkie# LUHKIEF ;
stoere#luhkie# LUHKIE- ;
stoere#luhkie# 2TO9LUHKIE ;
stoere#luhkie# AKTEF ;
stoere#luhkie# 2TO9F ;
stoerre#luhkie+Num+Sg+Nom:stoerre#luhkie FINAL1 ;
stoerre#luhkie:stoerre#luhk NUMTAGie ;
stoerre#luhkie# LUHKIEF ;
stoerre#luhkie# LUHKIE- ;
stoerre#luhkie# 2TO9LUHKIE ;
stoerre#luhkie# AKTEF ;
stoerre#luhkie# 2TO9F ;




  






                  
                                      
!LEXICON NUMERALCOMPOUNDS  ! numeral as first part 
! NAMÁK ;   ! tuvsánjienat, logigielat, etc. 
! SASJ ; 
! NounSecond ;! golmmačiegahas
! geardásaš:geardás DABALAS ;   
! !tuvsán#geardásaš 
! jahkásaš:jahkás DABALAS ; 





! Imprecise numbers
! -----------------

!LEXICON num-imprecise

! Divvun & Giellatekno - open source grammars for Sámi and other languages
! Copyright © 2000-2010 The University of Tromsø & the Norwegian Sámi Parliament
! http://giellatekno.uit.no & http://divvun.no
!
! This program is free software; you can redistribute and/or modify
! this file under the terms of the GNU General Public License as published by
! the Free Software Foundation, either version 3 of the License, or
! (at your option) any later version. The GNU General Public License
! is found at http://www.gnu.org/licenses/gpl.html. It is
! also available in the file $GTHOME/LICENSE.txt.
!
! Other licensing options are available upon request, please contact
! giellatekno@hum.uit.no or divvun@samediggi.no

! ============================= !
! File containing abbreviations !
! ============================= !


! Lexica for adding tags and periods
! ----------------------------------

! Splitting in 3 groups, because of the preprocessor
! - - - - - - - - - - - - - - - - - - - - - - - - -

LEXICON Abbreviation
ITRAB ;
TRNUMAB ;
TRAB ;

! Now splitting according to POS, and according to dot or not
! - - - - - - - - - - - - - - - - - - - - - - - - - - - - - -

! First collecting POS info, *-noun, *-adv, etc.
! Also splitting when in doubt: -noun-adj => -noun and -adj
! Then pointing to two contlexes, a dot-one and a non-dot-one.

LEXICON ab ! No POS, don't know what pos
ab-nodot ;
ab-dot ;

! Some of these POS
!LEXICON ab-noun-adj
! ab-noun ;
! ab-adj ;

LEXICON ab-dot-noun-adj
ab-dot-noun ;
ab-dot-adj ;

LEXICON ab-noun
ab-nodot-noun ;
ab-dot-noun ;

LEXICON ab-adj
ab-nodot-adj ;
ab-dot-adj ;

LEXICON ab-adv
ab-nodot-adv ;
ab-dot-adv ;

LEXICON ab-num
ab-nodot-num ;
ab-dot-num;

!still not in use.
!LEXICON ab-cc
!ab-nodot-cc ;
!ab-dot-cc ;


! Here come POS and Case tags, and no period.

LEXICON ab-nodot-noun ! The bulk
+N+ABBR+Attr:%> # ; ! no period, that is.
+N+ABBR+Nom:%> # ; ! no period, that is.
+N+ABBR+Acc:%> # ; ! no period, that is.
+N+ABBR+Gen:%> # ; ! no period, that is.
+N+ABBR+Ill:%>%:j # ; ! no period, that is.
+N+ABBR+Ine:%>%:n # ; ! no period, that is.
+N+ABBR+Ela:%>%:s # ; ! no period, that is.
+N+ABBR+Com:%>%:jn # ; ! no period, that is.
+N+ABBR+Ess:%>%:n # ; ! no period, that is.
+N+ABBR:%>%- RAbbr ;

LEXICON ab-nodot-adj
!+ABBR:%> # ; ! no period, that is.
+A+ABBR+Attr:%> # ; ! no period, that is.
+A+ABBR+Nom:%> # ; ! no period, that is.
+A+ABBR+Acc:%> # ; ! no period, that is.
+A+ABBR+Gen:%> # ; ! no period, that is.
+A+ABBR+Ill:%>%:j # ; ! no period, that is.
+A+ABBR+Ine:%>%:n # ; ! no period, that is.
+A+ABBR+Ela:%>%:s # ; ! no period, that is.
+A+ABBR+Com:%>%:jn # ; ! no period, that is.
+A+ABBR+Ess:%>%:n # ; ! no period, that is.
+A+ABBR:%>%- RAbbr ;

LEXICON ab-nodot-adv
+Adv+ABBR:%> # ; ! Adv without case, consider this.

LEXICON ab-nodot-num
+Num+ABBR+Nom:%> # ; ! no period, that is.
+Num+ABBR+Acc:%> # ; ! no period, that is.
+Num+ABBR+Gen:%> # ; ! no period, that is.
+Num+ABBR:%>%- RAbbr ;


! Still not in use.
!LEXICON ab-nodot-cc
! +ABBR+CC:%> # ; ! no period, that is.

! noun the default POS
LEXICON ab-nodot ! default
+N+ABBR+Attr:%> # ; ! no period, that is.
+N+ABBR+Nom:%> # ; ! no period, that is.
+N+ABBR+Acc:%> # ; ! no period, that is.
+N+ABBR+Gen:%> # ; ! no period, that is.
+N+ABBR:%>%- RAbbr ;


! Here come POS and Case tags, with the period added.

LEXICON ab-dot ! Default
! +ABBR:%.%> # ;
+N+ABBR+Attr:%.%> # ;
+N+ABBR+Nom:%.%> # ;
+N+ABBR+Acc:%.%> # ;
+N+ABBR+Gen:%.%> # ;

LEXICON ab-dot-noun ! This is the lexicon for abbrs that must have a period.
! +ABBR:%.%> # ;
+N+ABBR+Attr:%.%> # ;
+N+ABBR+Nom:%.%> # ;
+N+ABBR+Acc:%.%> # ;
+N+ABBR+Gen:%.%> # ;

LEXICON ab-dot-adj ! This is the lexicon for abbrs that must have a period.
! +ABBR:%.%> # ;
+A+ABBR+Attr:%.%> # ;
+A+ABBR+Nom:%.%> # ;
+A+ABBR+Acc:%.%> # ;
+A+ABBR+Gen:%.%> # ;

LEXICON ab-dot-adv ! This is the lexicon for abbrs that must have a period.
+Adv+ABBR:%.%> # ; ! Adv without case.

LEXICON ab-dot-num ! This is the lexicon for abbrs that must have a period.
! +ABBR:%.%> # ;
+N+ABBR+Num+Nom:%.%> # ;
+N+ABBR+Num+Acc:%.%> # ;
+N+ABBR+Num+Gen:%.%> # ;

LEXICON ab-dot-cc
+CC+ABBR:%.%> # ;

! Adding case suffixes to the abbrs in a tentative manner, to test it
! out. The problem with the original treatment represented by the first,
! outcommented member of the two lexica) is that especially intransiv


! Then, as an afterthought, come our two verbs, gč. and vrd.

!LEXICON ab-verb ! A lexicon for "gč." and perhaps also other abbreviated verbs.
! ab-dot-verb ;
! ab-nodot-verb ;
! Not in use
LEXICON ab-dot-verb
+V+ABBR+TV+Imprt:%.%> # ; ! Period.

!LEXICON ab-nodot-verb
! +ABBR+V+TV+Imprt:%> # ; ! No period.
! Not in use.




! The abbreviation lexicon itself
! -------------------------------



! =============================================== !
! Intransitive abbreviations !
! =============================================== !

LEXICON ITRAB

! List the beginning of the alphabet, !
! in order to account for numbering !
! of paragraphs etc. !

1p+Use/Circ:1p ab; ! !
2p+Use/Circ:2p ab; ! !
3p+Use/Circ:3p ab; ! !
a ab-noun ; !adjektiiva !
a.-g+Use/Circ:a.-g ab-dot-noun; !
a./g+Use/Circ:a./g ab-dot-noun; !
abess:abess ab-noun ;
abl ab-noun ;
abstr ab-adj ;
adess:adess ab-noun ;
adj ab-noun ;
a.D ab-dot-noun ;
at ab-dot-noun ;
can ab-dot-noun ;
kan ab-dot-noun ;
adv ab-noun ;
advl ab-noun ;
affekt ab ;
akk ab-noun ;
akk/gen+Use/Circ:akk/gen ab-noun; !
akt ab ;
all ab-noun ;
am ab-dot ; !
anat ab-dot-adj ; !anatomalaš !
att ab ;
attr ab ;
bfr ab-nodot ; !
!biehttalanh ab-dot-noun ; !
biol ab-dot-adj ; !
bot ab-dot-adj ; !
r ab-dot-adj ; !
Bq ab-nodot-noun ; !
bto ab-dot ; !
c ab ; !
c/o+Use/Circ:c/o ab-nodot; ! !
ca ab-dot ; !
cal ab ; !
cc ab-dot ; !
cd ab-nodot-noun ; !
cea ab-dot-noun ; !
cg ab-nodot-noun ; !
cl ab-nodot-noun ; !
cm ab-nodot-noun ; !
cos ab-nodot-noun ; !
vt ab-nodot-noun ;
cot ab-nodot-noun ; !
d ab ; !
daa ab-nodot ; !
dat ab-dot-noun ;
dB ab-nodot ; !
d.d ab-dot ; !
ded ab-dot-noun ; !
dem:dem ab ;
dept ab-dot-noun ; !
u.b ab-dot-noun ; !
dg ab-nodot ; !
dhj ab-dot ; !
dl ab-nodot-noun ; !
dm²+Use/Circ:dm² ab-nodot-noun; !
dm³ ab-nodot-noun ;
do ab-dot ; !
dub ab-dot ;
dus ab-dot ; !
e ab ; !
ess ab-noun ;
etc ab-dot-adv ; !
euf ab-dot ; !
f ab ; !
f ab-dot ; !
fac ab ; !
ff ab ; !
fin ab ;
fol ab-dot ; !
fr ab ; !
g ab ; !
g.b ab-nodot-noun ; !
gen ab-noun ;
geogr ab-dot-adj ; !geografiijas !
geom ab-dot-adj ; !geometrihkala !š
ger ab-dot ;
ggl ab-dot ; !
gl ab-dot ; !
gl.rs ab-dot ; !
huom ab-dot-noun ;
ha ab-nodot ;
h ab ; !
hg ab-nodot-noun ; !
hl ab-nodot-noun ; !
Hz ab-nodot-noun ;
i ab ; !
ib ab-nodot ; !
ibid ab-nodot ; !
ill ab-noun ;
imp ab-noun ;
impers ab-dot ;
impf ab ;
imprt ab-noun ;
ind ab-noun ;
indekl ab-dot ;
inf ab ;
ing ab-dot-noun ; !
instr ab ;
interr ab-dot-adj ;
intr ab-dot-adj ;
j.d ab-dot ; !
j.d.s ab-dot ; !
j.e ab-dot ; !
j.s ab-dot ; !
jd ab-dot ; !
jdd ab-dot ; !
je ab-dot ; !
jed ab-dot ; !
j.i ab-dot ;
jna ab-adv ; !ja nu ain !
j.n.v ab-dot-adv ; !ja nav vijdábun !
jnv ab-adv ; !
js ab-dot ; !
jur ab-dot-adj ; !juridihkalaš !
jv ab ; !
kg ab-nodot-noun ;
kHz ab-nodot-noun ; !
km ab-nodot-noun ; ! kg3 or kg, that's the question.
km² ab-nodot-noun ;
km³ ab-nodot-noun ;
km2 ab-nodot-noun ;
km3 ab-nodot-noun ;
kom:kom ab ;
komp ab ;
kond ab ;
konj ab ;
konkr ab-dot-adj; !konkrehta
Kr ab-noun ; !
kV ab-nodot ;
kvm ab-nodot ;
kl ab-nodot ;
kW ab-nodot-noun ;
kWh ab-nodot-noun ;
l ab-noun ;
Lohk ab-dot ;
kl ab-dot ;
lok ab-dot-noun ; !lokatiiva
lp ab-dot-noun ; !laktapartihkkal
!lád ab-dot-noun ; !lassiárvodivat
m ab-noun ;
m.fl ab-dot ;
matem ab-dot-adj ; !matematihkalaš
!mearrid ab-dot ;
mg ab-nodot-noun ;
MHz ab-nodot-noun ;
milj ab-num ;
miljo ab-dot-num ;
mill ab-nodot-num ; !But this is also used with dot
mKr ab-dot ;
ml ab-noun ;
!mm ab-dot-noun ;
mm ab-nodot-noun ;
mm²+Use/Circ:mm² ab-nodot-noun; !
mm³ ab-nodot-noun ;
p.b ab-dot-noun ;
mrd ab-num ;
mV ab-nodot ;
mW ab-nodot ;
m²+Use/Circ:m² ab-nodot-noun; !
m³ ab-nodot-noun ;
!máŋggaidl ab-dot ;
nom:nom ab-noun ;
o.Kr ab-dot-adv ; !Does this exist?
obj ab-noun ;
od.prp ab-dot ;
oKr ab-dot-adv ;
!ol ab-dot-noun ; !ovttaidlohku
op.cit ab-dot ;
osd ab-dot ;
!ovttaidl ab-dot-noun ;
!ovttaj ab-dot-adj ;
!ovttajie ab-dot-adj ;
!ovttajien ab-dot-adj ;
part ab-dot-noun ; !partihkkal
partit ab-dot-noun ; !partitiiva
perf ab-dot ;
pf ab-dot ;
pH ab-nodot-noun ;
phil ab-dot ;
pl ab-dot ;
postp ab-dot-noun ;
pot ab-noun ;
pr ab-dot ;
prep ab-dot-noun ;
pres ab ;
pret ab ;
prf ab-dot ;
pron ab-dot-noun ;
prot ab-dot ;
prs ab-dot-noun ;
prt ab ;
prv ab-dot ;
pst ab ;
pvc ab-nodot ;
refl ab-adj ;
rel ab-dot-noun ;
relat ab-dot-adj ; !relatiiva
relig ab-dot-noun ;
res ab-dot ;
ru ab-dot ;
s.v ab-dot ;
sek ab-noun ;
sg ab-dot ;
sl ab-dot ;
spd ab-dot-noun ;
Spd ab-dot-noun ; !
stip ab-dot-noun ;
subj ab-noun ;
subst ab-noun ;
sup ab-dot-noun ;
!sátnečilg ab-dot-noun ; !
tabl ab-dot-noun ;
tan ab-noun ; !tangeansa
temp ab-dot-noun ; !temporála
trans ab-dot-noun ;
transl ab-dot-noun ;
á ab ; !

! Here comes a set of acronyms, but
! since they mix small and capital
! letters, they are listed here, and
! not generated in acr-sme-lex.txt

!Art ab-nodot ;
!Bb:Bb ab-nodot ;
!!Bbl ab-nodot ; !Bargobirašlávdegoddi
!DnB:DnB ab-nodot-noun ;
!Dssn:Dssn ab-nodot ;
!Flf ab-nodot ;
!FoU ab-nodot ;
!KBb ab-nodot ; !Kárášjoga Bargiidbellodat
!KoKS ab-nodot ;
!LuW ab-nodot ;
!NgL ab-nodot ;
!NoKTuRNL ab-nodot ;
!Rp:Rp ab-nodot ;
!SáB ab-nodot ;
!SvJT:SvJT ab-nodot ;
!UiB:UiB ab-nodot-noun ;
!UiO ab-nodot-noun ;
!UiT ab-nodot-noun ;
!UiTø ab-nodot-noun ;
!Gwh:Gwh ab-nodot ;


! ============================================================ !
! Abreviations who are transitive in front of numerals !
! ============================================================ !

LEXICON TRNUMAB
! For abbrs for which numerals are complements, but other
! words not necessarily are. This group treats arabic numerals as
! if it were transitive but letters as if it were intransitive.
! TODO: Bug the fact that these abbrs do not distinguish between
! cap and small letters, whereast he ITRAB ones do.



Apd ab-dot ; !
bie ab-dot ;
Bnr ab-dot-noun ; !
Gnr ab-noun ; !
Kommune#nr ab-dot-noun ;
Pb ab-noun ; ! Postbox
!Poastanr ab-dot-noun ;
Post#nr ab-dot-noun ;
Rt ab-dot ; !
S.nr ab-noun ; !
Suohkan#nr ab-dot-noun ;
O.nr ab-noun ; !
alm ab-dot ; !
b ab ; ! b. is a transitive abbr as in geas. 12.! b. 2001.
bnr ab-noun ; !
!čk ab-dot ; !
fnr ab-noun ;
gnr ab-dot-noun ; !
j ab-dot ; !
jnr ab-dot ; !
kap ab-nodot-noun ; !
kap:kap ab-dot-noun ; !
kr ab ; !
!mátke#tlf ab-dot-noun ;
nr ab-noun ; ! Nr nicht !
rieg ab-dot-verb ; !riegádan
s ab-noun ; !
tab:tab ab ; ! or: Add capital Tab. !
dii ab-dot ; !
tlf ab-dot-noun ; !
vnr ab-dot-noun ; !




! =============================================== !
! Transitive abbreviations !
! =============================================== !

LEXICON TRAB
! For abbrs that always have a constituent following it.

! from here pointing to two types of TRAB:
! TRAB heads (gč. ...) here called h-ab and h-ab-dot
! TRAB attributes (St. ...) here called ab and ab-dot or at-ab?

!
!Od ab-dot ; !
1.aman+Use/Circ:1.aman ab-dot; ! !1.amanuensis
Adr ab-dot-noun ; !Adreassa
aman ab-dot-noun ; !amanuenssa
anár ab-dot ; !anársámegiella
art ab-dot-noun ; !artihkkal, artium
ass ab-dot-noun ; !assisteanta, assortemeanta
adr ab-dot-noun ; !adreassa
avd ab-dot-noun ; !
avd.dir ab-dot-noun ; !
Avd.dir ab-dot ; !Advelingsdirektør
bd ab-dot ; !
biht ab-dot ; !
Bj ab-dot ; !Bjørn, Bjarne
bbl ab-noun ; !Bargobirašláhka
borgem ab-dot-noun ; !
bnr ab-dot-noun ;
bs ab-dot-verb ;
buo ab-dot ; !
bv ab-dot ;
cand.mag ab-dot-noun ; !
cand.oecon ab-dot-noun ; !
cand.philol ab-dot-noun ; !
cand.real ab-dot-noun ; !
cand.scient ab-dot-noun ; !
cand.theol ab-dot-noun ; !
cand:cand ab-dot-noun ; !
Chr ab-dot ; !Christian
d.l ab-dot ; !
dbm ab-dot-noun ; !
!dearvvašv ab-dot ; !
Dep ab-dot ; !Departemeantta
!dieđ ab-noun ; ! 30 %- dieđ without final dot. !
!dieđ.nr ab-noun ; !
dipl.ing ab-dot-noun ; !
dipl.ins ab-dot-noun ; !
dir ab-dot-noun ; !direktevra
dm:dm ab-nodot-noun ; !desimehtar
dr ab-dot-noun ; !doktor
dr.art ab-dot-noun ; !doktor artium
dr.med ab-dot-noun ; !
dr.philos ab-dot-noun ; !
dr.theol ab-dot-noun ; !
esc ab-nodot-noun ;
et ab-nodot ; !
alii ab-nodot-noun ;
fob ab-nodot-noun ;
min ab-nodot-noun ;
gl.res ab-dot-noun ;
lád ab-dot-noun ;
al ab-dot-noun ;
pers ab-dot-noun ;
gt ab-dot-noun ;
ie ab-nodot-noun ;
mus ab-dot-noun ;
Jak ab-dot-noun ;
kat ab-dot-noun ;
korr ab-dot-noun ;
kto ab-dot-noun ;
lc ab-nodot-noun ;
lab ab-dot-noun ;
lat ab-dot-noun ;
liks ab-nodot-noun ;
lix ab-nodot-noun ;
lingv ab-dot-noun ;
log ab-dot-noun ;
med ab-dot-noun ;
miner ab-dot-noun ;
mod ab-dot-noun ;
mod ab-nodot-noun ;
mp ab-nodot-noun ;
neg ab-dot-noun ;
nto ab-dot-noun ;
obsol ab-dot-noun ;
op ab-dot-noun ;
ord ab-dot-noun ;
åss ab-dot-noun ;
pa ab-dot-noun ;
par ab-dot-noun ;
part.prf ab-dot-noun ;
pass ab-dot-noun ;
pic ab-noun ;
pm ab-dot-noun ;
pos ab-dot-noun ;
post ab-dot-noun ;
pp ab-dot-noun ;
ps ab-nodot-noun ;
pt ab-dot-noun ;
pts ab-dot-noun ;
pta ab-nodot-noun ;
sch ab-nodot-noun ;
sfr ab-nodot-noun ;
yd ab-nodot-noun ;
rbl ab-nodot-noun ;
tlg ab-dot-noun ;
reg ab-dot-noun ;
rek ab-dot-noun ;
sic ab-dot-noun ;
st ab-dot-noun ;
vol ab-dot-noun ;
vulg ab-dot-noun ;
st.died ab-dot-noun ;
st.prp ab-dot-noun ;
sivil#ing ab-dot-noun ;
du ab-nodot-noun ;
dual ab-nodot-noun ;
al ab-nodot-noun ;
!e.e ab-dot-adv ; !
ea ab ; !
ea.ea ab ; ! 15 %- ea.ea without final dot.!
Edv ab-dot-noun ; !Edvard
!ee ab-adv ; !
!Ee ab ; !erret eará
eksp.hoavd ab-dot-noun ; !
eksp.sj ab-dot-noun ; !
eren ab-dot-adj ; !
!erenoamášped ab-dot ;
!evtt ab-dot-noun ; !
ex ab ; !
eŋg ab-dot-noun-adj; !
fax ab-dot-noun ;
fenr ab-dot-noun ; !
fig ab-dot ; !
fil.tri ab-dot-noun ; !
Gnr ab-dot-noun ;
!geassem ab-dot-noun ; !
gen.lt ab-dot-noun ; !
genr ab-dot-noun ; !
genr.lt ab-dot-noun ; !
germ ab-dot ; !
!gield ab-dot "Kildin" ; !
!golggotm ab-dot-noun ; !
!guovvam ab-dot-noun ; !
gárj ab-dot ; !
!gč ab-verb ; ! XXX accept no-dot (?) !
!Gč ab-dot ; ! Reintrod. !
H.K.H ab-dot ; !Hans/hennes kongelige høyhet
H.M ab-dot ; !Hans/hennes majestet
h.r.adv ab-dot ; !
hr ab-dot ; !
inkl ab-dot ; !
Innst ab-dot ; !Innstilling
!institušuvn ab-dot ; !
i.s ab-dot ;
isl ab-dot ; !
Joh:Joh ab-noun ; !Johannes
Johs ab-dot-noun ; !Johannes
juovlam ab-dot-noun ; !
kapt ab-dot-noun ; !
kard ab-dot-noun ; !
koord ab-dot-noun ; !
korp ab-dot-noun ; !
korpr ab-dot-noun ; !
Kr ab-dot-noun ; !Kristian, Kristin, Kristus
lekt ab-dot-noun ; !
lic ab-dot-noun ; !
lnr ab-dot ; !
ltn ab-dot-noun ; !
Luk ab-noun ; !Lukas
lul ab-dot ; !lullisámegiela, lulesamisk
!lullisuopm ab-dot-noun ; !
mag ab-dot ; !
mag.art ab-dot-noun ; !
merc ab-dot ; !
!Mield ab-dot ; !Mieldde
!miessem ab-dot-noun ; !
milj ab-dot-num ; !
mr ab-dot ; !
Mr ab-dot-noun ; !
mrs ab-dot ; !
Mrs ab-dot-noun ; !
ms ab-dot ; !
Ms ab-dot-noun ; !
mársm ab-dot-noun ; !
ng ab-dot ; !
!njukčam ab-dot-noun ; !
nuort ab-dot "Skolt" ; !
!nuortasuopm ab-dot-noun ; !
!o.m.d ab-dot-adv ; !
oahp ab-dot-noun "teacher" ; !
!oarjesuopm ab-dot-noun ; !
obl ab-dot ; !
oblt ab-dot ; !
!Od.dieđ.nr ab-dot-noun ; !Odeldikkedieđahusa nummar
Od.prop ab-dot-noun ; !Odeldikkeproposišuvdna
Od.prp ab-dot-noun ; !Odeldikkeproposišuvdna
Od.prp.nr ab-dot-noun ; !
Od ab-nodot-noun ; !Odelstinget
odont ab-dot ; !
oecon ab-dot ; !
!omd ab-dot-adv ; !
!omd:omd ab-nodot-adv ; !
ordf ab-dot-noun ; !ordførar
!ossod.dir ab-dot-noun ; !ossodatdirektevra
Ot ab-dot-noun ; !
Ot.prop ab-noun ; !
Ot.prop.nr ab-noun ; !Odelstingsproposisjon nummer
Ot.prp ab-noun ; !
Ot.prp.nr ab-noun ; !Odelstingsproposisjon nummer
Oth.prop ab-noun ; !h?
Oth.prp ab-noun ; !
Oth:Oth ab-dot-noun ; !
ovdasu ab-dot ; !
overs ab-dot ; !oversatt, oversetter
!ođđajagem ab-dot-noun ; !
ped ab-dot ; !padagoga, pedagogihkka, pedagogalaš
pharm ab-dot-adj ; !
philol ab-dot ; !
pol ab-dot ; !
polit ab-dot-adj ; !
priv ab-dot-adj ; !
pro ab ; !
prof ab-dot-noun ; !
!Proavássb ab-dot-noun ;
prp ab-dot ; !
prp ab-nodot-noun ; !
psychol ab-dot-noun ; !
psyk ab-dot-adj ; !
red ab-dot-noun ; !
res.kap ab-dot-noun ; !
resipr ab-dot-adj ; !resiprohka TRAB or ITRAB?
Rom:Rom ab-noun ; !Girje romalaččaide
Sd ab-noun ; !
Sd.dieđ.nr ab-noun ; !Stuorradikkedieđahus nummer
Sd.prp ab-noun ; !
Sd.prp.nr ab-noun ; !
Seb ab-dot-noun ; !Sebastian, Sebedeus
!skábmam ab-dot-noun ; !
spes.ped ab-dot-noun ; !spesiála
St ab-noun ; !
St.d.nr ab-noun; !
St.died ab-noun ; !
!St.dieđ ab-noun ; !
!St.dieđ.nr ab-noun ; !
St.meld ab-noun ; !
St.meld.nr ab-noun ; !
St.nr ab-noun ; !
St.prp ab-noun ; !Stortingsproposisjon
St.prp.nr ab-noun ; !Stortingsproposisjon nummer
stud ab-dot-noun ; !
stud.philol ab-dot-noun ; !
su ab-dot-adv ; ! sullii
sugr ab-dot ; !suoma-ugralaš
suodinem ab-dot-noun ; !
!suopm ab-dot-noun ; !
suorgg ab-dot-noun ; !suorggid/-us/-it/-eapmi
sá ab-dot ; !
sásu ab-dot ; !
tel ab-dot-noun ;
tlf ab-dot-noun ;
tri ab-dot-noun ; !tohtori
!Turnusbálv ab-dot-noun ; !
!ubm ab-dot ; !ubmesámegiella
urál ab-dot ; !urálalaš
vit.ass ab-dot-noun ; !
!vrd ab-dot-verb ; !
!Vrd ab-dot ; !
!vrd:vrd ab-nodot-verb ; !veardit !
!Vrd:Vrd ab-nodot ; !
vs ab-dot-cc ; !
vsá ab-dot ; !
!čakčam ab-dot-noun ; !
!čuo ab ; !

! Here comes the initials
! They are found in names etc.
A ab-dot-noun ;
B ab-dot-noun ;
C ab-dot-noun ;
D ab-dot-noun ;
E ab-dot-noun ;
F ab-dot-noun ;
G ab-dot-noun ;
H ab-dot-noun ;
I ab-dot-noun ;
J ab-noun ;
K ab-noun ;
L ab-dot-noun ;
M ab-dot-noun ;
N ab-noun ;
O ab-noun ;
P ab-dot-noun ;
Q ab-dot-noun ;
R ab-noun ;
S ab-noun ;
T ab-dot-noun ;
U ab-dot-noun ;
V ab-dot-noun ;
W ab-noun ;
X ab-dot-noun ;
Y ab-dot-noun ;
Z ab-dot-noun ;
Æ ab-dot-noun ;
Ø ab-dot-noun ;
Å ab-dot-noun ;
Ä ab-dot-noun ;
Ö ab-dot-noun ;
Č ab-dot-noun ;
Š ab-dot-noun ;


! Divvun & Giellatekno - open source grammars for Sámi and other languages
! Copyright © 2000-2010 The University of Tromsø & the Norwegian Sámi Parliament
! http://giellatekno.uit.no & http://divvun.no
!
! This program is free software; you can redistribute and/or modify
! this file under the terms of the GNU General Public License as published by
! the Free Software Foundation, either version 3 of the License, or
! (at your option) any later version. The GNU General Public License
! is found at http://www.gnu.org/licenses/gpl.html. It is
! also available in the file $GTHOME/LICENSE.txt.
!
! Other licensing options are available upon request, please contact
! giellatekno@hum.uit.no or divvun@samediggi.no

LEXICON Punctuation

! Clause boundary symbols

%,+CLB:%,         # ;
%.+CLB:%.         # ;
%.%.+CLB:%.%.     # ;
%.%.%.+CLB:%.%.%. # ;
%:+CLB:%:         # ;
%;+CLB:%;	      # ;
 ^excl+CLB+Use/Circ:%!	  # ;	!
%?+CLB:%?	      # ;
…+CLB:…		      # ;
 ¿+CLB:¿		      # ;	! Only seen as noise.
¶+CLB:¶		      # ;	

•+PUNCT:•	      # ;
 -+PUNCT:-         # ; !hyphen
 --+PUNCT:--       # ; !double hyphen
 –+PUNCT:–         # ; !endash
 —+PUNCT:—         # ; !emdash
=+PUNCT:=         # ;
%%+PUNCT:%%       # ;
&+PUNCT:&         # ;
%"+PUNCT:%"       # ;
'+PUNCT:'         # ;   
%*+PUNCT:%*       # ;
++PUNCT:+         # ;
`+PUNCT:`         # ;
´+PUNCT:´         # ;
/+PUNCT:/         # ; 
+/-+PUNCT:+/-     # ;
%~+PUNCT:%~	      # ;


! Paired punctuation marks

%«+PUNCT+LEFT:%«  # ;
 %»+PUNCT+RIGHT:%» # ; ! XXX Does not work!
%“+PUNCT+LEFT:%“  # ;
%„+PUNCT+LEFT:%„  # ;
%”+PUNCT+RIGHT:%” # ;
%‘+PUNCT+LEFT:%‘  # ;
%’+PUNCT+RIGHT:%’ # ;
%‹+PUNCT+LEFT:%‹  # ;
%›+PUNCT+RIGHT:%› # ;
%(+PUNCT+LEFT:%(  # ;
%)+PUNCT+RIGHT:%) # ;
%[+PUNCT+LEFT:%[  # ;
%]+PUNCT+RIGHT:%] # ;
%{+PUNCT+LEFT:%{  # ;
%}+PUNCT+RIGHT:%} # ;
%<+PUNCT+LEFT:%<  # ;
%>+PUNCT+LEFT:%>  # ;

